臺灣臺北地方法院刑事判決
108年度訴字第778號
公  訴  人  臺灣臺北地方檢察署檢察官
被      告  江志偉



                    （現因另案在法務部○○○○○○○執     行中）
選任辯護人  江燕偉律師（扶助律師）            
被      告  陳子昱



            黃柏皓



上  一  人
選任辯護人  曾勁元律師
上列被告等因違反商業會計法等案件，經檢察官提起公訴（106
年度偵字第2389號、106年度調偵字第124號），本院判決如下：
    主  文
江志偉犯如附表壹編號一至十六所犯之罪及宣告刑欄所示之各罪
，各處如附表壹編號一至十六所犯之罪及宣告刑欄所示之刑。得
易科罰金部分，應執行有期徒刑貳年，如易科罰金，以銀元參佰
元即新臺幣玖佰元折算壹日。
陳子昱犯如附表壹編號十七至二十二所犯之罪及宣告刑欄所示之
各罪，各處如附表壹編號十七至二十二所犯之罪及宣告刑欄所示
之刑。得易科罰金部分，應執行有期徒刑玖月，如易科罰金，以
新臺幣壹仟元折算壹日。緩刑參年，緩刑期間付保護管束，並應
於本判決確定之日起貳年內完成法治教育課程捌場次。
黃柏皓犯如附表壹編號二十三至二十四所犯之罪及宣告刑欄所示
之各罪，各處如附表壹編號二十三至二十四所犯之罪及宣告刑欄
所示之刑。應執行有期徒刑伍月，如易科罰金，以新臺幣壹仟元
折算壹日。緩刑參年，緩刑期間付保護管束，並應於本判決確定
之日起貳年內完成法治教育課程陸場次。
陳子昱未扣案犯罪所得新臺幣陸拾陸萬陸仟玖佰參拾元沒收，於
全部或一部不能沒收或不宜執行沒收時，追徵其價額。
    犯罪事實
一、江克雄係財團法人臺北市私立中興高級中學（下稱中興高中
    法人）董事長（已歿，本院另為不受理判決），並於民國90
    年起，兼任由中興高中法人所成立址設臺北市○○區○○街00號
    臺北市私立中興高級中學（下稱中興高中）之代理校長，受
    中興高中法人委任負責管理中興高中設校基金，並綜理該校
    之行政及財務等業務；江志偉係江克雄之子，擔任中興高中
    校長室秘書，負責處理校長行程有關庶務及一般行政業務，
    江克雄、江志偉與中興高中法人董事周文偉（由檢察官另為
    緩起訴處分）、中興高中總務主任謝瑞煌（由檢察官另為緩
    起訴處分）均明知中興高中設校基金必須用於中興高中校務
    實際有關之支出，亦明知如附表貳之一至十五所示岳昇興企
    業有限公司（下稱岳昇興公司）等與中興高中並無業務往來
    ，分別為下列行為：
　㈠江克雄、江志偉、周文偉、謝瑞煌與真實姓名年籍不詳之江
    克雄友人「王明智」（下稱王明智），基於詐欺取財、行使
    業務上登載不實文書之犯意聯絡，由江克雄於附表貳之一支
    出傳票日期欄所示日期前之某時，指示周文偉前往新北市土
    城區中央路之某處，向王明智接續取得如附表貳之一所示不
    實發票。　
　㈡江克雄、江志偉、周文偉、謝瑞煌與王明智，基於詐欺取財
    、行使業務上登載不實文書之犯意聯絡，由江克雄於附表貳
    之二支出傳票日期欄所示日期前之某時，指示周文偉前往新
    北市土城區中央路之某處，向王明智接續取得如附表貳之二
    所示不實發票。
　㈢江克雄、江志偉、周文偉、謝瑞煌與王明智，基於詐欺取財
    、行使業務上登載不實文書之犯意聯絡，由江克雄於附表貳
    之三支出傳票日期欄所示日期前之某時，指示周文偉前往新
    北市土城區中央路之某處，向王明智接續取得如附表貳之三
    所示不實發票。
　㈣江克雄、江志偉、周文偉、謝瑞煌與王明智，基於詐欺取財
    、行使業務上登載不實文書之犯意聯絡，由江克雄於附表貳
    之四支出傳票日期欄所示日期前之某時，指示周文偉前往新
    北市土城區中央路之某處，向王明智接續取得如附表貳之四
    所示不實發票。
　㈤江克雄、江志偉、周文偉、謝瑞煌與王明智，基於詐欺取財
    、行使業務上登載不實文書之犯意聯絡，由江克雄於附表貳
    之五支出傳票日期欄所示日期前之某時，指示周文偉前往新
    北市土城區中央路之某處，向王明智接續取得如附表貳之五
    所示不實發票。
　㈥江克雄、江志偉、周文偉、謝瑞煌與王明智，基於詐欺取財
    、行使業務上登載不實文書之犯意聯絡，由江克雄於附表貳
    之六支出傳票日期欄所示日期前之某時，指示周文偉前往新
    北市土城區中央路之某處，向王明智接續取得如附表貳之六
    所示不實發票。
　㈦江克雄、江志偉、周文偉、謝瑞煌與王明智，基於詐欺取財
    、行使業務上登載不實文書之犯意聯絡，由江克雄於附表貳
    之七支出傳票日期欄所示日期前之某時，指示周文偉前往新
    北市土城區中央路之某處，向王明智接續取得如附表貳之七
    所示不實發票。
　㈧江克雄、江志偉、周文偉、謝瑞煌與王明智，基於詐欺取財
    、行使業務上登載不實文書之犯意聯絡，由江克雄於附表貳
    之八支出傳票日期欄所示日期前之某時，指示周文偉前往新
    北市土城區中央路之某處，向王明智接續取得如附表貳之八
    所示不實發票。
　㈨江克雄、江志偉、周文偉、謝瑞煌與王明智，基於詐欺取財
    、行使業務上登載不實文書之犯意聯絡，由江克雄於附表貳
    之九支出傳票日期欄所示日期前之某時，指示周文偉前往新
    北市土城區中央路之某處，向王明智接續取得如附表貳之九
    所示不實發票。
　㈩江克雄、江志偉、周文偉、謝瑞煌與陳子昱，基於詐欺取財
    、行使業務上登載不實文書之犯意聯絡，由江志偉於附表貳
    之十支出傳票日期欄所示日期前之某時，支付陳子昱發票金
    額百分之八之對價，透過陳子昱取得如附表貳之十所示不實
    發票。
　江克雄、江志偉、周文偉、謝瑞煌、陳子昱與許和明（許和
    明已由檢察官另為緩起訴處分確定），基於詐欺取財、填載
    不實會計憑證之犯意聯絡，由江志偉於附表貳之十一支出傳
    票日期欄所示日期前之某時，支付陳子昱發票金額百分之八
    之對價，透過陳子昱向許和明取得其所經營葳仕企業有限公
    司（下稱葳仕公司）如附表貳之十一所示不實發票。
　江克雄、江志偉、周文偉、謝瑞煌、陳子昱與黃柏皓，基於
    詐欺取財、填載不實會計憑證之犯意聯絡，由江志偉於附表
    貳之十二支出傳票日期欄所示日期前之某時，支付陳子昱發
    票金額百分之八之對價，透過陳子昱向黃柏皓取得其所經營
    旬豐國際有限公司（下稱旬豐公司）如附表貳之十二所示不
    實發票。
　江克雄、江志偉、周文偉、謝瑞煌、陳子昱與賴建志（賴建
    志部分由檢察官另為緩起訴處分確定），基於詐欺取財、填
    載不實會計憑證之犯意聯絡，由江志偉於附表貳之十三支出
    傳票日期欄所示日期前之某時，支付陳子昱發票金額百分之
    八之對價，透過陳子昱向賴建志取得其所經營中台國際行銷
    有限公司（下稱中台公司）如附表貳之十三所示不實發票。
　江克雄、江志偉、周文偉、謝瑞煌、陳子昱、黃柏皓及林建
    宏（林建宏由檢察官另為緩起訴處分確定），基於詐欺取財
    、填載不實會計憑證之犯意聯絡，由江志偉於附表貳之十四
    支出傳票日期欄所示日期前之某時，支付陳子昱發票金額百
    分之八之對價，透過陳子昱、黃柏皓向林建宏取得其所經營
    動原通創意印刷有限公司（下稱動原通公司）如附表貳之十
    四所示不實發票。
　江克雄、江志偉、周文偉、謝瑞煌與陳子昱，基於詐欺取財
    、行使業務上登載不實文書之犯意聯絡，由江志偉於附表貳
    之十五支出傳票日期欄所示日期前之某時，支付陳子昱發票
    金額百分之八之對價，透過陳子昱取得如附表貳之十五所示
    不實發票。
　江克雄取得上開如附表貳之一至之十五所示不實發票，並於
    如附表貳之一至十五背書或註記欄所示註記方式後，交付如
    附表貳之一至十五各編號會計欄所示不知情人員請款，致其
    等陷於錯誤，誤認附表貳之一至十五所示廠商與中興高中間
    有業務往來，而在中興高中如附表貳之一至十五支出傳票編
    號欄所示支出傳票之業務文書上支出傳票摘要欄，登載如附
    表貳之一至十五支出傳票摘要欄所示不實文字後，再由不知
    情之林珈吉、葉月蓮、陳沛蓁、陳思樺、余姿瑤及知情之謝
    瑞煌於如附表貳之一至十五所示支出傳票會計欄及製票欄上
    用印，辦理請款作業，送江克雄簽核後，交由如附表貳之一
    至十五出納欄所示不知情人員辦理付款作業，以此方式使不
    知情出納人員均誤以為款項係為中興高中支付廠商之用，而
    在江克雄、江志偉指示下，開立抬頭空白且無畫線亦無記載
    禁止背書轉讓，以國泰世華商業銀行（下稱國泰世華銀行）
    復興分行為付款人，發票人為中興高中，付款帳戶為國泰世
    華銀行復興分行帳號000000000000帳戶（下稱中興高中帳戶
    ）之如附表貳之一至十五支票號碼欄所示支票交與江克雄或
    江志偉收受，江克雄取得付款支票後，即自行或轉交江志偉
    持票至國泰世華銀行復興分行臨櫃提領現金，或由江克雄指
    示不知情之林珈吉、周文偉、吳艷姝、葉月蓮或江克雄之母
    張粹蕙（已歿）持票至上開銀行臨櫃提領現金，再依江克雄
    、江志偉指示將取得現金轉匯至江克雄設於聯邦商業銀行帳
    號0000000000帳戶（下稱江克雄聯邦銀行帳戶）、國泰世華
    銀行帳號000000000000帳戶（下稱江克雄國泰世華銀行帳戶
    ），或江志偉開立於國泰銀行帳號000000000000帳戶（下稱
    江志偉國泰世華銀行帳戶）、華南商業銀行敦化分行帳號00
    000000000帳戶（下稱江志偉華南銀行帳戶），以此方式詐
    取如附表貳之一至十五支出傳票金額欄所示金額。
二、江克雄明知按學校法人及所設私立學校校產、基金之管理使
    用，受法人或學校主管機關之監督，基金及經費不得寄託或
    借貸與董事、監察人及其他個人或非金融事業構構，竟與江
    志偉共同意圖為自己不法所有，基於詐欺取財之犯意聯絡，
    自100年4月至102年3月止，由江克雄出具借據後，再指示謝
    瑞煌、會計陳虹淇以暫付款科目編製支出傳票後，使出納楊
    雅媗陷於錯誤後，誤認江克雄確有上開支出，而製作如附表
    參所示付款簽收表，並在摘要欄上註記「董事長-暫付款」
    ，再開立受款人空白且無畫線亦無記載禁止背書轉讓，付款
    行為國泰銀行復興分行，發票人為中興高中，付款帳戶為中
    興高中國泰銀行帳戶之如附表參所示金額合計共新臺幣（下
    同）843萬5,500元之支票，由江志偉在如附表參所示付款簽
    收表上簽署「江志偉代」後簽收如附表參所示支票，江志偉
    再依江克雄指示，將所取得之如附表參所示支票臨櫃提示，
    並存入江志偉國泰銀行帳戶內。
三、案經臺北市政府政風處暨法務部調查局臺北市調查處移送臺
    灣臺北地方檢察署檢察官偵查起訴。　　
    理    由
壹、證據能力
一、按被告以外之人（包括證人、鑑定人、告訴人、被害人及共
    同被告等）於審判外之言詞或書面陳述，雖不符刑事訴訟法
    第159條之1至第159條之4之規定，而經當事人於審判程序同
    意作為證據，法院審酌該言詞陳述或書面陳述作成時之情況
    ，認為適當者，亦得為證據；當事人、代理人或辯護人於法
    院調查證據時，知有刑事訴訟法第159條第1項不得為證據之
    情形，而未於言詞辯論終結前聲明異議者，視為有前項之同
    意，同法第159條之5定有明文。立法意旨在於傳聞證據未經
    當事人之反對詰問予以核實，原則上先予排除。惟若當事人
    已放棄反對詰問權，於審判程序中表明同意該等傳聞證據可
    作為證據；或於言詞辯論終結前未聲明異議，基於尊重當事
    人對傳聞證據之處分權，及證據資料愈豐富，愈有助於真實
    發見之理念，且強化言詞辯論主義，使訴訟程序得以順暢進
    行，上開傳聞證據亦均具有證據能力。查本判決下列所引用
    之被告以外之人於審判外之供述證據資料，因檢察官、被告
    江志偉、陳子昱、黃柏皓對本院提示之卷證，均就證據能力
    部分表示同意有證據能力【見108年度訴字第778號卷（下稱
    訴卷）、訴卷一第162至163頁、第175頁】，且迄至言詞辯
    論終結前均未再聲明異議（見訴卷二第151至194頁），而本
    院審酌上開證據資料製作時之情況，無不當取供及證明力明
    顯過低之瑕疵，認以之作為證據應屬適當，故揆諸上開規定
    ，認上開證據資料應有證據能力。
二、本判決下列認定事實所引用之非供述證據，並無證據證明係
    公務員違背法定程序取得之證據，且與本件待證事實具有自
    然之關聯性，均得作為證據。
貳、實體事項
一、認定犯罪事實所憑證據及理由
　㈠上開犯罪事實，業據被告江志偉、陳子昱、黃柏皓於本院準
    備程序、審理中均坦承不諱（見訴卷一第162至163頁、第17
    4頁、訴卷二第191至192頁），就犯罪事實欄一部分，並有
    如附表貳之一至十五相關卷證出處欄所示證據在卷可佐；就
    犯罪事實欄二部分，核與共同被告江克雄之供述、證人謝瑞
    煌、陳虹淇、林靖如之證述大致相符【見103年度他字第346
    6號卷（下稱第3466號卷）、第3466號卷七第1至9頁、第52
    至54頁、106年度偵字第2389號卷（下稱第2389號卷）、第2
    389號卷一第369至381頁、106年度調偵字第124號卷（下稱
    第124號卷）、第124號卷二第177至184頁、第124號卷五第4
    59至467頁、104年度偵字第7472號卷（下稱第7472號卷）第
    159至162頁、第124號卷三第7至13頁、臺北市調處移送卷一
    第201至205頁】，並有本院104年聲搜字000294號搜索票、
    法務部調查局臺北市調查處（下稱臺北市調處）搜索扣押筆
    錄、扣押物品目錄表、扣押物品清單、中興高中付款簽收表
    及江志偉國泰世華銀行帳戶基本資料、交易明細在卷可稽（
    見104年度警聲搜字第323號卷第7至21頁、108年度審訴字第
    728號卷第117至151頁、臺北市調處聲搜卷五第21至111頁、
    臺北市調處移送卷三第1至27頁、臺北市調處移送卷八第1至
    91頁、臺北市調處移送卷十第176頁、第2389號卷三第231至
    275頁）。是上開補強證據，已足資擔保被告江志偉、陳子
    昱、黃柏皓上開具任意性自白之真實性，核與事實相合，得
    採為認定事實之證據。
　㈡綜上所述，本件事證明確，被告江志偉、陳子昱、黃柏皓之
    上開犯行，均堪認定，應依法論科。
二、論罪
　㈠查被告江志偉就犯罪事實欄一㈠行為後，刑法及刑法施行法部
    分條文業於94年2月2日修正公布，於95年7月1日施行。按行
    為後法律有變更者，適用行為時之法律，但行為後之法律有
    利於行為人者，適用最有利於行為人之法律，修正後之刑法
    第2條第1項定有明文；此條規定乃與刑法第1條罪刑法定主
    義契合，而貫徹法律禁止溯及既往原則，係規範行為後法律
    變更所生新舊法律比較適用之準據法，是刑法第2條本身雖
    經修正，但刑法第2條既屬適用法律之準據法，本身尚無比
    較新舊法之問題，應一律適用裁判時之現行刑法第2條規定
    以決定適用之刑罰法律。又刑法修正之比較新舊法，應就罪
    刑有關之共犯、未遂犯、想像競合犯、牽連犯、連續犯、結
    合犯，以及累犯加重、自首減輕暨其他法定加減原因（如身
    分加減）與加減例等一切情形，綜其全部罪刑之結果而為比
    較（最高法院95年度第8次刑庭會議決議可資參照）。茲就
    本件被告犯行適用法條相關部分，比較新舊法如下：
　⒈修正前刑法第28條規定：「二人以上共同實施犯罪之行為者
    ，皆為正犯」，修正後刑法第28條則規定：「二人以上共同
    實行犯罪之行為者，皆為正犯」，其中「實施」一語，涵蓋
    陰謀、預備、著手及實行之概念在內，其範圍較廣；而「實
    行」則著重於直接從事構成犯罪事實之行為，其範圍較狹，
    是修正後刑法共同正犯之範圍已有限縮，共同正犯之範圍既
    因此而有變動，自屬犯罪後法律有變更，而非僅屬純文字修
    正，應有新舊法比較適用之問題（最高法院96年度台上字第
    3773號判決意旨參照），而被告江志偉此部分犯罪行為，不
    論適用修正前後之規定，均構成共同正犯，故適用修正前後
    刑法第28條內容，對被告江志偉均無影響。
　⒉修正後刑法第33條第5款：「主刑之種類如下：……五、罰金：
    新臺幣1千元以上，以百元計算之。」之規定，修正前刑法
    第216條、第215條、第339條第1項之法定刑有罰金刑之規定
    之罪所得科處之罰金刑最低均為新臺幣1千元，已較被告江
    志偉行為時之法律所規定之罰金最低額為高，因此就罰金刑
    法定最低刑度部分比較上述修正前、後之法律，以修正前刑
    法第33條第5款之規定較為有利。
　⒊關於易科罰金之折算標準部分：95年7月1日修正前刑法第41
    條第1項前段規定：「犯最重本刑為5年以下有期徒刑以下之
    刑之罪，而受6個月以下有期徒刑或拘役之宣告，因身體、
    教育、職業、家庭之關係或其他正當事由，執行顯有困難者
    ，得以1元以上3元以下折算1日，易科罰金。」，依廢止前
    罰金罰鍰提高標準條例第2條前段規定，就其原定數額提高
    為100倍折算1日，則被告江志偉行為時之易科罰金折算標準
    ，應以銀元100元、200元或300元折算1日，經依現行法規所
    定貨幣單位折算新臺幣條例第2條折算為新臺幣後，應以新
    臺幣300元、600元、900元折算為1日。修正後刑法第41條第
    1項前段則規定：「犯最重本刑為5年以下有期徒刑以下之刑
    之罪，而受6個月以下有期徒刑或拘役之宣告者，得以新臺
    幣1千元、2千元或3千元折算1日，易科罰金」，經比較新、
    舊法之結果，以修正前刑法第41條第1項前段之規定較有利
    於被告江志偉。
　⒋綜上，經比較新舊法後，以適用修正前刑法規定對被告江志
    偉較為有利，應整體適用修正前刑法相關規定。
　㈡按刑法第339條第1項於103年6月18日修正公布，於同年月20
    日施行，修正前刑法第339條第1項規定「意圖為自己或第三
    人不法之所有，以詐術使人將本人或第三人之物交付者，處
    5年以下有期徒刑、拘役或科或併科1,000元以下罰金。」；
    修正後則規定「意圖為自己或第三人不法之所有，以詐術使
    人將本人或第三人之物交付者，處5年以下有期徒刑、拘役
    或科或併科50萬元以下罰金。」。觀之上開修正及增訂後之
    規定，就刑度方面提高罰金金額至50萬元，並新增刑法第33
    9條之4有關加重處罰犯刑法第339條之事由（即三人以上共
    同犯之），顯較不利於被告。又於被告江志偉、陳子昱除犯
    罪事實欄一㈩以外之行為時，刑法第339條之4尚未增訂。故
    被告江志偉就犯罪事實欄一㈠至㈨、至、犯罪事實欄二所為
    部分、被告陳子昱就犯犯罪事實欄一至所為部分、被告黃
    柏皓就犯罪實欄一、所為部分，比較新舊法之結果，應適
    用被告江志偉、陳子昱、黃柏皓上開行為時，即103年6月18
    日修正前刑法第339條第1項之規定，較為有利。
　㈢次按「犯罪之行為，有一經著手，即已完成者，例如學理上
    所稱之即成犯；亦有著手之後，尚待發生結果，為不同之評
    價者，例如加重結果犯、結果犯；而犯罪之實行，學理上有
    接續犯、繼續犯、集合犯、吸收犯、結合犯、連續犯、牽連
    犯、想像競合犯等分類，前五種為實質上一罪，後三者屬裁
    判上一罪，因均僅給予一罪之刑罰評價，故其行為之時間認
    定，當自著手之初，持續至行為終了，並延伸至結果發生為
    止，倘上揭犯罪時間適逢法律修正，跨越新、舊法，而其中
    部分作為，或結果發生，已在新法施行之後，應即適用新規
    定，不生依刑法第2條比較新、舊法而為有利適用之問題。
    」最高法院100年度台上字第5119號判決意旨可參。查被告
    江志偉、陳子昱如犯罪事實欄一㈩所為，接續行為終了係如
    附表貳之十編號四十四所示之104年1月20日，已在新法施行
    後，應即適用新法，不依刑法第2條規定比較新、舊法而為
    有利適用之問題。
　㈣按刑法第215條業務上文書登載不實罪已於108年12月25日修
    正公布，並於同年月27日生效施行。刑法第215條原規定：
    「從事業務之人，明知為不實之事項，而登載於其業務上作
    成之文書，足以生損害於公眾或他人者，處3年以下有期徒
    刑、拘役或500元以下罰金。」，修正後則規定：「從事業
    務之人，明知為不實之事項，而登載於其業務上作成之文書
    ，足以生損害於公眾或他人者，處3年以下有期徒刑、拘役
    或1萬5,000元以下罰金」。查刑法第215條於24年1月1日後
    均未修正，故於108年12月25日刑法修正施行後，所定罰金
    之貨幣單位為新臺幣，且其罰金數額依刑法施行法第1條之1
    第2項前段規定提高為30倍，本次修法將上開條文之罰金數
    額調整換算後予以明定，故無新舊法比較之問題，而應依一
    般法律適用原則，逕適用裁判時之法律即修正後刑法第215
    條，應予敘明。　　　
  ㈤另按會計憑證，依其記載之內容及其製作目的，亦屬文書之
    一種，凡商業負責人、主辦及經辦會計人員或依法受託代他
    人處理會計事務之人員，以明知為不實事項而填製會計憑證
    或記入帳冊者，即該當於商業會計法第71條第1款之罪，本
    罪乃刑法第215條業務上文書登載不實罪之特別規定，自應
    優先適用（最高法院92年度台上字第3677號判決要旨參照）
    。次按營利事業銷貨統一發票，應認屬於商業會計法第15條
    所指商業會計憑證之一種，商業負責人以明知不實之事項而
    填製會計憑證，即應認構成商業會計法第71條第1款之罪（
    最高法院92年度台上字第6792號判決要旨參照）。是商業會
    計法第71條第1款所處罰者，僅限於商業負責人、主辦及經
    辦會計人員或依法受託代他人處理會計事務之人員。如未具
    上開身分者，應與有該身分者共犯，始有依該法論處之餘地
    （最高法院94年度台上字第7334號判決意旨參照）。　
　㈥核被告江志偉所為：
　⒈就犯罪事實欄一㈠至㈨、均係犯103年6月18日修正公布前刑法
    第339條第1項之詐欺取財罪、刑法第216條、第210條行使業
    務登載不實文書罪。
　⒉就犯罪事實欄一㈩係犯現行刑法第339條之4第1項第2款三人以
    上共同犯詐欺取財罪、刑法第216條、第215條行使業務登載
    不實文書罪。
　⒊就犯罪事實欄一至均係犯103年6月18日修正公布前刑法第3
    39條第1項之詐欺取財罪、商業會計法第71條第1款之填製不
    實會計憑證罪。
　⒋就犯罪事實欄二所為，係犯103年6月18日修正公布前刑法第3
    39條第1項之詐欺取財罪。
　㈦核被告陳子昱所為：
　⒈就犯罪事實欄一㈩係犯刑法第339條之4第1項第2款三人以上共
    同犯詐欺取財罪、刑法第216條、第215條行使業務登載不實
    文書罪。
　⒉就犯罪事實欄一至均係犯103年6月18日修正公布前刑法第3
    39條第1項之詐欺取財罪、商業會計法第71條第1款之填製不
    實會計憑證罪。
　⒊就犯罪事實欄一係犯103年6月18日修正公布前刑法第339條
    第1項之詐欺取財罪、刑法第216條、第215條行使業務登載
    不實文書罪。
　㈧核被告黃柏皓所為，就犯罪事實欄一、均係犯103年6月18
    日修正公布前刑法第339條第1項之詐欺取財罪、商業會計法
    第71條第1款之填製不實會計憑證罪。
　㈨關於變更起訴法條如下：
　⒈就犯罪事實欄一㈠至㈨、部分，起訴書雖未論被告江志偉犯刑
    法第216條、第215條之行使業務登載不實文書罪，惟此部分
    業經起訴書記載被告江志偉係以不實發票向中興高中不知情
    之會計人員行使之等情，本院自應予以審究，且於審理中補
    充告知上開罪名。
　⒉就犯罪事實欄一㈩部分，起訴書雖未論被告江志偉、陳子昱犯
    刑法第339條之4第1項第2款之三人以上共同犯詐欺取財罪、
    刑法第216條、第215條之行使業務登載不實文書罪，惟此部
    分業經起訴書記載係除被告江志偉、陳子昱外，尚有江克雄
    、周文偉、謝瑞煌等人共同所為，且係以不實發票向中興高
    中不知情之會計人員行使之等情，本院自應予以審究。
　⒊就犯罪事實欄一至部分，起訴書雖未論及被告江志偉犯商
    業會計法第71條第1款填製不實會計憑證罪，惟此部分業經
    起訴記載被告江志偉係分別向公司負責人許和明所經營之葳
    仕公司、被告黃柏皓所經營之旬豐公司、賴建志所經營之中
    台公司、林建宏所經營之動原通公司取得不實發票，而共同
    為填製不實會計憑證犯行，且係以不實發票向中興高中不知
    情之會計人員行使之等情，本院自應予以審究。　
　⒋就犯罪事實欄一至部分，起訴書雖未論及被告陳子昱、黃
    柏皓犯詐欺取財罪，惟此部分業經起訴書記載其被告江志偉
    透過被告陳子昱取得不實發票，被告黃柏皓亦有提供不實發
    票所為，被告江志偉再係以不實發票向中興高中不知情之會
    計人員行使詐取財物等情，本院自應予以審究。　
　⒌就犯罪事實欄一部分，起訴書雖以被告陳子昱、黃柏皓犯商
    業會計法第71條第1款之填製不實會計憑證罪，惟本院於審
    理時已告知若無法論以商業會計法第71條第1款之罪時，尚
    可能成立刑法第216條、第215條之行使業務登載不實文書罪
    。
　⒍上開⒈至⒌所示部分，因起訴犯罪事實與本院認定之基本社會
    事實同一，且本院於審理時已告知被告江志偉、陳子昱、黃
    柏皓各該犯罪事實，尚可能涉犯罪名，並給予被告江志偉、
    陳子昱、黃柏皓陳述意見之機會，俾使其等行使防禦權，爰
    依刑事訴訟法第300條規定變更起訴法條。
　㈩按共同實施犯罪行為之人，在合同意思範圍以內，各自分擔
    犯罪行為之一部，相互利用他人之行為，以達其犯罪之目的
    者，即應對於全部所發生之結果，共同負責，無分別何一行
    為係何一共犯所實行之必要，故行為人係基於共同行為決意
    ，所參與者係犯罪構成要件之行為，而與其他共同實施犯罪
    行為之人，各自分擔犯罪行為之一部，即應對於全部發生之
    結果共同負責，均屬共同正犯；再共同正犯之意思聯絡，原
    不以數人間直接發生者為限，即有間接之聯絡者，亦包括在
    內。如甲分別邀約乙、丙犯罪，雖乙、丙間彼此並無直接之
    聯絡，亦無礙於其為共同正犯之成立（最高法院107年度台
    上字第4198號、106年度台上字第137號、108年度台上字第3
    671號判決意旨參照）。就被告江志偉、陳子昱、黃柏皓分
    述如下：
　⒈查被告江志偉就犯罪事實欄一㈠至之犯行，係基於與江克雄
    等人彼此之犯意聯絡，分別就取得不實發票、交付不知情人
    員請款等為分工，當有犯意聯絡及行為分擔，為共同正犯。
    其就犯罪事實欄二，係基於與江克雄之犯意聯絡，分別就出
    具借據、向不知情人員請款等為分工，當有犯意聯絡及行為
    分擔，為共同正犯。
　⒉查被告陳子昱就犯罪事實欄一㈩至之犯行，係基於與江克雄
    等人彼此之犯意聯絡，分別就取得不實發票、交付不知情人
    員請款等為分工，當有犯意聯絡及行為分擔，為共同正犯。
　⒊查被告黃柏皓就犯罪事實欄一、之犯行，係基於與江克雄
    等人彼此之犯意聯絡，分別就取得不實發票、交付不知情人
    員請款等為分工，當有犯意聯絡及行為分擔，為共同正犯。
　被告江志偉、陳子昱就犯罪事實欄一至雖非公司之負責人
    ，與同案被告江克雄等人一同與具有公司負責人身分之許和
    明、同案被告黃柏皓、賴建志、林建宏共同實行上開明知不
    實之事項，而填製會計憑證，具犯意聯絡及行為分擔，依刑
    法第31條第1項之規定，仍應認為成立共同正犯，且衡其情
    節，認無同條項但書之適用。又其等利用不知情之中興高中
    之人員向中興高中請領款項，進而遂行本件犯行，為間接正
    犯。
　被告江志偉就犯罪事實欄一㈠至㈩、、二所為之詐欺取財、行
    使業務登載不實文書之犯行、就犯罪事實欄一至所為之詐
    欺取財、填製不實會計憑證之犯行；被告陳子昱就犯罪事實
    欄一㈩、所為之詐欺取財、行使業務登載不實文書之行為、
    就犯罪事實欄一至所為之詐欺取財、填製不實會計憑證之
    犯行；被告黃柏皓就犯罪事實欄一、所為之詐欺取財、填
    製不實會計憑證之犯行，各係於密接之時空，以各該廠商不
    實之發票、借據，向中興高中請領款項詐取財物，各係基於
    以不實發票、借據之單一犯意接續而為，侵害同一法益，核
    屬一詐欺取財、行使業務登載不實、填製不實會計憑證行為
    之接續施行，應各僅成立一罪。
　又被告江志偉就犯罪事實欄一㈠至㈨、、二所為之詐欺取財、
    行使業務登載不實文書之犯行、就犯罪事實欄一㈩所為之加
    重詐欺取財、行使業務登載不實文書之犯行、就犯罪事實欄
    一至所為之詐欺取財、填製不實會計憑證之犯行；被告陳
    子昱就犯罪事實欄一㈩所為之加重詐欺取財、行使業務登載
    不實文書之犯行、就犯罪事實欄一至所為之詐欺取財、填
    製不實會計憑證之犯行、就犯罪事實欄一所為之詐欺取財
    、行使業務登載不實文書之行為；被告黃柏皓就犯罪事實欄
    一、所為之詐欺取財、填製不實會計憑證之犯行，各係基
    於詐欺取財、填製不實會計憑證之單一目的而為，且相互間
    具有行為重疊及部分合致之情形，應整體評價為一個實現意
    圖的構成要件行為，核俱屬以一行為觸犯上開數罪名，均屬
    想像競合犯，應依刑法第55條前段之規定，分述如下：
　⒈被告江志偉就犯罪事實欄一㈠至㈨、、二所為，各從一重論以
    詐欺取財罪；就犯罪事實欄一㈩所為，從一重論以三人以上
    共同詐欺取財罪；就犯罪事實欄一至所為，各從一重以商
    業會計法第71條第1款之填製不實會計憑證罪處斷。
　⒉被告陳子昱就犯罪事實欄一㈩所為，從一重論以三人以上共同
    詐欺取財罪；就犯罪事實欄一至所為，各從一重以商業會
    計法第71條第1款之填製不實會計憑證罪；就犯罪事實欄一
    所為，從一重以詐欺取財罪處斷。
　⒊被告黃柏皓就犯罪事實欄一、所為，各從一重以商業會計
    法第71條第1款之填製不實會計憑證罪處斷。
　被告江志偉就犯罪事實欄一各編號部分、犯罪事實欄二部分
    、被告陳子昱就犯罪事實欄一㈩至部分、被告黃柏皓就犯罪
    事實欄一、部分，其中犯罪事實欄一各編號均係不同廠商
    之發票、犯罪事實欄一、二部分係不同詐欺手法，各次行為
    均可獨立區分，被告江志偉、陳子昱、黃柏皓就上述數犯罪
    行為之間，犯意各別，行為互殊，應予分論併罰。
　商業負責人以明知為不實之事項，而填製會計憑證之行為，
    原含有業務上登載不實之本質，與刑法第215條業務上登載
    不實文書罪屬法規競合關係，皆應優先適用商業會計法第71
    條第1款論處，被告江志偉、陳子昱就犯罪事實欄一至、
    被告黃柏皓就犯罪事實欄一、部分，均不另論業務登載不
    實罪。被告江志偉、陳子昱就犯罪事實欄一㈠至㈩、所各犯
    業務登載不實文書之低度行為，應為行使業務登載不實文書
    之高度行為所吸收，不另論罪。
　按檢察官就犯罪事實一部起訴者，依刑事訴訟法第267條規定
    ，其效力及於全部，受訴法院基於審判不可分原則，對於未
    經起訴之其餘事實，應一併審判，此為犯罪事實之一部擴張
    。起訴書雖認被告江志偉以起訴書附表一編號10至12、18至
    32不實發票核銷方式詐領款項所為，因均係在93年3月31日
    以前，本案係遲至103年4月1日經臺北市政府政風處移送，
    該部分罪嫌已逾追訴時效，不得再行追訴。惟被告江志偉以
    起訴書附表一編號10至12、18至32不實發票核銷方式詐領款
    項所為，其中起訴書附表一編號10至12、18至21所涉岳昇興
    公司、起訴書附表一編號22至32所涉森林義企業有限公司均
    係接續而為，各係於如附表貳之一編號九、附表貳之二編號
    二十八所示支出傳票日期欄所示日期接續行為終了，故於上
    開臺北市政府政風處移送時，尚未逾追訴時效，本院自得併
    予審究，併予敘明。　　
三、科刑
　㈠按刑法第59條所規定之酌量減輕其刑，係裁判上之減輕，必
    以犯罪之情狀可憫恕，認為宣告法定最低度之刑猶嫌過重者
    ，始有其適用；如別有法定減輕之事由，應先依法定減輕事
    由減輕其刑後，猶嫌過重時，始得為之；若有2種以上法定
    減輕事由，仍應先依法定減輕事由遞減其刑後，猶嫌過重時
    ，始得再依刑法第59條規定酌減其刑（最高法院105年度台
    上字第952號、102年度台上字第3444號裁判意旨同此見解）
    。就三人以上共同犯詐欺取財罪之法定刑為1年以上7年以下
    有期徒刑，得併科100萬元以下罰金，然同為三人以上共同
    犯詐欺犯行之人，其犯罪情節、手段、參與程度均未必盡同
    ，其行為所造成危害社會之程度自屬有異，法律科處此類犯
    罪，所設之法定最低本刑卻同為「1年以上有期徒刑」，不
    可謂不重。經查，被告江志偉、陳子昱就犯罪事實欄一㈩之
    加重詐欺犯行，致中興高中受有財產損害，固應非難。然被
    告江志偉、陳子昱於本案尚非居於主導地位，且被告陳子昱
    僅取得不實發票金額百分之8之報酬。衡情其所犯為最輕本
    刑1年以上有期徒刑之罪，若科以法定最低刑度之刑，非無
    情輕法重，自有傷國民法律感情，況江克雄、被告江志偉已
    經中興高中達成和解，且就後續履行和解部分應給付之金額
    ，亦有辦理提存，有臺北市中山區調解委員會調解書、提存
    書在卷可參（見第124號卷一第5頁，訴卷二第127頁）。依
    被告江志偉、陳子昱客觀之犯行與主觀之惡性，均加以考量
    ，本院認縱處以法定最低刑度，客觀上尚足以引起社會上一
    般人之同情，非無可憫，爰依刑法第59條之規定，均酌予減
    輕其刑，以符合罪刑相當原則。
　㈡爰以行為人之責任為基礎，審酌被告江志偉係中興高中校長
    秘書、被告陳子昱係廣邑公司實際負責人、被告黃柏皓係旬
    豐公司負責人，不思依憑自己能力及勞力以正當、合法之途
    徑賺取錢財，另參以：
　⒈被告江志偉以不實發票、借據詐取中興高中財物，應予非難
    ，惟念其坦承犯行，積極與中興高中達成和解，犯後態度尚
    可，其自述受有高中畢業之教育程度、目前從事外務工作、
    有小孩與母親需其扶養之家庭經濟與生活情形（見訴卷二第
    439頁），暨其之犯罪動機、目的、手段、對於中興高中造
    成之損害情形，分別量處如附表壹編號一至十六所示之刑，
    並就附表壹編號一至九、十一至十六所示部分，均諭知易科
    罰金之折算標準。
　⒉被告陳子昱提供不實發票與被告江志偉等人共同為本案犯行
    ，應予非難，惟念其坦承犯行，犯後態度尚可，其自述受有
    大專畢業之教育程度，職業工地主任、有父母及子女需其扶
    養之家庭經濟與生活情形（見訴卷二第439頁），暨其之犯
    罪動機、目的、手段、對於中興高中造成之損害情形，量處
    如附表壹編號十七至二十二所示之刑，就附表壹編號十八至
    二十二所示部分諭知易科罰金折算標準，並就得易科罰金之
    有期徒刑部分，定其應執行之刑及諭知易科罰金之折算標準
    。　
　⒊被告黃柏皓提供不實發票與被告江志偉等人共同為本案犯行
    ，應予非難，惟念其坦承犯行，犯後態度尚可，其自述受有
    大學畢業之教育程度，從事電子商務、有父母需其扶養之家
    庭經濟與生活情形（見訴卷二第439頁），暨其之犯罪動機
    、目的、手段、對於中興高中造成之損害情形，量處如附表
    壹編號二十三至二十四所示之刑，並均諭知易科罰金之折算
    標準，及定其應執行之刑暨諭知易科罰金之折算標準。
　㈢又犯罪在96年4月24日以前者，除本條例並有規定外，有期徒
    刑減其刑期2分之1；依本條例應減刑之罪，未經判決確定者
    ，於裁判時，減其宣告刑，依前項規定裁判時，應於判決主
    文同時諭知其宣告刑及減得之刑；犯最重本刑為5年以下有
    期徒刑以下之刑之罪，依本條例規定減為6月以下有期徒刑
    、拘役者，應於為減刑裁判時，併諭知易科罰金折算之標準
    ，中華民國九十六年罪犯減刑條例第2條第1項第3款、第7條
    、第9條分別著有明文，是被告江志偉所為如犯罪事實欄一㈠
    、㈡所示犯行之犯罪時間係於96年4月24日之前，又無該條例
    第5條不得減刑規定之情形，自有該條例之適用，爰依該條
    例規定，皆減輕其宣告刑2分之1，各如附表壹編號一、二所
    犯之罪及宣告刑欄所示。
　㈣又被告江志偉如犯罪事實欄一㈠所示之犯行之易刑標準，應適
    用95年7月1日刑法修正施行前刑法第41條第1項規定，與所
    犯其餘各罪（即如附表壹編號二至九、編號十一至十六）之
    易刑標準並不相同，且裁判確定前犯數罪，其中一罪在刑法
    修正前犯者，仍有新舊法比較之問題（最高法院95年5月23
    日第8次刑事庭會議決議可資參照），合併定其應執行之刑
    ，自應擇最有利於被告江志偉之折算標準，而擇銀元3佰元
    即新臺幣9佰元折算1日為定應執行刑之易科罰金標準，合併
    定其應執行之刑時，亦不得逾20年。
　㈤經查，被告陳子昱、黃柏皓未曾因故意犯罪受有期徒刑以上
    刑之宣告，有臺灣高等法院被告前案紀錄表在卷可參。本院
    審酌被告陳子昱、黃柏皓一時失慮，致蹈刑章，經此偵審程
    序及刑罰之警告後，當已知所警惕，而得改過遷善，且因緩
    刑制度設計上搭配有緩刑撤銷事由，故倘被告於緩刑期間內
    有再犯他罪或違反緩刑負擔等情形，緩刑宣告將有受撤銷之
    虞，而此緩刑撤銷之警告效果亦足促使被告反省並謹慎行動
    ，何況入監服刑不僅將使受刑人名譽、信用盡失，斷絕職業
    及社會關係之果，亦可能使家族成員在精神、物質生活上受
    到負面衝擊，此外與累（再）犯共同執行徒刑，亦可能使再
    犯危險升高，而使被告出監後自暴自棄，難以復歸正常生活
    ，甚至反覆犯罪，陷入累（再）犯之惡性循環。從而，本院
    綜核各情，認所宣告之刑以暫不執行為適當，爰依刑法第74
    條第1項第1款規定，併予緩刑3年之諭知，以啟自新。又為
    促其日後能確實明瞭、更加重視法規範秩序，導正觀念及行
    為之偏差考量，令其能從中深切記取教訓，時時警惕，避免
    因相類情形再度為之，本院仍認有課予被告陳子昱、黃柏皓
    一定負擔之必要，茲依刑法第74條第2項第8款規定，命被告
    陳子昱、黃柏皓於判決確定之日起2年內，被告陳子昱接受
    完成8場次之法治教育課程，被告黃柏皓接受完成6場次之法
    治教育課程，且依刑法第93條第1項第2款規定，諭知於緩刑
    期間內付保護管束。若被告陳子昱、黃柏皓不履行此等負擔
    ，且情節重大，足認原宣告之緩刑難收其預期效果，而有執
    行刑罰之必要者，檢察官得依刑事訴訟法第476條、刑法第7
    5條之1第1項第4款之規定，聲請撤銷前開緩刑之宣告，末此
    敘明。　
四、沒收
  ㈠被告行為後，刑法有關沒收規定已於104年12月30日經總統公
    布修正，依刑法施行法第10條之3第1項規定，上開修正之刑
    法條文自105年7月1日施行。修正後刑法第2條第2項規定「
    沒收、非拘束人身自由之保安處分適用裁判時之法律」，已
    明確規範修正後有關沒收之法律適用，應適用裁判時法，不
    生新舊法比較問題，先予陳明。　
　㈡犯罪所得，屬於犯罪行為人者，沒收之；前二項之沒收，於
    全部或一部不能沒收或不宜執行沒收時，追徵其價額。刑法
    第38條之1第1項前段、第3項分別定有明文。且按共同正犯
    犯罪所得之沒收或追徵，應就各人所分得之數為之；又所謂
    各人「所分得」之數，係指各人「對犯罪所得有事實上之處
    分權限」而言，其各成員有無犯罪所得、所得數額，係關於
    沒收、追繳或追徵標的犯罪所得範圍之認定，雖非屬犯罪事
    實有無之認定，不適用「嚴格證明法則」，無須證明至毫無
    合理懷疑之確信程度，事實審法院仍應視具體個案之實際情
    形，於各共同正犯有無犯罪所得，或犯罪所得多寡，綜合卷
    證資料及調查結果，依自由證明程序釋明其合理之依據而為
    認定，倘若共同正犯各成員內部間，對於不法利得分配明確
    時，應依各人實際分配所得宣告沒收；若共同正犯成員對不
    法所得並無處分權限，與其他成員亦無事實上之共同處分權
    限者，自不予諭知沒收；然若共同正犯各成員對於不法利得
    享有共同處分權限時，則仍應負共同沒收之責（最高法院10
    6年度台上字第539號判決意旨參照）。
　㈢查被告陳子昱自陳：我和被告江志偉、江克雄的模式，由我
    公司開立發票後，被告江志偉會將同額的金額匯入我公司帳
    戶，我公司會在這其中扣除8%予以保留等語（見訴卷一第23
    9頁）。可知被告陳子昱因犯罪事實欄一㈩至獲有發票金額8
    %之款項，堪認被告陳子昱本案犯罪所得66萬6,930元【計算
    式：（4,294,324元＋1,154,000元＋1,455,959元＋289,000元＋
    190,000元＋953,340元）×8%】，應依上開規定宣告沒收，並
    因上開犯罪所得未經扣案，於全部或一部不能沒收或不宜執
    行沒收時，追徵其價額。　
　㈣起訴書固載被告江志偉依起訴書犯罪事實欄一㈠、㈢獲有犯罪
    所得2,890萬4,701元，惟上開犯罪事實係被告江志偉與江克
    雄等人共同所為，且無證據證明被告江志偉就本案全部詐取
    款項具有事實上之支配權利，況且江克雄、被告江志偉業與
    中興高中達成和解，且就後續履行和解部分應給付之金額，
    亦有辦理提存，有臺北市中山區調解委員會調解書、提存書
    在卷可參（見第124號卷一第5頁，訴卷二第127頁）。應認
    被告江志偉賠償之金額已超過其實際犯罪所得，依刑法第38
    條之1第5項規定，毋庸再予宣告沒收。　
　㈤按因犯罪所得之物，以實際所得者為限，苟無所得或尚未取
    得者，自無從為沒收追繳之諭知（最高法院89年度台上字第
    3434號判決意旨參照）。另被告黃柏皓開立本案不實發票，
    並無證據證明被告黃柏皓有自被告江志偉、陳子昱取得財產
    利益，自難認定被告黃柏皓有何犯罪所得，當無從併予宣告
    沒收。
據上論斷，應依刑事訴訟法第299條第1項前段、第300條，商業
會計法第71條第1款，刑法第2條第1項前段、第11條前段、第28
條、第31條第1項、第339條第1項、第339條之4第1項第2款、第2
15條、第216條、第55條、第41條第1項前段、第51條第5款、第3
8條之1第1項前段、第3項、第5項、第74條第1項第1款、第2項第
8款、第93條第1項第2款，修正前刑法第28條、第41條第1項前段
、刑法第339條第1項、第51條第5款、廢止前罰金罰鍰提高標準
條例第2條，現行法規所定貨幣單位折算新臺幣條例第2條，中華
民國九十六年罪犯減刑條例第2條第1項第3款、第7條、第9條、
第11條，判決如主文。
本案經檢察官李彥霖提起公訴，檢察官林秀濤、郭昭吟到庭執行
職務
中　　華　　民　　國　　111 　年　　4 　　月　　20　　日
　　　　　　　　　刑事第四庭    審判長法　官  陳柏宇
　　　　　　　　　
　　　　　　　　　                    法  官  曾名阜
　　　　　　　　　　
　　　　　　　　　                    法  官  吳明蒼
上正本證明與原本無異。
如不服本判決應於收受送達後20日內向本院提出上訴書狀，並應
敘述具體理由；其未敘述上訴理由者，應於上訴期間屆滿後20日
內向本院補提理由書（均須按他造當事人之人數附繕本）「切勿
逕送上級法院」。因疫情而遲誤不變期間，得向法院聲請回復原
狀。
　　　　　　　　　　　　　　　　書記官　陳韻宇
中　　華　　民　　國　　111 　年　　4 　　月　　21　　日
附錄本案論罪科刑法條全文：
103年6月18日修正前中華民國刑法第339條
意圖為自己或第三人不法之所有，以詐術使人將本人或第三人之
物交付者，處五年以下有期徒刑、拘役或科或併科一千元以下罰
金。
以前項方法得財產上不法之利益或使第三人得之者亦同。
前二項之未遂犯罰之。
中華民國刑法第339條之4
犯第339條詐欺罪而有下列情形之一者，處1年以上7年以下有期
徒刑，得併科1百萬元以下罰金：
一、冒用政府機關或公務員名義犯之。
二、三人以上共同犯之。
三、以廣播電視、電子通訊、網際網路或其他媒體等傳播工具，
    對公眾散布而犯之。
前項之未遂犯罰之。
中華民國刑法第215條
從事業務之人，明知為不實之事項，而登載於其業務上作成之文
書，足以生損害於公眾或他人者，處3年以下有期徒刑、拘役或1
萬5千元以下罰金。
中華民國刑法第216條
（行使偽造變造或登載不實之文書罪）
行使第210條至第215條之文書者，依偽造、變造文書或登載不實
事項或使登載不實事項之規定處斷。

商業會計法第71條
商業負責人、主辦及經辦會計人員或依法受託代他人處理會計事
務之人員有下列情事之一者，處5年以下有期徒刑、拘役或科或
併科新臺幣60萬元以下罰金：
一、以明知為不實之事項，而填製會計憑證或記入帳冊。
二、故意使應保存之會計憑證、會計帳簿報表滅失毀損。
三、偽造或變造會計憑證、會計帳簿報表內容或毀損其頁數。
四、故意遺漏會計事項不為記錄，致使財務報表發生不實之結果
    。
五、其他利用不正當方法，致使會計事項或財務報表發生不實之
    結果。

附表壹：
編號 對應本判決犯罪事實 所犯之罪及宣告刑 一 犯罪事實欄一㈠及附表貳之一 江志偉共同犯詐欺取財罪，處有期徒刑肆月，如易科罰金，以銀元參佰元即新臺幣玖佰元折算壹日，減為有期徒刑貳月，如易科罰金，以銀元參佰元即新臺幣玖佰元折算壹日。 二 犯罪事實欄一㈡及附表貳之二 江志偉共同犯詐欺取財罪，處有期徒刑拾月，減為有期徒刑伍月，如易科罰金，以新臺幣壹仟元折算壹日。 三 犯罪事實欄一㈢及附表貳之三 江志偉共同犯詐欺取財罪，處有期徒刑參月，如易科罰金，以新臺幣壹仟元折算壹日。 四 犯罪事實欄一㈣及附表貳之四 江志偉共同犯詐欺取財罪，處有期徒刑貳月，如易科罰金，以新臺幣壹仟元折算壹日。 五 犯罪事實欄一㈤及附表貳之五 江志偉共同犯詐欺取財罪，處有期徒刑貳月，如易科罰金，以新臺幣壹仟元折算壹日。 六 犯罪事實欄一㈥及附表貳之六 江志偉共同犯詐欺取財罪，處有期徒刑參月，如易科罰金，以新臺幣壹仟元折算壹日。 七 犯罪事實欄一㈦及附表貳之七 江志偉共同犯詐欺取財罪，處有期徒刑參月，如易科罰金，以新臺幣壹仟元折算壹日。 八 犯罪事實欄一㈧及附表貳之八 江志偉共同犯詐欺取財罪，處有期徒刑肆月，如易科罰金，以新臺幣壹仟元折算壹日。 九 犯罪事實欄一㈨及附表貳之九 江志偉共同犯詐欺取財罪，處有期徒刑肆月，如易科罰金，以新臺幣壹仟元折算壹日。 十 犯罪事實欄一㈩及附表貳之十 江志偉犯三人以上共同詐欺取財罪，處有期徒刑陸月。 十一 犯罪事實欄一及附表貳之十一 江志偉共同犯商業會計法第七十一條第一款填製不實會計憑證罪，處有期徒刑肆月，如易科罰金，以新臺幣壹仟元折算壹日。 十二 犯罪事實欄一及附表貳之十二 江志偉共同犯商業會計法第七十一條第一款填製不實會計憑證罪，處有期徒刑肆月，如易科罰金，以新臺幣壹仟元折算壹日。 十三 犯罪事實欄一及附表貳之十三 江志偉共同犯商業會計法第七十一條第一款填製不實會計憑證罪，處有期徒刑貳月，如易科罰金，以新臺幣壹仟元折算壹日。 十四 犯罪事實欄一及附表貳之十四 江志偉共同犯商業會計法第七十一條第一款填製不實會計憑證罪，處有期徒刑貳月，如易科罰金，以新臺幣壹仟元折算壹日。 十五 犯罪事實欄一及附表貳之十五 江志偉共同犯詐欺取財罪，處有期徒刑貳月，如易科罰金，以新臺幣壹仟元折算壹日。 十六 犯罪事實欄二及附表參 江志偉共同犯詐欺取財罪，處有期徒刑陸月，如易科罰金，以新臺幣壹仟元折算壹日。 十七 犯罪事實欄一㈩及附表貳之十 陳子昱犯三人以上共同詐欺取財罪，處有期徒刑陸月。 十八 犯罪事實欄一及附表貳之十一 陳子昱共同犯商業會計法第七十一條第一款填製不實會計憑證罪，處有期徒刑肆月，如易科罰金，以新臺幣壹仟元折算壹日。 十九 犯罪事實欄一及附表貳之十二 陳子昱共同犯商業會計法第七十一條第一款填製不實會計憑證罪，處有期徒刑肆月，如易科罰金，以新臺幣壹仟元折算壹日。 二十 犯罪事實欄一及附表貳之十三 陳子昱共同犯商業會計法第七十一條第一款填製不實會計憑證罪，處有期徒刑貳月，如易科罰金，以新臺幣壹仟元折算壹日。 二十一 犯罪事實欄一及附表貳之十四 陳子昱共同犯商業會計法第七十一條第一款填製不實會計憑證罪，處有期徒刑貳月，如易科罰金，以新臺幣壹仟元折算壹日。 二十二 犯罪事實欄一及附表貳之十五 陳子昱共同犯詐欺取財罪，處有期徒刑貳月，如易科罰金，以新臺幣壹仟元折算壹日。 二十三 犯罪事實欄一及附表貳之十二 黃柏皓共同犯商業會計法第七十一條第一款填製不實會計憑證罪，處有期徒刑肆月，如易科罰金，以新臺幣壹仟元折算壹日。 二十四 犯罪事實欄一及附表貳之十四 黃柏皓共同犯商業會計法第七十一條第一款填製不實會計憑證罪，處有期徒刑貳月，如易科罰金，以新臺幣壹仟元折算壹日。 

附表貳之一–岳昇興企業有限公司
編號 調查局編號 支出傳票編號 支出傳票日期 支出傳票摘要 支出傳票金額 會計 出納 領款人或校長欄 發票號碼 發票日期 發票金額 品名 廠商 支票號碼 發票日 付款行 支票金額 背書或註記 相關卷證出處 一 10 收支 第68號 91.02.27 紙張乙批 230,000 葉月蓮 吳艷珠 江克雄 LE00000000 91.02.22 230,000 紙張 岳昇興公司 HN0000000 91.02.27 國泰世華銀行復興分行 230,000 江克雄 ⒈被告江克雄供述(103年度他字第3466號卷六第9至11頁背面，臺北市調處移送卷一第1頁背面至第3頁，106年度調偵字第124號卷一第39至40頁，106年度調偵字第124號卷五第10頁，108年度審訴字第728號第201頁) ⒉被告江志偉供述(103年度他字第3466號卷七第100至105頁、第144至146頁，臺北市調處移送卷一第184頁背面至186頁，106年度調偵字第124號卷四第375至377頁，108年度審訴字第728號第201頁，108年度訴字第778號第155至157頁、第162頁) ⒊證人葉月蓮證述(106年度調偵字第124號卷三第9至11頁) ⒋證人吳艷珠證述(104年度偵字第7472號卷第144頁，106年度調偵字第124號卷三第195頁) ⒌證人廖硯森證述(106年度偵字第2389號卷一第455至461頁) ⒍證人江天立證述(103年度他字第3466號卷六第118至120頁、第167頁背面) ⒎證人林珈吉證述(103年度他字第3466號卷七第149至151頁背面、第200背面至202頁) ⒏證人周文偉證述(臺北市調處移送卷一第240至241頁背面，106年度調偵字第124號卷一第38至39頁，106年度調偵字第124號卷二第178頁) ⒐證人謝瑞煌證述(103年度他字第3466號卷七第3至5頁背面、第52頁背面至53頁，106年度偵字第2389號卷一第371至373頁，106年度調偵字第124號卷二第178至183頁) ⒑證人郭蕊證述(103年度他字第3466號卷六第63頁背面至65頁背面、第113頁背面至114頁) ⒒中興高中支出傳票(臺北市調處移送卷二第22頁) ⒓統一發票(臺北市調處移送卷二第22頁背面) ⒔支票(臺北市調處移送卷二23至23頁背面) ⒕中興高中國泰世華銀行復興分行帳號000000000000號帳戶交易明細(臺北市調處移送卷七第79頁) ⒖岳昇興公司經發局檔案(臺北市調處移送卷八第269至273頁背面) 二 11 收支 第69號 91.02.27 校 園整修 220,000   江克雄 LE00000000 91.02.23 220,000 校園整修 岳昇興公司 HN0000000 91.02.27 國泰世華銀行復興分行 220,000 江克雄 ⒈被告江克雄供述(103年度他字第3466號卷六第9至11頁背面，臺北市調處移送卷一第1頁背面至第3頁，106年度調偵字第124號卷一第39至40頁，106年度調偵字第124號卷五第8至11頁，108年度審訴字第728號第201頁) ⒉被告江志偉供述(103年度他字第3466號卷七第100至105頁、第144至146頁，臺北市調處移送卷一第184頁背面至186頁，106年度調偵字第124號卷四第375至377頁，108年度審訴字第728號第201頁，108年度訴字第778號第155至157頁、第162頁) ⒊證人廖硯森證述(106年度偵字第2389號卷一第455至461頁) ⒋證人江天立證述(103年度他字第3466號卷六第118至120頁、第167頁背面) ⒌證人林珈吉證述(103年度他字第3466號卷七第149至151頁背面、第200背面至202頁) ⒍證人周文偉證述(臺北市調處移送卷一第240至241頁背面，106年度調偵字第124號卷一第38至39頁，106年度調偵字第124號卷二第178頁) ⒎證人謝瑞煌證述(103年度他字第3466號卷七第3至5頁背面、第52頁背面至53頁，106年度偵字第2389號卷一第371至373頁，106年度調偵字第124號卷二第178至183頁) ⒏證人郭蕊證述(103年度他字第3466號卷六第63頁背面至65頁背面、第113頁背面至114頁) ⒐中興高中支出傳票(臺北市調處移送卷二第27頁) ⒑統一發票(臺北市調處移送卷二第27頁背面) ⒒支票(臺北市調處移送卷二第28至28頁背面) ⒓中興高中國泰世華銀行復興分行帳號000000000000號帳戶交易明細(臺北市調處移送卷七第79頁背面) ⒔岳昇興公司經發局檔案(臺北市調處移送卷八第269至273頁背面) 三 12 收支 第19號 91.03.15 電 氣維修 200,000  吳艷珠(起訴書漏載) 江克雄 LE00000000 91.02.20 200,000 電器維修 岳昇興公司 HN0000000 91.03.15 國泰世華銀行復興分行 200,000 00000000000 ⒈被告江克雄供述(103年度他字第3466號卷六第9至11頁背面，臺北市調處移送卷一第1頁背面至第3頁，106年度調偵字第124號卷一第39至40頁，106年度調偵字第124號卷五第10頁，108年度審訴字第728號第201頁) ⒉被告江志偉供述(103年度他字第3466號卷七第100至105頁、第144至146頁，臺北市調處移送卷一第184頁背面至186頁，106年度調偵字第124號卷四第375至377頁，108年度審訴字第728號第201頁，108年度訴字第778號第155至157頁、第162頁) ⒊證人吳艷珠證述(104年度偵字第7472號卷第144頁，106年度調偵字第124號卷三第195頁) ⒋證人廖硯森證述(106年度偵字第2389號卷一第455至461頁) ⒌證人江天立之證述(103年度他字第3466號卷六第118至120頁、第167頁背面) ⒍證人林珈吉證述(103年度他字第3466號卷七第149至151頁背面、第200背面至202頁) ⒎證人周文偉證述(臺北市調處移送卷一第240至241頁背面，106年度調偵字第124號卷一第38至39頁，106年度調偵字第124號卷二第178頁) ⒏證人謝瑞煌證述(103年度他字第3466號卷七第3至5頁背面、第52頁背面至53頁，106年度偵字第2389號卷一第371至373頁，106年度調偵字第124號卷二第178至183頁) ⒐證人郭蕊證述(103年度他字第3466號卷六第63頁背面至65頁背面、第113頁背面至114頁) ⒑中興高中支出傳票(臺北市調處移送卷二第29頁) ⒒統一發票(臺北市調處移送卷二第29頁) ⒓支票(臺北市調處移送卷二第30至30頁背面) ⒔江克雄聯邦銀行帳號0000000000號帳戶交易明細(臺北市調處聲搜卷五第5頁背面) ⒕中興高中國泰世華銀行復興分行帳號000000000000號帳戶交易明細(臺北市調處移送卷七第81頁) ⒖岳昇興公司經發局檔案(臺北市調處移送卷八第269至273頁背面) 四 18 收支 第24號 91.06.13 廣 告製作 140,000 葉月蓮 吳艷珠 江克雄 NC00000000 91.06.26 140,000 廣告製作 岳昇興公司 HN0000000 91.06.13 國泰世華銀行復興分行 140,000 江克雄  ⒈被告江克雄供述(103年度他字第3466號卷六第9至11頁背面，臺北市調處移送卷一第1頁背面至第3頁，106年度調偵字第124號卷一第39至40頁，106年度調偵字第124號卷五第10頁，108年度審訴字第728號第201頁) ⒉被告江志偉供述(103年度他字第3466號卷七第100至105頁、第144至146頁，臺北市調處移送卷一第184頁背面至186頁，106年度調偵字第124號卷四第375至377頁，108年度審訴字第728號第201頁，108年度訴字第778號第155至157頁、第162頁) ⒊證人葉月蓮證述(106年度調偵字第124號卷三第9至11頁) ⒋證人吳艷珠證述(104年度偵字第7472號卷第144頁，106年度調偵字第124號卷三第195頁) ⒌證人廖硯森證述(106年度偵字第2389號卷一第455至461頁) ⒍證人江天立證述(103年度他字第3466號卷六第118至120頁、第167頁背面) ⒎證人林珈吉證述(103年度他字第3466號卷七第149至151頁背面、第200背面至202頁) ⒏證人周文偉證述(臺北市調處移送卷一第240至241頁背面，106年度調偵字第124號卷一第38至39頁，106年度調偵字第124號卷二第178頁) ⒐證人謝瑞煌證述(103年度他字第3466號卷七第3至5頁背面、第52頁背面至53頁，106年度偵字第2389號卷一第371至373頁，106年度調偵字第124號卷二第178至183頁) ⒑證人郭蕊證述(103年度他字第3466號卷六第63頁背面至65頁背面、第113頁背面至114頁) ⒒中興高中支出傳票(臺北市調處移送卷二第41頁) ⒓統一發票(臺北市調處移送卷二第41頁背面) ⒔支票(臺北市調處移送卷二第42至42頁背面) ⒕中興高中國泰世華銀行復興分行帳號000000000000號帳戶交易明細(臺北市調處移送卷七第86頁) ⒖岳昇興公司經發局檔案(臺北市調處移送卷八第269至273頁背面) 五 19 收支 第25號 91.06.13 校 園 整修 260,000 葉月蓮 吳艷珠 江克雄 NC00000000 91.06.10 260,000 校園維修 岳昇興公司 HN0000000 91.06.13 國泰世華銀行復興分行 260,000 江克雄吳艷珠 ⒈被告江克雄供述(103年度他字第3466號卷六第9至11頁背面，臺北市調處移送卷一第1頁背面至第3頁，106年度調偵字第124號卷一第39至40頁，106年度調偵字第124號卷五第8至11頁，108年度審訴字第728號第201頁) ⒉被告江志偉供述(103年度他字第3466號卷七第100至105頁、第144至146頁，臺北市調處移送卷一第184頁背面至186頁，106年度調偵字第124號卷四第375至377頁，108年度審訴字第728號第201頁，108年度訴字第778號第155至157頁、第162頁) ⒊證人葉月蓮證述(106年度調偵字第124號卷三第9至11頁) ⒋證人吳艷珠之證述(104年度偵字第7472號卷第144頁，106年度調偵字第124號卷三第195至196頁) ⒌證人廖硯森之證述(106年度偵字第2389號卷一第455至461頁) ⒍證人江天立之證述(103年度他字第3466號卷六第118至120頁、第167頁背面) ⒎證人林珈吉證述(103年度他字第3466號卷七第149至151頁背面、第200背面至202頁) ⒏證人周文偉證述(臺北市調處移送卷一第240至241頁背面，106年度調偵字第124號卷一第38至39頁，106年度調偵字第124號卷二第178頁) ⒐證人謝瑞煌證述(103年度他字第3466號卷七第3至5頁背面、第52頁背面至53頁，106年度偵字第2389號卷一第371至373頁，106年度調偵字第124號卷二第178至183頁) ⒑證人郭蕊證述(103年度他字第3466號卷六第63頁背面至65頁背面、第113頁背面至114頁) ⒒中興高中支出傳票(臺北市調處移送卷二第43頁) ⒓統一發票(臺北市調處移送卷二第43頁背面) ⒔支票(臺北市調處移送卷二第44至44頁背面) ⒕中興高中國泰世華銀行復興分行帳號000000000000號帳戶交易明細(臺北市調處移送卷七第86頁) ⒖岳昇興公司經發局檔案(臺北市調處移送卷八第269至273頁背面) 六 20 收支 第48號 91.06.24 廣 告 設計 140,000 葉月蓮 吳艷珠 江克雄 NC00000000 91.06.08 140,000 廣告設計 岳昇興公司 HN0000000 91.06.24 (起訴書誤載91.06.14)  國泰世華銀行復興分行 140,000 江克雄 ⒈被告江克雄供述(103年度他字第3466號卷六第9至11頁背面，臺北市調處移送卷一第1頁背面至第3頁，106年度調偵字第124號卷一第39至40頁，106年度調偵字第124號卷五第10頁，108年度審訴字第728號第201頁) ⒉被告江志偉供述(103年度他字第3466號卷七第100至105頁、第144至146頁，臺北市調處移送卷一第184頁背面至186頁，106年度調偵字第124號卷四第375至377頁，108年度審訴字第728號第201頁，108年度訴字第778號第155至157頁、第162頁) ⒊證人葉月蓮證述(106年度調偵字第124號卷三第9至11頁) ⒋證人吳艷珠證述(104年度偵字第7472號卷第144頁，106年度調偵字第124號卷三第195頁) ⒌證人廖硯森證述(106年度偵字第2389號卷一第455至461頁) ⒍證人江天立證述(103年度他字第3466號卷六第118至120頁、第167頁背面) ⒎證人林珈吉證述(103年度他字第3466號卷七第149至151頁背面、第200背面至202頁) ⒏證人周文偉證述(臺北市調處移送卷一第240至241頁背面，106年度調偵字第124號卷一第38至39頁，106年度調偵字第124號卷二第178頁) ⒐證人謝瑞煌證述(103年度他字第3466號卷七第3至5頁背面、第52頁背面至53頁，106年度偵字第2389號卷一第371至373頁，106年度調偵字第124號卷二第178至183頁) ⒑證人郭蕊證述(103年度他字第3466號卷六第63頁背面至65頁背面、第113頁背面至114頁) ⒒中興高中支出傳票(臺北市調處移送卷二第45頁) ⒓統一發票(臺北市調處移送卷二第45頁背面) ⒔支票(臺北市調處移送卷二第46至46頁背面) ⒕中興高中國泰世華銀行復興分行帳號000000000000號帳戶交易明細(臺北市調處移送卷七第87頁) ⒖岳昇興公司經發局檔案(臺北市調處移送卷八第269至273頁背面) 七 21 收支 第51號 91.06.24 教 室 粉刷 160,000 葉月蓮 吳艷珠 江克雄 NC00000000 91.06.28 (起訴書誤載91.06.08) 160,000 教室粉刷 岳昇興公司 HN0000000 91.06.24 國泰世華銀行復興分行 160,000 江克雄 ⒈被告江克雄供述(103年度他字第3466號卷六第9至11頁背面，臺北市調處移送卷一第1頁背面至第3頁，106年度調偵字第124號卷一第39至40頁，106年度調偵字第124號卷五第8至11頁，108年度審訴字第728號第201頁) ⒉被告江志偉供述(103年度他字第3466號卷七第100至105頁、第144至146頁，臺北市調處移送卷一第184頁背面至186頁，106年度調偵字第124號卷四第375至377頁，108年度審訴字第728號第201頁，108年度訴字第778號第155至157頁、第162頁) ⒊證人葉月蓮證述(106年度調偵字第124號卷三第9至11頁) ⒋證人吳艷珠證述(104年度偵字第7472號卷第144頁，106年度調偵字第124號卷三第195頁) ⒌證人廖硯森證述(106年度偵字第2389號卷一第455至461頁) ⒍證人江天立證述(103年度他字第3466號卷六第118至120頁、第167頁背面) ⒎證人林珈吉證述(103年度他字第3466號卷七第149至151頁背面、第200背面至202頁) ⒏證人周文偉證述(臺北市調處移送卷一第240至241頁背面，106年度調偵字第124號卷一第38至39頁，106年度調偵字第124號卷二第178頁) ⒐證人謝瑞煌證述(103年度他字第3466號卷七第3至5頁背面、第52頁背面至53頁，106年度偵字第2389號卷一第371至373頁，106年度調偵字第124號卷二第178至183頁) ⒑證人郭蕊之證述(103年度他字第3466號卷六第63頁背面至65頁背面、第113頁背面至114頁) ⒒中興高中支出傳票(臺北市調處移送卷二第47頁) ⒓統一發票(臺北市調處移送卷二第47頁背面) ⒔支票(臺北市調處移送卷二第48至48頁背面) ⒕中興高中國泰世華銀行復興分行帳號000000000000號帳戶交易明細(臺北市調處移送卷七第87頁) ⒖岳昇興公司經發局檔案(臺北市調處移送卷八第269至273頁背面) 八 48 收支第00000000號 94.02.16 教 室 美化工程 600,000 陳思樺 陳苑汝 江克雄  94.02.01 600,000 教室美化工程 岳昇奧企業有限公司 HN0000000 94.03.01 國泰世華銀行復興分行 600,000 江克雄 ⒈被告江克雄供述(103年度他字第3466號卷六第9至11頁背面，臺北市調處移送卷一第1頁背面至第3頁，106年度調偵字第124號卷一第39至40頁，106年度調偵字第124號卷五第10至11頁，108年度審訴字第728號第201頁) ⒉被告江志偉供述(103年度他字第3466號卷七第100至105頁、第144至146頁，臺北市調處移送卷一第184頁背面至186頁，106年度調偵字第124號卷四第375至377頁，108年度審訴字第728號第201頁，108年度訴字第778號第155至157頁、第162頁) ⒊證人陳思樺證述(104年度偵字第7472號卷第163至169頁) ⒋證人陳苑汝證述(106年度調偵字第124號卷三第196至197頁) ⒌證人廖硯森之證述(106年度偵字第2389號卷一第455至461頁) ⒍證人江天立之證述(103年度他字第3466號卷六第118至120頁、第167頁背面) ⒎證人林珈吉證述(103年度他字第3466號卷七第149至151頁背面、第200背面至202頁) ⒏證人周文偉證述(臺北市調處移送卷一第240至241頁背面，106年度調偵字第124號卷一第38至39頁，106年度調偵字第124號卷二第178頁) ⒐證人謝瑞煌證述(103年度他字第3466號卷七第3至5頁背面、第52頁背面至53頁，106年度偵字第2389號卷一第371至373頁，106年度調偵字第124號卷二第178至183頁) ⒑證人郭蕊證述(103年度他字第3466號卷六第63頁背面至65頁背面、第113頁背面至114頁) ⒒中興高中支出傳票(臺北市調處移送卷二第94頁) ⒓統一發票(臺北市調處移送卷二第94頁背面) ⒔支票(臺北市調處移送卷二第95至95頁背面) ⒕中興高中國泰世華銀行復興分行帳號000000000000號帳戶交易明細(臺北市調處移送卷七第143頁背面) ⒖岳昇興公司經發局檔案(臺北市調處移送卷八第269至273頁背面) 九 49 收支 第00000000號 94.03.21 董事 長購紙張 200,000 陳思樺 陳苑汝 江克雄  94.02.03 200,000 紙張 岳昇奧企業有限公司 HN0000000 94.03.22 國泰世華銀行復興分行 200,000 江克雄 ⒈被告江克雄供述(103年度他字第3466號卷六第9至11頁背面，臺北市調處移送卷一第1頁背面至第3頁，106年度調偵字第124號卷一第39至40頁，106年度調偵字第124號卷五第10至11頁，108年度審訴字第728號第201頁) ⒉被告江志偉供述(103年度他字第3466號卷七第100至105頁、第144至146頁，臺北市調處移送卷一第184頁背面至186頁，106年度調偵字第124號卷四第375至377頁，108年度審訴字第728號第201頁，108年度訴字第778號第155至157頁、第162頁) ⒊證人陳思樺證述(104年度偵字第7472號卷第163至169頁) ⒋證人陳苑汝證述(106年度調偵字第124號卷三第196至197頁) ⒌證人廖硯森證述(106年度偵字第2389號卷一第455至461頁) ⒍證人江天立證述(103年度他字第3466號卷六第118至120頁、第167頁背面) ⒎證人林珈吉證述(103年度他字第3466號卷七第149至151頁背面、第200背面至202頁) ⒏證人周文偉證述(臺北市調處移送卷一第240至241頁背面，106年度調偵字第124號卷一第38至39頁，106年度調偵字第124號卷二第178頁) ⒐證人謝瑞煌證述(103年度他字第3466號卷七第3至5頁背面、第52頁背面至53頁，106年度偵字第2389號卷一第371至373頁，106年度調偵字第124號卷二第178至183頁) ⒑證人郭蕊證述(103年度他字第3466號卷六第63頁背面至65頁背面、第113頁背面至114頁) ⒒中興高中支出傳票(臺北市調處移送卷二第96頁) ⒓統一發票(臺北市調處移送卷二第96頁背面) ⒔支票(臺北市調處移送卷二第97至97頁背面) ⒕中興高中國泰世華銀行復興分行帳號000000000000號帳戶交易明細(臺北市調處移送卷七第145頁) ⒖岳昇興公司經發局檔案(臺北市調處移送卷八第269至273頁背面) 十 50 收支第00000000號  94.02.16 無 300,000  無 無 無 無 94.02.04 300,000 校舍油漆工程 岳昇奧企業有限公司 HN0000000 94.03.01 國泰世華銀行復興分行 300,000 王輝明 ⒈被告江克雄供述(103年度他字第3466號卷六第9至11頁背面，臺北市調處移送卷一第1頁背面至第3頁，106年度調偵字第124號卷一第39至40頁，106年度調偵字第124號卷五第9至11頁，108年度審訴字第728號第201頁) ⒉被告江志偉供述(103年度他字第3466號卷七第100至105頁、第144至146頁，臺北市調處移送卷一第184頁背面至186頁，106年度調偵字第124號卷四第375至377頁，106年度調偵字第124號卷五第9頁，108年度審訴字第728號第201頁，108年度訴字第778號第155至157頁、第162頁) ⒊證人陳苑汝證述(106年度調偵字第124號卷三第196至198頁) ⒋證人廖硯森證述(106年度偵字第2389號卷一第455至461頁) ⒌證人江天立之證述(103年度他字第3466號卷六第118至120頁、第167頁背面) ⒍證人林珈吉證述(103年度他字第3466號卷七第149至151頁背面、第200背面至202頁) ⒎證人周文偉證述(臺北市調處移送卷一第240至241頁背面，106年度調偵字第124號卷一第38至39頁，106年度調偵字第124號卷二第178頁) ⒏證人謝瑞煌證述(103年度他字第3466號卷七第3至5頁背面、第52頁背面至53頁，106年度偵字第2389號卷一第371至373頁，106年度調偵字第124號卷二第178至183頁) ⒐證人郭蕊證述(103年度他字第3466號卷六第63頁背面至65頁背面、第113頁背面至114頁) ⒑統一發票(臺北市調處移送卷二第98頁) ⒒支票(臺北市調處移送卷二第99至99頁背面) ⒓中興高中國泰世華銀行復興分行帳號000000000000號帳戶交易明細(臺北市調處移送卷七第143頁背面) ⒔岳昇興公司經發局檔案(臺北市調處移送卷八第269至273頁背面) 

附表貳之二–森林義企業有限公司
編號 調查局編號 支出傳票編號 支出傳票日期 支出傳票摘要 支出傳票金額 會計 出納 領款人或校長欄 發票號碼 發票日期 發票金額 品名 廠商 支票號碼 發票日 付款行 支票金額 背書或註記 相關卷證出處 一  23 收支 第28號 92.05.21 校園 美化 150,000 葉月蓮   00000000 92.05.28 150,000 校園美化工程 森林義公司 HN0000000 92.05.21 國泰世華銀行復興分行 150,000 張粹蕙 ⒈被告江克雄供述(103年度他字第3466號卷六第9至11頁背面，臺北市調處移送卷一第1頁背面至第3頁，106年度調偵字第124號卷一第39至40頁，106年度調偵字第124號卷五第8至11頁，108年度審訴字第728號第201頁) ⒉被告江志偉供述(103年度他字第3466號卷七第100至105頁、第144至146頁，臺北市調處移送卷一第184頁背面至186頁，106年度調偵字第124號卷四第375至377頁，108年度審訴字第728號第201頁，108年度訴字第778號第155至157頁、第162頁) ⒊證人葉月蓮證述(106年度調偵字第124號卷三第9至11頁) ⒋證人江天立證述(103年度他字第3466號卷六第118至120頁、第167頁背面) ⒌證人林珈吉證述(103年度他字第3466號卷七第149至151頁背面、第200背面至202頁) ⒍證人周文偉證述(臺北市調處移送卷一第240至241頁背面，106年度調偵字第124號卷一第38至39頁，106年度調偵字第124號卷二第178至180頁，106調偵字第124號卷五第462頁) ⒎證人謝瑞煌證述(103年度他字第3466號卷七第3至5頁背面、第52頁背面至53頁，106年度偵字第2389號卷一第371至373頁，106年度調偵字第124號卷二第178至183頁，106調偵字第124號卷五第462頁) ⒏證人郭蕊證述(103年度他字第3466號卷六第63頁背面至65頁背面、第113頁背面至114頁) ⒐中興高中支出傳票(臺北市調處移送卷二第50頁) ⒑統一發票(臺北市調處移送卷二第50頁背面) ⒒支票(臺北市調處移送卷二第51至51頁背面) ⒓中興高中國泰世華銀行復興分行帳號000000000000號帳戶交易明細(臺北市調處移送卷七第106頁) ⒔森林義公司經發局檔案(臺北市調處移送卷八第248至252頁) 二 24 收支 第54號 92.06.24 紙張 140,000 葉月蓮  江克雄( 起訴書漏載) 00000000 92.06.08 140,000 紙張一批 森林義公司 HN0000000 92.06.24 國泰世華銀行復興分行 140,000 江克雄 ⒈被告江克雄供述(103年度他字第3466號卷六第9至11頁背面，臺北市調處移送卷一第1頁背面至第3頁，106年度調偵字第124號卷一第39至40頁，106年度調偵字第124號卷五第8至11頁，108年度審訴字第728號第201頁) ⒉被告江志偉供述(103年度他字第3466號卷七第100至105頁、第144至146頁，臺北市調處移送卷一第184頁背面至186頁，106年度調偵字第124號卷四第375至377頁，108年度審訴字第728號第201頁，108年度訴字第778號第155至157頁、第162頁) ⒊證人葉月蓮證述(106年度調偵字第124號卷三第9至11頁) ⒋證人江天立證述(103年度他字第3466號卷六第118至120頁、第167頁背面) ⒌證人林珈吉證述(103年度他字第3466號卷七第149至151頁背面、第200背面至202頁) ⒍證人周文偉證述(臺北市調處移送卷一第240至241頁背面，106年度調偵字第124號卷一第38至39頁，106年度調偵字第124號卷二第178至180頁，106調偵字第124號卷五第462頁) ⒎證人謝瑞煌證述(103年度他字第3466號卷七第3至5頁背面、第52頁背面至53頁，106年度偵字第2389號卷一第371至373頁，106年度調偵字第124號卷二第178至183頁，106調偵字第124號卷五第462頁) ⒏證人郭蕊證述(103年度他字第3466號卷六第63頁至65頁背面、第113頁背面至114頁) ⒐中興高中支出傳票(臺北市調處移送卷二第52頁) ⒑統一發票(臺北市調處移送卷二第52頁背面) ⒒支票(臺北市調處移送卷二第53至53頁背面) ⒓中興高中國泰世華銀行復興分行帳號000000000000號帳戶交易明細(臺北市調處移送卷七第108頁) ⒔森林義公司經發局檔案(臺北市調處移送卷八第248至252頁) 三 37 收支第9號 92.09.03 紙張 240,000 葉月蓮  江克雄 VD00000000 92.08.29 240,000 紙張 森林義公司 HN0000000 92.09.03 國泰世華銀行復興分行 240,000 江克雄 ⒈被告江克雄供述(103年度他字第3466號卷六第9至11頁背面，臺北市調處移送卷一第1頁背面至第3頁，106年度調偵字第124號卷一第39至40頁，106年度調偵字第124號卷五第10頁，108年度審訴字第728號第201頁) ⒉被告江志偉供述(103年度他字第3466號卷七第100至105頁、第144至146頁，臺北市調處移送卷一第184頁背面至186頁，106年度調偵字第124號卷四第375至377頁，108年度審訴字第728號第201頁，108年度訴字第778號第155至157頁、第162頁) ⒊證人葉月蓮證述(106年度調偵字第124號卷三第9至11頁) ⒋證人江天立證述(103年度他字第3466號卷六第118至120頁、第167頁背面) ⒌證人林珈吉證述(103年度他字第3466號卷七第149至151頁背面、第200背面至202頁) ⒍證人周文偉證述(臺北市調處移送卷一第240至241頁背面，106年度調偵字第124號卷一第38至39頁，106年度調偵字第124號卷二第178至180頁，106調偵字第124號卷五第462頁) ⒎證人謝瑞煌證述(103年度他字第3466號卷七第3至5頁背面、第52頁背面至53頁，106年度偵字第2389號卷一第371至373頁，106年度調偵字第124號卷二第178至183頁，106調偵字第124號卷五第462頁) ⒏證人郭蕊證述(103年度他字第3466號卷六第63頁背面至65頁背面、第113頁背面至114頁) ⒐中興高中支出傳票(臺北市調處移送卷二第68頁) ⒑統一發票(臺北市調處移送卷二第68頁) ⒒支票(臺北市調處移送卷二第69至69頁背面) ⒓中興高中國泰世華銀行復興分行帳號000000000000號帳戶交易明細(臺北市調處移送卷七第110頁背面) ⒔森林義公司經發局檔案(臺北市調處移送卷八第248至252頁) 四 38 收支 第12號 92.09.05 校園 美化 300,000 葉月蓮  江克雄 VD00000000 92.08.24 300,000 校園美化工程 森林義公司 HN0000000 92.09.05 國泰世華銀行復興分行 300,000 周文偉 ⒈被告江克雄供述(103年度他字第3466號卷六第9至11頁背面，臺北市調處移送卷一第1頁背面至第3頁，106年度調偵字第124號卷一第39至40頁，106年度調偵字第124號卷五第8至11頁，108年度審訴字第728號第201頁) ⒉被告江志偉供述(103年度他字第3466號卷七第100至105頁、第144至146頁，臺北市調處移送卷一第184頁背面至186頁，106年度調偵字第124號卷四第375至377頁，108年度審訴字第728號第201頁，108年度訴字第778號第155至157頁、第162頁) ⒊證人葉月蓮證述(106年度調偵字第124號卷三第9至11頁) ⒋證人江天立證述(103年度他字第3466號卷六第118至120頁、第167頁背面) ⒌證人林珈吉證述(103年度他字第3466號卷七第149至151頁背面、第200背面至202頁) ⒍證人周文偉證述(臺北市調處移送卷一第240至241頁背面，106年度調偵字第124號卷一第38至39頁、第180頁，106年度調偵字第124號卷二第178至180頁，106調偵字第124號卷五第462頁) ⒎證人謝瑞煌證述(103年度他字第3466號卷七第3至5頁背面、第52頁背面至53頁，106年度偵字第2389號卷一第371至373頁，106年度調偵字第124號卷二第178至183頁，106調偵字第124號卷五第462頁) ⒏證人郭蕊證述(103年度他字第3466號卷六第63頁背面至65頁背面、第113頁背面至114頁) ⒐中興高中支出傳票(臺北市調處移送卷二第70頁) ⒑統一發票(臺北市調處移送卷二第70頁) ⒒支票(臺北市調處移送卷二第71至71頁背面) ⒓中興高中國泰世華銀行復興分行帳號000000000000號帳戶交易明細(臺北市調處移送卷七第110頁背面) ⒔森林義公司經發局檔案(臺北市調處移送卷八第248至252頁) 五 39 收支 第13號 92.09.05 廣告 設計製作 260,000 葉月蓮  江克雄 VD00000000 (起訴書誤載VD00000000) 92.08.26 260,000 廣告設計製作 森林義公司 HN0000000 92.09.05 國泰世華銀行復興分行 260,000 周文偉 ⒈被告江克雄供述(103年度他字第3466號卷六第9至11頁背面，臺北市調處移送卷一第1頁背面至第3頁，106年度調偵字第124號卷一第39至40頁，106年度調偵字第124號卷五第9至10頁，108年度審訴字第728號第201頁) ⒉被告江志偉供述(103年度他字第3466號卷七第100至105頁、第144至146頁，臺北市調處移送卷一第184頁背面至186頁，106年度調偵字第124號卷四第375至377頁，108年度審訴字第728號第201頁，108年度訴字第778號第155至157頁、第162頁) ⒊證人葉月蓮證述(106年度調偵字第124號卷三第9至11頁) ⒋證人江天立證述(103年度他字第3466號卷六第118至120頁、第167頁背面) ⒌證人林珈吉證述(103年度他字第3466號卷七第149至151頁背面、第200背面至202頁) ⒍證人周文偉證述(臺北市調處移送卷一第240至241頁背面，106年度調偵字第124號卷一第38至39頁、第180頁，106年度調偵字第124號卷二第178至180頁，106調偵字第124號卷五第462頁) ⒎證人謝瑞煌證述(103年度他字第3466號卷七第3至5頁背面、第52頁背面至53頁，106年度偵字第2389號卷一第371至373頁，106年度調偵字第124號卷二第178至183頁，106調偵字第124號卷五第462頁) ⒏證人郭蕊證述(103年度他字第3466號卷六第63頁背面至65頁背面、第113頁背面至114頁) ⒐中興高中支出傳票(臺北市調處移送卷二第72頁) ⒑統一發票(臺北市調處移送卷二第72頁) ⒒支票(臺北市調處移送卷二第73至73頁背面) ⒓中興高中國泰世華銀行復興分行帳號000000000000號帳戶交易明細(臺北市調處移送卷七第110頁背面) ⒔森林義公司經發局檔案(臺北市調處移送卷八第248至252頁) 六 40 收支 第25號 92.09.15 電器 用品 380,000 葉月蓮  江克雄 VD00000000 92.08.28 380,000 電器設備 森林義公司 HN0000000 92.09.15 國泰世華銀行復興分行 380,000 江克雄 ⒈被告江克雄供述(103年度他字第3466號卷六第9至11頁背面，臺北市調處移送卷一第1頁背面至第3頁，106年度調偵字第124號卷一第39至40頁，106年度調偵字第124號卷五第8至11頁，108年度審訴字第728號第201頁) ⒉被告江志偉供述(103年度他字第3466號卷七第100至105頁、第144至146頁，臺北市調處移送卷一第184頁背面至186頁，106年度調偵字第124號卷四第375至377頁，108年度審訴字第728號第201頁，108年度訴字第778號第155至157頁、第162頁) ⒊證人葉月蓮證述(106年度調偵字第124號卷三第9至11頁) ⒋證人江天立證述(103年度他字第3466號卷六第118至120頁、第167頁背面) ⒌證人林珈吉證述(103年度他字第3466號卷七第149至151頁背面、第200背面至202頁) ⒍證人周文偉證述(臺北市調處移送卷一第240至241頁背面，106年度調偵字第124號卷一第38至39頁，106年度調偵字第124號卷二第178至180頁，106調偵字第124號卷五第462頁) ⒎證人謝瑞煌證述(103年度他字第3466號卷七第3至5頁背面、第52頁背面至53頁，106年度偵字第2389號卷一第371至373頁，106年度調偵字第124號卷二第178至183頁，106調偵字第124號卷五第462頁) ⒏證人郭蕊證述(103年度他字第3466號卷六第63頁背面至65頁背面、第113頁背面至114頁) ⒐中興高中支出傳票(臺北市調處移送卷二第74頁) ⒑統一發票(臺北市調處移送卷二第74頁) ⒒支票(臺北市調處移送卷二第75至75頁背面) ⒓中興高中國泰世華銀行復興分行帳號000000000000號帳戶交易明細(臺北市調處移送卷七第111頁) ⒔森林義公司經發局檔案(臺北市調處移送卷八第248至252頁) 七 41 收支 第41號 92.09.17 廣告 設計製作 220,000 葉月蓮  江克雄 VD00000000 92.08.30 220,000 廣告設計製作 森林義公司 HN0000000 92.09.17 國泰世華銀行復興分行 220,000 江克雄 ⒈被告江克雄供述(103年度他字第3466號卷六第9至11頁背面，臺北市調處移送卷一第1頁背面至第3頁，106年度調偵字第124號卷一第39至40頁，106年度調偵字第124號卷五第10頁，108年度審訴字第728號第201頁) ⒉被告江志偉供述(103年度他字第3466號卷七第100至105頁、第144至146頁，臺北市調處移送卷一第184頁背面至186頁，106年度調偵字第124號卷四第375至377頁，108年度審訴字第728號第201頁，108年度訴字第778號第155至157頁、第162頁) ⒊證人葉月蓮之證述(106年度調偵字第124號卷三第9至11頁) ⒋證人江天立證述(103年度他字第3466號卷六第118至120頁、第167頁背面) ⒌證人林珈吉之證述(103年度他字第3466號卷七第149至151頁背面、第200背面至202頁) ⒍證人周文偉證述(臺北市調處移送卷一第240至241頁背面，106年度調偵字第124號卷一第38至39頁，106年度調偵字第124號卷二第178至180頁，106調偵字第124號卷五第462頁) ⒎證人謝瑞煌證述(103年度他字第3466號卷七第3至5頁背面、第52頁背面至53頁，106年度偵字第2389號卷一第371至373頁，106年度調偵字第124號卷二第178至183頁，106調偵字第124號卷五第462頁) ⒏證人郭蕊證述(103年度他字第3466號卷六第63頁背面至65頁背面、第113頁背面至114頁) ⒐中興高中支出傳票(臺北市調處移送卷二第76頁) ⒑統一發票(臺北市調處移送卷二第76頁) ⒒支票(臺北市調處移送卷二第77至77頁背面) ⒓中興高中國泰世華銀行復興分行帳號000000000000號帳戶交易明細(臺北市調處移送卷七第111頁) ⒔森林義公司經發局檔案(臺北市調處移送卷八第248至252頁) 八 42 收支 第24號 92.10.31 紙張 150,000 林嘉吉 林嘉吉 江克雄 VD00000000 92.08.29 150,000 紙張 森林義公司 HN0000000 92.10.13 國泰世華銀行復興分行 150,000 江克雄 ⒈被告江克雄供述(103年度他字第3466號卷六第9至11頁背面，臺北市調處移送卷一第1頁背面至第3頁，106年度調偵字第124號卷一第39至40頁，106年度調偵字第124號卷五第10至11頁，108年度審訴字第728號第201頁) ⒉被告江志偉供述(103年度他字第3466號卷七第100至105頁、第144至146頁，臺北市調處移送卷一第184頁背面至186頁，106年度調偵字第124號卷四第375至377頁，108年度審訴字第728號第201頁，108年度訴字第778號第155至157頁、第162頁) ⒊證人江天立證述(103年度他字第3466號卷六第118至120頁、第167頁背面) ⒋證人林珈吉證述(103年度他字第3466號卷七第149至151頁背面、第200背面至202頁，106年度調偵字第124號卷三第199至201頁) ⒌證人周文偉證述(臺北市調處移送卷一第240至241頁背面，106年度調偵字第124號卷一第38至39頁，106年度調偵字第124號卷二第178至180頁，106調偵字第124號卷五第462頁) ⒍證人謝瑞煌證述(103年度他字第3466號卷七第3至5頁背面、第52頁背面至53頁，106年度偵字第2389號卷一第371至373頁，106年度調偵字第124號卷二第178至183頁，106調偵字第124號卷五第462頁) ⒎證人郭蕊證述(103年度他字第3466號卷六第63頁背面至65頁背面、第113頁背面至114頁) ⒏中興高中支出傳票(臺北市調處移送卷二第80頁) ⒐統一發票(臺北市調處移送卷二第80頁) ⒑支票(臺北市調處移送卷二第78至78頁背面) ⒒中興高中國泰世華銀行復興分行帳號000000000000號帳戶交易明細(臺北市調處移送卷七第112頁背面) ⒓森林義公司經發局檔案(臺北市調處移送卷八第248至252頁) 九 43 收支 第25號 92.10.31 廣告 設計製作 150,000 林嘉吉 林嘉吉 江克雄 VD00000000 92.08.31 150,000 廣告設計製作 森林義公司 HN0000000 92.10.13 國泰世華銀行復興分行 150,000 江克雄 ⒈被告江克雄供述(103年度他字第3466號卷六第9至11頁背面，臺北市調處移送卷一第1頁背面至第3頁，106年度調偵字第124號卷一第39至40頁，106年度調偵字第124號卷五第10至11頁，108年度審訴字第728號第201頁) ⒉被告江志偉供述(103年度他字第3466號卷七第100至105頁、第144至146頁，臺北市調處移送卷一第184頁背面至186頁，106年度調偵字第124號卷四第375至377頁，108年度審訴字第728號第201頁，108年度訴字第778號第155至157頁、第162頁) ⒊證人江天立證述(103年度他字第3466號卷六第118至120頁、第167頁背面) ⒋證人林珈吉證述(103年度他字第3466號卷七第149至151頁背面、第200背面至202頁，106年度調偵字第124號卷三第199至201頁) ⒌證人周文偉證述(臺北市調處移送卷一第240至241頁背面，106年度調偵字第124號卷一第38至39頁，106年度調偵字第124號卷二第178至180頁，106調偵字第124號卷五第462頁) ⒍證人謝瑞煌證述(103年度他字第3466號卷七第3至5頁背面、第52頁背面至53頁，106年度偵字第2389號卷一第371至373頁，106年度調偵字第124號卷二第178至183頁，106調偵字第124號卷五第462頁) ⒎證人郭蕊證述(103年度他字第3466號卷六第63頁背面至65頁背面、第113頁背面至114頁) ⒏中興高中支出傳票(臺北市調處移送卷二第81頁) ⒐統一發票(臺北市調處移送卷二第81頁) ⒑支票(臺北市調處移送卷二第82至82頁背面) ⒒中興高中國泰世華銀行復興分行帳號000000000000號帳戶交易明細(臺北市調處移送卷七第112頁背面) ⒓森林義公司經發局檔案(臺北市調處移送卷八第248至252頁) 十 44 收支第18號 93.02.13 教 室 美化工程 260,000 陳沛蓁 林嘉吉 江克雄 VD00000000 92.08.29 260,000 教室美化工程 森林義公司 HN0000000 93.02.13 國泰世華銀行復興分行 260,000 江克雄 ⒈被告江克雄供述(103年度他字第3466號卷六第9至11頁背面，臺北市調處移送卷一第1頁背面至第3頁，106年度調偵字第124號卷一第39至40頁，106年度調偵字第124號卷五第10至11頁，108年度審訴字第728號第201頁) ⒉被告江志偉供述(103年度他字第3466號卷七第100至105頁、第144至146頁，臺北市調處移送卷一第184頁背面至186頁，106年度調偵字第124號卷四第375至377頁，108年度審訴字第728號第201頁，108年度訴字第778號第155至157頁、第162頁) ⒊證人江天立證述(103年度他字第3466號卷六第118至120頁、第167頁背面) ⒋證人林珈吉證述(103年度他字第3466號卷七第149至151頁背面、第200背面至202頁，106年度調偵字第124號卷三第199至201頁) ⒌證人周文偉證述(臺北市調處移送卷一第240至241頁背面，106年度調偵字第124號卷一第38至39頁，106年度調偵字第124號卷二第178至180頁，106調偵字第124號卷五第462頁) ⒍證人謝瑞煌證述(103年度他字第3466號卷七第3至5頁背面、第52頁背面至53頁，106年度偵字第2389號卷一第371至373頁，106年度調偵字第124號卷二第178至183頁，106調偵字第124號卷五第462頁) ⒎證人郭蕊證述(103年度他字第3466號卷六第63頁背面至65頁背面、第113頁背面至114頁) ⒏中興高中轉帳傳票(臺北市調處移送卷二第84頁) ⒐統一發票(臺北市調處移送卷二第84頁) ⒑支票(臺北市調處移送卷二第85至85頁背面) ⒒中興高中國泰世華銀行復興分行帳號000000000000號帳戶交易明細(臺北市調處移送卷七第120頁) ⒓森林義公司經發局檔案(臺北市調處移送卷八第248至252頁) 十一 45 收支第18號 93.02.13 教室美化工程 600,000 陳沛蓁 林嘉吉 江克雄 VD00000000 92.08.31 600,000 校園美化工程 森林義公司 HN0000000 93.02.13 國泰世華銀行復興分行 600,000 江克雄 ⒈被告江克雄供述(103年度他字第3466號卷六第9至11頁背面，臺北市調處移送卷一第1頁背面至第3頁，106年度調偵字第124號卷一第39至40頁，106年度調偵字第124號卷五第10至11頁，108年度審訴字第728號第201頁) ⒉被告江志偉供述(103年度他字第3466號卷七第100至105頁、第144至146頁，臺北市調處移送卷一第184頁背面至186頁，106年度調偵字第124號卷四第375至377頁，108年度審訴字第728號第201頁，108年度訴字第778號第155至157頁、第162頁) ⒊證人江天立證述(103年度他字第3466號卷六第118至120頁、第167頁背面) ⒋證人林珈吉證述(103年度他字第3466號卷七第149至151頁背面、第200背面至202頁，106年度調偵字第124號卷三第199至201頁) ⒌證人周文偉證述(臺北市調處移送卷一第240至241頁背面，106年度調偵字第124號卷一第38至39頁，106年度調偵字第124號卷二第178至180頁，106調偵字第124號卷五第462頁) ⒍證人謝瑞煌證述(103年度他字第3466號卷七第3至5頁背面、第52頁背面至53頁，106年度偵字第2389號卷一第371至373頁，106年度調偵字第124號卷二第178至183頁，106調偵字第124號卷五第462頁) ⒎證人郭蕊證述(103年度他字第3466號卷六第63頁背面至65頁背面、第113頁背面至114頁) ⒏中興高中轉帳傳票(臺北市調處移送卷二第84頁背面) ⒐統一發票(臺北市調處移送卷二第84頁背面) ⒑支票(臺北市調處移送卷二第88至88頁背面) ⒒中興高中國泰世華銀行復興分行帳號000000000000號帳戶交易明細(臺北市調處移送卷七第120頁) ⒓森林義公司經發局檔案(臺北市調處移送卷八第248至252頁) 十二 46 收支 第88號 93.06.25 購紙張 62,000  林嘉吉 江克雄 VD00000000 92.08.26 62,000 紙張 森林義公司 HN0000000 93.06.25 國泰世華銀行復興分行 62,000 江克雄 ⒈被告江克雄供述(103年度他字第3466號卷六第9至11頁背面，臺北市調處移送卷一第1頁背面至第3頁，106年度調偵字第124號卷一第39至40頁，106年度調偵字第124號卷五第10至11頁，108年度審訴字第728號第201頁) ⒉被告江志偉供述(103年度他字第3466號卷七第100至105頁、第144至146頁，臺北市調處移送卷一第184頁背面至186頁，106年度調偵字第124號卷四第375至377頁，108年度審訴字第728號第201頁，108年度訴字第778號第155至157頁、第162頁) ⒊證人江天立證述(103年度他字第3466號卷六第118至120頁、第167頁背面) ⒋證人林珈吉證述(103年度他字第3466號卷七第149至151頁背面、第200背面至202頁，106年度調偵字第124號卷三第199至201頁) ⒌證人周文偉證述(臺北市調處移送卷一第240至241頁背面，106年度調偵字第124號卷一第38至39頁，106年度調偵字第124號卷二第178至180頁，106調偵字第124號卷五第462頁) ⒍證人謝瑞煌證述(103年度他字第3466號卷七第3至5頁背面、第52頁背面至53頁，106年度偵字第2389號卷一第371至373頁，106年度調偵字第124號卷二第178至183頁，106調偵字第124號卷五第462頁) ⒎證人郭蕊證述(103年度他字第3466號卷六第63頁背面至65頁背面、第113頁背面至114頁) ⒏中興高中支出傳票(臺北市調處移送卷二第90頁) ⒐統一發票(臺北市調處移送卷二第90頁) ⒑支票(臺北市調處移送卷二第91至91頁背面) ⒒中興高中國泰世華銀行復興分行帳號000000000000號帳戶交易明細(臺北市調處移送卷七第129頁背面) ⒓森林義公司經發局檔案(臺北市調處移送卷八第248至252頁) 十三 47 收支 第89號 93.06.25 教室 美化工程 113,000  林嘉吉 江克雄 VD00000000 92.08.29 113,000 校園美化工程 森林義公司 HN0000000 93.06.25 國泰世華銀行復興分行 113,000 江克雄 ⒈被告江克雄供述(103年度他字第3466號卷六第9至11頁背面，臺北市調處移送卷一第1頁背面至第3頁，106年度調偵字第124號卷一第39至40頁，106年度調偵字第124號卷五第10至11頁，108年度審訴字第728號第201頁) ⒉被告江志偉供述(103年度他字第3466號卷七第100至105頁、第144至146頁，臺北市調處移送卷一第184頁背面至186頁，106年度調偵字第124號卷四第375至377頁，108年度審訴字第728號第201頁，108年度訴字第778號第155至157頁、第162頁) ⒊證人江天立證述(103年度他字第3466號卷六第118至120頁、第167頁背面) ⒋證人林珈吉證述(103年度他字第3466號卷七第149至151頁背面、第200背面至202頁，106年度調偵字第124號卷三第199至201頁) ⒌證人周文偉證述(臺北市調處移送卷一第240至241頁背面，106年度調偵字第124號卷一第38至39頁，106年度調偵字第124號卷二第178至180頁，106調偵字第124號卷五第462頁) ⒍證人謝瑞煌證述(103年度他字第3466號卷七第3至5頁背面、第52頁背面至53頁，106年度偵字第2389號卷一第371至373頁，106年度調偵字第124號卷二第178至183頁，106調偵字第124號卷五第462頁) ⒎證人郭蕊證述(103年度他字第3466號卷六第63頁背面至65頁背面、第113頁背面至114頁) ⒏中興高中支出傳票(臺北市調處移送卷二第92頁) ⒐統一發票(臺北市調處移送卷二第92頁) ⒑支票(臺北市調處移送卷二第93至93頁背面) ⒒中興高中國泰世華銀行復興分行帳號000000000000號帳戶交易明細(臺北市調處移送卷七第130頁) ⒓森林義公司經發局檔案(臺北市調處移送卷八第248至252頁) 十四 51 收支 第00000000號 94.05.20 購紙張 120,000   江克雄 FZ00000000 94.05.11 120,000 紙張一批 森林義公司 HN0000000 94.05.13 (起訴書誤載94.05.23) 國泰世華銀行復興分行 70,000 江克雄 ⒈被告江克雄供述(103年度他字第3466號卷六第9至11頁背面，臺北市調處移送卷一第1頁背面至第3頁，106年度調偵字第124號卷一第39至40頁，106年度調偵字第124號卷五第10至11頁，108年度審訴字第728號第201頁) ⒉被告江志偉供述(103年度他字第3466號卷七第100至105頁、第144至146頁，臺北市調處移送卷一第184頁背面至186頁，106年度調偵字第124號卷四第375至377頁，108年度審訴字第728號第201頁，108年度訴字第778號第155至157頁、第162頁) ⒊證人江天立證述(103年度他字第3466號卷六第118至120頁、第167頁背面) ⒋證人林珈吉證述(103年度他字第3466號卷七第149至150頁、第151至151頁背面、第200背面至202頁) ⒌證人周文偉證述(臺北市調處移送卷一第240至241頁背面，106年度調偵字第124號卷一第38至39頁，106年度調偵字第124號卷二第178至180頁，106調偵字第124號卷五第462頁) ⒍證人謝瑞煌證述(103年度他字第3466號卷七第3至5頁背面、第52頁背面至53頁，106年度偵字第2389號卷一第371至373頁，106年度調偵字第124號卷二第178至183頁，106調偵字第124號卷五第462頁) ⒎證人郭蕊證述(103年度他字第3466號卷六第63頁背面至65頁背面、第113頁背面至114頁) ⒏中興高中支出傳票(臺北市調處移送卷二第100頁) ⒐統一發票(臺北市調處移送卷二第100頁背面) ⒑支票(臺北市調處移送卷二第101至101頁背面) ⒒中興高中國泰世華銀行復興分行帳號000000000000號帳戶交易明細(臺北市調處移送卷七第148頁背面) ⒓森林義公司經發局檔案(臺北市調處移送卷八第248至252頁)               HN0000000 94.08.01 國泰世華銀行復興分行 50,000 江克雄 ⒈被告江克雄供述(103年度他字第3466號卷六第9至11頁背面，臺北市調處移送卷一第1頁背面至第3頁，106年度調偵字第124號卷一第39至40頁，106年度調偵字第124號卷五第10至11頁，108年度審訴字第728號第201頁) ⒉被告江志偉供述(103年度他字第3466號卷七第100至105頁、第144至146頁，臺北市調處移送卷一第184頁背面至186頁，106年度調偵字第124號卷四第375至377頁，108年度審訴字第728號第201頁，108年度訴字第778號第155至157頁、第162頁) ⒊證人江天立證述(103年度他字第3466號卷六第118至120頁、第167頁背面) ⒋證人林珈吉證述(103年度他字第3466號卷七第149至151頁背面、第200背面至202頁) ⒌證人周文偉證述(臺北市調處移送卷一第240至241頁背面，106年度調偵字第124號卷一第38至39頁，106年度調偵字第124號卷二第178至180頁，106調偵字第124號卷五第462頁) ⒍證人謝瑞煌證述(103年度他字第3466號卷七第3至5頁背面、第52頁背面至53頁，106年度偵字第2389號卷一第371至373頁，106年度調偵字第124號卷二第178至183頁，106調偵字第124號卷五第462頁) ⒎證人郭蕊證述(103年度他字第3466號卷六第63頁背面至65頁背面、第113頁背面至114頁) ⒏中興高中支出傳票(臺北市調處移送卷二第100頁) ⒐統一發票(臺北市調處移送卷二第100頁背面) ⒑支票(臺北市調處移送卷二第102至102頁背面) ⒒中興高中國泰世華銀行復興分行帳號000000000000號帳戶交易明細(臺北市調處移送卷七第151頁背面) ⒓森林義公司經發局檔案(臺北市調處移送卷八第248至252頁) 十五 54 收支 第00000000號 94.08.25 教室 美化工程 370,000 陳思樺 陳苑汝 江克雄 GZ00000000 94.08.17 370,000 教室美化工程 森林義公司 HN0000000 94.09.05 國泰世華銀行復興分行 370,000 江克雄 ⒈被告江克雄供述(103年度他字第3466號卷六第9至11頁背面，臺北市調處移送卷一第1頁背面至第3頁，106年度調偵字第124號卷一第39至40頁，106年度調偵字第124號卷五第10至11頁，108年度審訴字第728號第201頁) ⒉被告江志偉供述(103年度他字第3466號卷七第100至105頁、第144至146頁，臺北市調處移送卷一第184頁背面至186頁，106年度調偵字第124號卷四第375至377頁，108年度審訴字第728號第201頁，108年度訴字第778號第155至157頁、第162頁) ⒊證人陳思樺證述(104年度偵字第7472號卷第163至169頁) ⒋證人陳苑汝證述(106年度調偵字第124號卷三第196至197頁) ⒌證人江天立證述(103年度他字第3466號卷六第118至120頁、第167頁背面) ⒍證人林珈吉證述(103年度他字第3466號卷七第149至151頁背面、第200背面至202頁) ⒎證人周文偉證述(臺北市調處移送卷一第240至241頁背面，106年度調偵字第124號卷一第38至39頁，106年度調偵字第124號卷二第178至180頁，106調偵字第124號卷五第462頁) ⒏證人謝瑞煌證述(103年度他字第3466號卷七第3至5頁背面、第52頁背面至53頁，106年度偵字第2389號卷一第371至373頁，106年度調偵字第124號卷二第178至183頁，106調偵字第124號卷五第462頁) ⒐證人郭蕊證述(103年度他字第3466號卷六第63頁背面至65頁背面、第113頁背面至114頁) ⒑中興高中支出傳票(臺北市調處移送卷二第105頁) ⒒統一發票(臺北市調處移送卷二第105頁) ⒓支票(臺北市調處移送卷二第106至106頁背面) ⒔中興高中國泰世華銀行復興分行帳號000000000000號帳戶交易明細(臺北市調處移送卷七第152頁背面) ⒕森林義公司經發局檔案(臺北市調處移送卷八第248至252頁) 十六 55 收支 第00000001號 94.08.25 校園 美化工程 330,000 陳思樺 陳苑汝 江克雄 GZ00000000 94.07.23 330,000 校園美化工程 森林義公司 HN0000000 94.09.05 國泰世華銀行復興分行 330,000 江克雄 ⒈被告江克雄供述(103年度他字第3466號卷六第9至11頁背面，臺北市調處移送卷一第1頁背面至第3頁，106年度調偵字第124號卷一第39至40頁，106年度調偵字第124號卷五第10至11頁，108年度審訴字第728號第201頁) ⒉被告江志偉供述(103年度他字第3466號卷七第100至105頁、第144至146頁，臺北市調處移送卷一第184頁背面至186頁，106年度調偵字第124號卷四第375至377頁，108年度審訴字第728號第201頁，108年度訴字第778號第155至157頁、第162頁) ⒊證人陳思樺證述(104年度偵字第7472號卷第163至169頁) ⒋證人陳苑汝證述(106年度調偵字第124號卷三第196至197頁) ⒌證人江天立證述(103年度他字第3466號卷六第118至120頁、第167頁背面) ⒍證人林珈吉證述(103年度他字第3466號卷七第149至151頁背面、第200背面至202頁) ⒎證人周文偉證述(臺北市調處移送卷一第240至241頁背面，106年度調偵字第124號卷一第38至39頁，106年度調偵字第124號卷二第178至180頁，106調偵字第124號卷五第462頁) ⒏證人謝瑞煌證述(103年度他字第3466號卷七第3至5頁背面、第52頁背面至53頁，106年度偵字第2389號卷一第371至373頁，106年度調偵字第124號卷二第178至183頁，106調偵字第124號卷五第462頁) ⒐證人郭蕊證述(103年度他字第3466號卷六第63頁背面至65頁背面、第113頁背面至114頁) ⒑中興高中支出傳票(臺北市調處移送卷二第107頁) ⒒統一發票(臺北市調處移送卷二第107頁) ⒓支票(臺北市調處移送卷二第108至108頁背面) ⒔中興高中國泰世華銀行復興分行帳號000000000000號帳戶交易明細(臺北市調處移送卷七第152頁背面) ⒕森林義公司經發局檔案(臺北市調處移送卷八第248至252頁) 十七 56 收支 第00000008號 95.02.24 校園 美化工程 272,000 陳思樺  江克雄 KZ00000000 95.01.16 272,000 校園美化工程 森林義公司 HN0000000 95.02.02 國泰世華銀行復興分行 272,000 江克雄 ⒈被告江克雄供述(103年度他字第3466號卷六第9至11頁背面，臺北市調處移送卷一第1頁背面至第3頁，106年度調偵字第124號卷一第39至40頁，106年度調偵字第124號卷五第10至11頁，108年度審訴字第728號第201頁) ⒉被告江志偉供述(103年度他字第3466號卷七第100至105頁、第144至146頁，臺北市調處移送卷一第184頁背面至186頁，106年度調偵字第124號卷四第375至377頁，108年度審訴字第728號第201頁，本院108年度訴字第778號第155至157頁、第162頁) ⒊證人陳思樺證述(104年度偵字第7472號卷第163至169頁) ⒋證人江天立證述(103年度他字第3466號卷六第118至120頁、第167頁背面) ⒌證人林珈吉證述(103年度他字第3466號卷七第149至151頁背面、第200背面至202頁) ⒍證人周文偉證述(臺北市調處移送卷一第240至241頁背面，106年度調偵字第124號卷一第38至39頁，106年度調偵字第124號卷二第178至180頁，106調偵字第124號卷五第462頁) ⒎證人謝瑞煌證述(103年度他字第3466號卷七第3至5頁背面、第52頁背面至53頁，106年度偵字第2389號卷一第371至373頁，106年度調偵字第124號卷二第178至183頁，106調偵字第124號卷五第462頁) ⒏證人郭蕊證述(103年度他字第3466號卷六第63頁背面至65頁背面、第113頁背面至114頁) ⒐中興高中支出傳票(臺北市調處移送卷二第109頁) ⒑統一發票(臺北市調處移送卷二第109頁) ⒒支票(臺北市調處移送卷二第110至110頁背面) ⒓中興高中支出明細表(臺北市調處移送卷二第116頁) ⒔中興高中國泰世華銀行復興分行帳號000000000000號帳戶交易明細(臺北市調處移送卷七第163頁) ⒕森林義公司經發局檔案(臺北市調處移送卷八第248至252頁) 十八 57 收支 第00000009號 95.02.24 廣告 設計製作 161,000 陳思樺  江克雄 KZ00000000(起訴書誤載KZ00000000) 95.01.23 161,000 廣告設計製作 森林義公司 HN0000000 95.02.22 國泰世華銀行復興分行 161,000 江克雄 ⒈被告江克雄供述(103年度他字第3466號卷六第9至11頁背面，臺北市調處移送卷一第1頁背面至第3頁，106年度調偵字第124號卷一第39至40頁，106年度調偵字第124號卷五第10至11頁，108年度審訴字第728號第201頁) ⒉被告江志偉供述(103年度他字第3466號卷七第100至105頁、第144至146頁，臺北市調處移送卷一第184頁背面至186頁，106年度調偵字第124號卷四第375至377頁，108年度審訴字第728號第201頁，108年度訴字第778號第155至157頁、第162頁) ⒊證人陳思樺證述(104年度偵字第7472號卷第163至169頁) ⒋證人江天立證述(103年度他字第3466號卷六第118至120頁、第167頁背面) ⒌證人林珈吉證述(103年度他字第3466號卷七第149至151頁背面、第200背面至202頁) ⒍證人周文偉證述(臺北市調處移送卷一第240至241頁背面，106年度調偵字第124號卷一第38至39頁，106年度調偵字第124號卷二第178至180頁，106調偵字第124號卷五第462頁) ⒎證人謝瑞煌證述(103年度他字第3466號卷七第3至5頁背面、第52頁背面至53頁，106年度偵字第2389號卷一第371至373頁，106年度調偵字第124號卷二第178至183頁，106調偵字第124號卷五第462頁) ⒏證人郭蕊證述(103年度他字第3466號卷六第63頁背面至65頁背面、第113頁背面至114頁) ⒐中興高中支出傳票(臺北市調處移送卷二第111頁) ⒑統一發票(臺北市調處移送卷二第111頁) ⒒支票(臺北市調處移送卷二第112至112頁背面) ⒓中興高中支出明細(臺北市調處移送卷二第116頁) ⒔中興高中國泰世華銀行復興分行帳號000000000000號帳戶交易明細(臺北市調處移送卷七第163頁) ⒕森林義公司經發局檔案(臺北市調處移送卷八第248至252頁) 十九 58 收支 第00000000號 95.02.24 教室 美化工程 281,000 陳思樺  江克雄 KZ00000000(起訴書誤載KZ00000000) 95.02.07 281,000 教室美化工程 森林義公司 HN0000000 95.02.22 國泰世華銀行復興分行 281,000 江克雄 ⒈被告江克雄供述(103年度他字第3466號卷六第9至11頁背面，臺北市調處移送卷一第1頁背面至第3頁，106年度調偵字第124號卷一第39至40頁，106年度調偵字第124號卷五第10至11頁，108年度審訴字第728號第201頁) ⒉被告江志偉供述(103年度他字第3466號卷七第100至105頁、第144至146頁，臺北市調處移送卷一第184頁背面至186頁，106年度調偵字第124號卷四第375至377頁，108年度審訴字第728號第201頁，108年度訴字第778號第155至157頁、第162頁) ⒊證人陳思樺證述(104年度偵字第7472號卷第163至169頁) ⒋證人江天立證述(103年度他字第3466號卷六第118至120頁、第167頁背面) ⒌證人林珈吉證述(103年度他字第3466號卷七第149至151頁背面、第200背面至202頁) ⒍證人周文偉證述(臺北市調處移送卷一第240至241頁背面，106年度調偵字第124號卷一第38至39頁，106年度調偵字第124號卷二第178至180頁，106調偵字第124號卷五第462頁) ⒎證人謝瑞煌證述(103年度他字第3466號卷七第3至5頁背面、第52頁背面至53頁，106年度偵字第2389號卷一第371至373頁，106年度調偵字第124號卷二第178至183頁，106調偵字第124號卷五第462頁) ⒏證人郭蕊證述(103年度他字第3466號卷六第63頁背面至65頁背面、第113頁背面至114頁) ⒐中興高中支出傳票(臺北市調處移送卷二第113頁) ⒑統一發票(臺北市調處移送卷二第113頁) ⒒支票(臺北市調處移送卷二第114至114頁背面) ⒓中興高中支出明細(臺北市調處移送卷二第117頁) ⒔中興高中國泰世華銀行復興分行帳號000000000000號帳戶交易明細(臺北市調處移送卷七第163頁) ⒕森林義公司經發局檔案(臺北市調處移送卷八第248至252頁) 二十 59 收支 第00000000號 95.03.24 紙張 120,000 陳思樺  江克雄 KZ00000000 95.01.26 120,000 紙張 森林義公司 HN0000000 95.03.20 國泰世華銀行復興分行 120,000 陳苑汝 ⒈被告江克雄供述(103年度他字第3466號卷六第9至11頁背面，臺北市調處移送卷一第1頁背面至第3頁，106年度調偵字第124號卷一第39至40頁，106年度調偵字第124號卷五第10至11頁，108年度審訴字第728號第201頁) ⒉被告江志偉供述(103年度他字第3466號卷七第100至105頁、第144至146頁，臺北市調處移送卷一第184頁背面至186頁，106年度調偵字第124號卷四第375至377頁，108年度審訴字第728號第201頁，108年度訴字第778號第155至157頁、第162頁) ⒊證人陳思樺證述(104年度偵字第7472號卷第163至169頁) ⒋證人陳苑汝證述(106年度調偵字第124號卷三第196至198頁) ⒌證人江天立證述(103年度他字第3466號卷六第118至120頁、第167頁背面) ⒍證人林珈吉證述(103年度他字第3466號卷七第149至151頁背面、第200背面至202頁) ⒎證人周文偉證述(臺北市調處移送卷一第240至241頁背面，106年度調偵字第124號卷一第38至39頁，106年度調偵字第124號卷二第178至180頁，106調偵字第124號卷五第462頁) ⒏證人謝瑞煌證述(103年度他字第3466號卷七第3至5頁背面、第52頁背面至53頁，106年度偵字第2389號卷一第371至373頁，106年度調偵字第124號卷二第178至183頁，106調偵字第124號卷五第462頁) ⒐證人郭蕊證述(103年度他字第3466號卷六第63頁背面至65頁背面、第113頁背面至114頁) ⒑中興高中支出傳票(臺北市調處移送卷二第118頁) ⒒統一發票(臺北市調處移送卷二第118頁) ⒓支票(臺北市調處移送卷二第119至119頁背面) ⒔支票存根(臺北市調處移送卷二第120頁) ⒕中興高中國泰世華銀行復興分行帳號000000000000號帳戶交易明細(臺北市調處移送卷七第165頁背面) ⒖森林義公司經發局檔案(臺北市調處移送卷八第248至252頁) 二十一 60 收支 第00000000號 95.04.25 校園 美化工程 193,000 陳思樺  江克雄 LZ00000000 95.04.10 193,000 校園美化工程 森林義公司 HN0000000 95.04.24 國泰世華銀行復興分行 193,000 江志偉 ⒈被告江克雄供述(103年度他字第3466號卷六第9至11頁背面，臺北市調處移送卷一第1頁背面至第3頁，106年度調偵字第124號卷一第39至40頁，106年度調偵字第124號卷五第10至11頁，108年度審訴字第728號第201頁) ⒉被告江志偉供述(103年度他字第3466號卷七第100至105頁、第144至146頁，臺北市調處移送卷一第184頁背面至186頁，106年度調偵字第124號卷四第375至378頁，108年度審訴字第728號第201頁，108年度訴字第778號第155至157頁、第162頁) ⒊證人陳思樺證述(104年度偵字第7472號卷第163至169頁) ⒋證人江天立證述(103年度他字第3466號卷六第118至120頁、第167頁背面) ⒌證人林珈吉證述(103年度他字第3466號卷七第149至151頁背面、第200背面至202頁) ⒍證人周文偉證述(臺北市調處移送卷一第240至241頁背面，106年度調偵字第124號卷一第38至39頁，106年度調偵字第124號卷二第178至180頁，106調偵字第124號卷五第462頁) ⒎證人謝瑞煌證述(103年度他字第3466號卷七第3至5頁背面、第52頁背面至53頁，106年度偵字第2389號卷一第371至373頁，106年度調偵字第124號卷二第178至183頁，106調偵字第124號卷五第462頁) ⒏證人郭蕊證述(103年度他字第3466號卷六第63頁背面至65頁背面、第113頁背面至114頁) ⒐中興高中支出傳票(臺北市調處移送卷二第121頁) ⒑統一發票(臺北市調處移送卷二第121頁) ⒒支票(臺北市調處移送卷二第122至122頁背面) ⒓支票存根(臺北市調處移送卷二第123頁) ⒔中興高中支出明細(臺北市調處移送卷二第125頁) ⒕中興高中國泰世華銀行復興分行帳號000000000000號帳戶交易明細(臺北市調處移送卷七第167頁) ⒖森林義公司經發局檔案(臺北市調處移送卷八第248至252頁) 二十二 61 收支 第00000000號 95.05.25 紙張 143,000 陳思樺  江克雄 LZ00000000 95.04.30 143,000 紙張 森林義公司 HN0000000 95.05.24 國泰世華銀行復興分行 143,000 江志偉 ⒈被告江克雄供述(103年度他字第3466號卷六第9至11頁背面，臺北市調處移送卷一第1頁背面至第3頁，106年度調偵字第124號卷一第39至40頁，106年度調偵字第124號卷五第10至11頁，108年度審訴字第728號第201頁) ⒉被告江志偉供述(103年度他字第3466號卷七第100至105頁、第144至146頁，臺北市調處移送卷一第184頁背面至186頁，106年度調偵字第124號卷四第375至378頁，108年度審訴字第728號第201頁，108年度訴字第778號第155至157頁、第162頁) ⒊證人陳思樺證述(104年度偵字第7472號卷第163至169頁) ⒋證人江天立證述(103年度他字第3466號卷六第118至120頁、第167頁背面) ⒌證人林珈吉之證述(103年度他字第3466號卷七第149至151頁背面、第200背面至202頁) ⒍證人周文偉證述(臺北市調處移送卷一第240至241頁背面，106年度調偵字第124號卷一第38至39頁，106年度調偵字第124號卷二第178至180頁，106調偵字第124號卷五第462頁) ⒎證人謝瑞煌證述(103年度他字第3466號卷七第3至5頁背面、第52頁背面至53頁，106年度偵字第2389號卷一第371至373頁，106年度調偵字第124號卷二第178至183頁，106調偵字第124號卷五第462頁) ⒏證人郭蕊證述(103年度他字第3466號卷六第63頁背面至65頁背面、第113頁背面至114頁) ⒐中興高中支出傳票(臺北市調處移送卷二第126頁) ⒑統一發票(臺北市調處移送卷二第126頁) ⒒支票(臺北市調處移送卷二第127至127頁背面) ⒓中興高中國泰世華銀行復興分行帳號000000000000號帳戶交易明細(臺北市調處移送卷七第168頁背面) ⒔森林義公司經發局檔案(臺北市調處移送卷八第248至252頁) 二十三 62 收支 第00000000號 95.08.25 校園 美化工程 230,000 陳思樺 陳苑汝 江克雄 NZ00000000 95.08.01 230,000 校園美化工程 森林義公司 HN0000000 95.08.01 國泰世華銀行復興分行 230,000 江志偉 ⒈被告江克雄供述(103年度他字第3466號卷六第9至11頁背面，臺北市調處移送卷一第1頁背面至第3頁，106年度調偵字第124號卷一第39至40頁，106年度調偵字第124號卷五第10至11頁，108年度審訴字第728號第201頁) ⒉被告江志偉供述(103年度他字第3466號卷七第100至105頁、第144至146頁，臺北市調處移送卷一第184頁背面至186頁，106年度調偵字第124號卷四第375至378頁，108年度審訴字第728號第201頁，108年度訴字第778號第155至157頁、第162頁) ⒊證人陳思樺證述(104年度偵字第7472號卷第163至169頁) ⒋證人陳苑汝證述(106年度調偵字第124號卷三第196至197頁) ⒌證人江天立證述(103年度他字第3466號卷六第118至120頁、第167頁背面) ⒍證人林珈吉證述(103年度他字第3466號卷七第149至151頁背面、第200背面至202頁) ⒎證人周文偉證述(臺北市調處移送卷一第240至241頁背面，106年度調偵字第124號卷一第38至39頁，106年度調偵字第124號卷二第178至180頁，106調偵字第124號卷五第462頁) ⒏證人謝瑞煌證述(103年度他字第3466號卷七第3至5頁背面、第52頁背面至53頁，106年度偵字第2389號卷一第371至373頁，106年度調偵字第124號卷二第178至183頁，106調偵字第124號卷五第462頁) ⒐證人郭蕊證述(103年度他字第3466號卷六第63頁背面至65頁背面、第113頁背面至114頁) ⒑中興高中支出傳票(臺北市調處移送卷二第128頁) ⒒統一發票(臺北市調處移送卷二第128頁背面) ⒓支票(臺北市調處移送卷二第129至129頁背面) ⒔中興高中國泰世華銀行復興分行帳號000000000000號帳戶交易明細(臺北市調處移送卷七第172頁背面) ⒕森林義公司經發局檔案(臺北市調處移送卷八第248至252頁) 二十四 63 收支 第00000000號 95.09.29 教室 美化工程 336,000 陳思樺 陳苑汝 江克雄  95.09.03 336,000 教室美化工程 森林義公司 HN0000000 95.09.05 國泰世華銀行復興分行 336,000 江志偉 ⒈被告江克雄供述(103年度他字第3466號卷六第9至11頁背面，臺北市調處移送卷一第1頁背面至第3頁，106年度調偵字第124號卷一第39至40頁，106年度調偵字第124號卷五第10至11頁，108年度審訴字第728號第201頁) ⒉被告江志偉供述(103年度他字第3466號卷七第100至105頁、第144至146頁，臺北市調處移送卷一第184頁背面至186頁，106年度調偵字第124號卷四第375至378頁，108年度審訴字第728號第201頁，108年度訴字第778號第155至157頁、第162頁) ⒊證人陳思樺證述(104年度偵字第7472號卷第163至169頁) ⒋證人陳苑汝證述(106年度調偵字第124號卷三第196至197頁) ⒌證人江天立證述(103年度他字第3466號卷六第118至120頁、第167頁背面) ⒍證人林珈吉證述(103年度他字第3466號卷七第149至151頁背面、第200背面至202頁) ⒎證人周文偉證述(臺北市調處移送卷一第240至241頁背面，106年度調偵字第124號卷一第38至39頁，106年度調偵字第124號卷二第178至180頁，106調偵字第124號卷五第462頁) ⒏證人謝瑞煌證述(103年度他字第3466號卷七第3至5頁背面、第52頁背面至53頁，106年度偵字第2389號卷一第371至373頁，106年度調偵字第124號卷二第178至183頁，106調偵字第124號卷五第462頁) ⒐證人郭蕊證述(103年度他字第3466號卷六第63頁背面至65頁背面、第113頁背面至114頁) ⒑中興高中支出傳票(臺北市調處移送卷二第130頁) ⒒統一發票(臺北市調處移送卷二第130頁背面) ⒓支票(臺北市調處移送卷二第131至131頁背面) ⒔中興高中支出明細表(臺北市調處移送卷二第135頁) ⒕中興高中國泰世華銀行復興分行帳號000000000000號帳戶交易明細(臺北市調處移送卷七第173頁背面) ⒖森林義公司經發局檔案(臺北市調處移送卷八第248至252頁) 二十五 64 收支 第00000000號 95.09.29 教室 美化工程 524,000 陳思樺 陳苑汝 江克雄  95.09.01 524,000 教室美化工程 森林義公司 HN0000000 95.09.05 國泰世華銀行復興分行 524,000 江志偉 ⒈被告江克雄供述(103年度他字第3466號卷六第9至11頁背面，臺北市調處移送卷一第1頁背面至第3頁，106年度調偵字第124號卷一第39至40頁，106年度調偵字第124號卷五第10至11頁，108年度審訴字第728號第201頁) ⒉被告江志偉供述(103年度他字第3466號卷七第100至105頁、第144至146頁，臺北市調處移送卷一第184頁背面至186頁，106年度調偵字第124號卷四第375至378頁，108年度審訴字第728號第201頁，108年度訴字第778號第155至157頁、第162頁) ⒊證人陳思樺證述(104年度偵字第7472號卷第163至169頁) ⒋證人陳苑汝證述(106年度調偵字第124號卷三第196至197頁) ⒌證人江天立證述(103年度他字第3466號卷六第118至120頁、第167頁背面) ⒍證人林珈吉證述(103年度他字第3466號卷七第149至151頁背面、第200背面至202頁) ⒎證人周文偉證述(臺北市調處移送卷一第240至241頁背面，106年度調偵字第124號卷一第38至39頁，106年度調偵字第124號卷二第178至180頁，106調偵字第124號卷五第462頁) ⒏證人謝瑞煌證述(103年度他字第3466號卷七第3至5頁背面、第52頁背面至53頁，106年度偵字第2389號卷一第371至373頁，106年度調偵字第124號卷二第178至183頁，106調偵字第124號卷五第462頁) ⒐證人郭蕊證述(103年度他字第3466號卷六第63頁背面至65頁背面、第113頁背面至114頁) ⒑中興高中支出傳票(臺北市調處移送卷二第132頁) ⒒統一發票(臺北市調處移送卷二第132頁背面) ⒓支票(臺北市調處移送卷二第133至133頁背面) ⒔中興高中支出明細表(臺北市調處移送卷二第135頁) ⒕中興高中國泰世華銀行復興分行帳號000000000000號帳戶交易明細(臺北市調處移送卷七第173頁背面) ⒖森林義公司經發局檔案(臺北市調處移送卷八第248至252頁) 二十六 65 收支 第00000000號 95.10.25 紙張 一批 160,000 陳思樺 陳苑汝 江克雄 00000000 95.10.18 160,000 紙張一批 森林義公司 HN0000000 95.10.25 國泰世華銀行復興分行 160,000 江志偉 ⒈被告江克雄供述(103年度他字第3466號卷六第9至11頁背面，臺北市調處移送卷一第1頁背面至第3頁，106年度調偵字第124號卷一第39至40頁，106年度調偵字第124號卷五第10至11頁，108年度審訴字第728號第201頁) ⒉被告江志偉供述(103年度他字第3466號卷七第100至105頁、第144至146頁，臺北市調處移送卷一第184頁背面至186頁，106年度調偵字第124號卷四第375至378頁，108年度審訴字第728號第201頁，108年度訴字第778號第155至157頁、第162頁) ⒊證人陳思樺證述(104年度偵字第7472號卷第163至169頁) ⒋證人陳苑汝證述(106年度調偵字第124號卷三第196至197頁，104年度偵字第7472號卷第126頁背面至127頁) ⒌證人江天立證述(103年度他字第3466號卷六第118至120頁、第167頁背面) ⒍證人林珈吉證述(103年度他字第3466號卷七第149至151頁背面、第200背面至202頁) ⒎證人周文偉證述(臺北市調處移送卷一第240至241頁背面，106年度調偵字第124號卷一第38至39頁，106年度調偵字第124號卷二第178至180頁，106調偵字第124號卷五第462頁) ⒏證人謝瑞煌證述(103年度他字第3466號卷七第3至5頁背面、第52頁背面至53頁，106年度偵字第2389號卷一第371至373頁，106年度調偵字第124號卷二第178至183頁，106調偵字第124號卷五第462頁) ⒐證人郭蕊證述(103年度他字第3466號卷六第63頁背面至65頁背面、第113頁背面至114頁) ⒑中興高中支出傳票(臺北市調處移送卷二第136頁) ⒒統一發票(臺北市調處移送卷二第136頁背面) ⒓支票(臺北市調處移送卷二第137至137頁背面) ⒔中興高中國泰世華銀行復興分行帳號000000000000號帳戶交易明細(臺北市調處移送卷七第176頁背面) ⒕森林義公司經發局檔案(臺北市調處移送卷八第248至252頁) 二十七 66 收支 第00000000號 96.01.25 紙張 一批 240,000 陳思樺 陳苑汝 江克雄 RZ00000000 96.01.08 240,000 紙張一批 森林義公司 HN0000000 96.01.12 國泰世華銀行復興分行 240,000 江志偉 ⒈被告江克雄供述(103年度他字第3466號卷六第9至11頁背面，臺北市調處移送卷一第1頁背面至第3頁，106年度調偵字第124號卷一第39至40頁，106年度調偵字第124號卷五第10至11頁，108年度審訴字第728號第201頁) ⒉被告江志偉供述(103年度他字第3466號卷七第100至105頁、第144至146頁，臺北市調處移送卷一第184頁背面至186頁，106年度調偵字第124號卷四第375至378頁，108年度審訴字第728號第201頁，108年度訴字第778號第155至157頁、第162頁) ⒊證人陳思樺證述(104年度偵字第7472號卷第163至169頁) ⒋證人陳苑汝證述(106年度調偵字第124號卷三第196至197頁) ⒌證人江天立證述(103年度他字第3466號卷六第118至120頁、第167頁背面) ⒍證人林珈吉證述(103年度他字第3466號卷七第149至151頁背面、第200背面至202頁) ⒎證人周文偉證述(臺北市調處移送卷一第240至241頁背面，106年度調偵字第124號卷一第38至39頁，106年度調偵字第124號卷二第178至180頁，106調偵字第124號卷五第462頁) ⒏證人謝瑞煌證述(103年度他字第3466號卷七第3至5頁背面、第52頁背面至53頁，106年度偵字第2389號卷一第371至373頁，106年度調偵字第124號卷二第178至183頁，106調偵字第124號卷五第462頁) ⒐證人郭蕊證述(103年度他字第3466號卷六第63頁背面至65頁背面、第113頁背面至114頁) ⒑中興高中支出傳票(臺北市調處移送卷二第138頁) ⒒統一發票(臺北市調處移送卷二第138頁背面) ⒓支票(臺北市調處移送卷二第139至139頁背面) ⒔中興高中國泰世華銀行復興分行帳號000000000000號帳戶交易明細(臺北市調處移送卷七第181頁背面) ⒕森林義公司經發局檔案(臺北市調處移送卷八第248至252頁) 二十八 67 收支 第00000000號 96.03.26 校園 及教 室美化工程 843,000 (起訴書誤載240,000) 陳思樺 陳苑汝 江克雄 00000000 96.02.05 843,000 校園及教室美化工程 森林義公司 HN0000000 96.03.12 國泰世華銀行復興分行 843,000 江志偉 ⒈被告江克雄供述(103年度他字第3466號卷六第9至11頁背面，臺北市調處移送卷一第1頁背面至第3頁，106年度調偵字第124號卷一第39至40頁，106年度調偵字第124號卷五第10至11頁，108年度審訴字第728號第201頁) ⒉被告江志偉供述(103年度他字第3466號卷七第100至105頁、第144至146頁，臺北市調處移送卷一第184頁背面至186頁，106年度調偵字第124號卷四第375至378頁，108年度審訴字第728號第201頁，108年度訴字第778號第155至157頁、第162頁) ⒊證人陳思樺證述(104年度偵字第7472號卷第163至169頁) ⒋證人陳苑汝證述(106年度調偵字第124號卷三第196至197頁) ⒌證人江天立證述(103年度他字第3466號卷六第118至120頁、第167頁背面) ⒍證人林珈吉證述(103年度他字第3466號卷七第149至151頁背面、第200背面至202頁) ⒎證人周文偉證述(臺北市調處移送卷一第240至241頁背面，106年度調偵字第124號卷一第38至39頁，106年度調偵字第124號卷二第178至180頁，106調偵字第124號卷五第462頁) ⒏證人謝瑞煌證述(103年度他字第3466號卷七第3至5頁背面、第52頁背面至53頁，106年度偵字第2389號卷一第371至373頁，106年度調偵字第124號卷二第178至183頁，106調偵字第124號卷五第462頁) ⒐證人郭蕊證述(103年度他字第3466號卷六第63頁背面至65頁背面、第113頁背面至114頁) ⒑中興高中支出傳票(臺北市調處移送卷二第140頁) ⒒統一發票(臺北市調處移送卷二第140頁背面) ⒓支票(臺北市調處移送卷二第141至141頁背面) ⒔中興高中支出明細(臺北市調處移送卷二第149頁) ⒕中興高中國泰世華銀行復興分行帳號000000000000號帳戶交易明細(臺北市調處移送卷七第183頁背面) ⒖森林義公司經發局檔案(臺北市調處移送卷八第248至252頁) 

附表貳之三–龍陞國際科技有限公司
編號 調查局編號 支出傳票編號 支出傳票日期 支出傳票摘要 支出傳票金額 會計 出納 領款人或校長欄 發票號碼 發票日期 發票金額 品名 廠商 支票號碼 發票日 付款行 支票金額 背書或註記 相關卷證出處 一 70 收支第00000000號 97.02.25 廣告 設計製作 521,000   江克雄 XZ00000000 97.02.01 521,000 廣告設計製作 龍陞公司 HN0000000 97.02.25 國泰世華銀行復興分行 521,000 (起訴書誤載520,000) 江志偉 ⒈被告江克雄供述(103年度他字第3466號卷六第9至11頁背面，臺北市調處移送卷一第1頁背面至第3頁，106年度調偵字第124號卷一第39至40頁，106年度調偵字第124號卷五第10至11頁，108年度審訴字第728號第201頁) ⒉被告江志偉供述(103年度他字第3466號卷七第100至105頁、第144至146頁，臺北市調處移送卷一第184頁背面至186頁，106年度調偵字第124號卷四第375至378頁，108年度審訴字第728號第201頁，108年度訴字第778號第155至157頁、第162頁) ⒊證人江天立證述(103年度他字第3466號卷六第118至120頁、第167頁背面) ⒋證人林珈吉證述(103年度他字第3466號卷七第149至151頁背面、第200背面至202頁) ⒌證人周文偉證述(臺北市調處移送卷一第240至241頁背面，106年度調偵字第124號卷一第38至39頁，106年度調偵字第124號卷二第178頁) ⒍證人謝瑞煌證述(103年度他字第3466號卷七第3至5頁背面、第52頁背面至53頁，106年度偵字第2389號卷一第371至373頁，106年度調偵字第124號卷二第178至183頁) ⒎證人郭蕊證述(103年度他字第3466號卷六第63頁背面至65頁背面、第113頁背面至114頁) ⒏中興高中轉帳傳票(臺北市調處移送卷二第152至153頁) ⒐統一發票(臺北市調處移送卷二第153頁) ⒑支票(臺北市調處移送卷二第155至155頁背面) ⒒支票存根(臺北市調處移送卷二第145、154頁) ⒓中興高中國泰世華銀行復興分行帳號000000000000號帳戶交易明細(臺北市調處移送卷七第202頁) ⒔龍陞公司公司北市商業管理處案卷(臺北市調處移送卷八第232至239頁) 二 71 收支第00000000號 97.02.25 教室美化工程 312,000   江克雄 XZ00000000 97.02.13 312,000 教室美化工程 龍陞公司 HN0000000 97.02.25 國泰世華銀行復興分行 312,000 (起訴書誤載321,000) 江志偉 ⒈被告江克雄供述(103年度他字第3466號卷六第9至11頁背面，臺北市調處移送卷一第1頁背面至第3頁，106年度調偵字第124號卷一第39至40頁，106年度調偵字第124號卷五第10至11頁，108年度審訴字第728號第201頁) ⒉被告江志偉供述(103年度他字第3466號卷七第100至105頁、第144至146頁，臺北市調處移送卷一第184頁背面至186頁，106年度調偵字第124號卷四第375至378頁，108年度審訴字第728號第201頁，108年度訴字第778號第155至157頁、第162頁) ⒊證人江天立證述(103年度他字第3466號卷六第118至120頁、第167頁背面) ⒋證人林珈吉證述(103年度他字第3466號卷七第149至151頁背面、第200背面至202頁) ⒌證人周文偉證述(臺北市調處移送卷一第240至241頁背面，106年度調偵字第124號卷一第38至39頁，106年度調偵字第124號卷二第178頁) ⒍證人謝瑞煌之證述(103年度他字第3466號卷七第3至5頁背面、第52頁背面至53頁，106年度偵字第2389號卷一第371至373頁，106年度調偵字第124號卷二第178至183頁) ⒎證人郭蕊證述(103年度他字第3466號卷六第63頁背面至65頁背面、第113頁背面至114頁) ⒏中興高中轉帳傳票(臺北市調處移送卷二第156頁) ⒐統一發票(臺北市調處移送卷二第156頁) ⒑支票(臺北市調處移送卷二第158至158頁背面) ⒒支票存根(臺北市調處移送卷二第157頁) ⒓中興高中國泰世華銀行復興分行帳號000000000000號帳戶交易明細(臺北市調處移送卷七第202頁) ⒔龍陞公司公司北市商業管理處案卷(臺北市調處移送卷八第232至239頁) 

附表貳之四–旺訊股份有限公司
編號 調查局編號 支出傳票編號 支出傳票日期 支出傳票摘要 支出傳票金額 會計 出納 領款人或校長欄 發票號碼 發票日期 發票金額 品名 廠商 支票號碼 發票日 付款行 支票金額 背書或註記 相關卷證出處 一 72 收支 第00000000號 97.06.25 美化 工程 320,000   江克雄(校長) 江志偉(領款人) 00000000 97.06.03 320,000 校園美化工程 旺訊公司 HN0000000(起訴書誤載HN0000000) 97.06.25 國泰世華銀行復興分行 320,000  ⒈被告江克雄供述(103年度他字第3466號卷六第9至11頁背面，臺北市調處移送卷一第1頁背面至第3頁，106年度調偵字第124號卷一第39至40頁，106年度調偵字第124號卷五第10至12頁，108年度審訴字第728號第201頁) ⒉被告江志偉供述(103年度他字第3466號卷七第100至105頁、第144至146頁，臺北市調處移送卷一第184頁背面至186頁，106年度調偵字第124號卷四第375至378頁，108年度審訴字第728號第201頁，108年度訴字第778號第155至157頁、第162頁) ⒊證人林進陽證述(106年度調偵字第124號卷四第338至339頁) ⒋證人江天立證述(103年度他字第3466號卷六第118至120頁、第167頁背面) ⒌證人林珈吉證述(103年度他字第3466號卷七第149至151頁背面、第200背面至202頁) ⒍證人周文偉證述(臺北市調處移送卷一第240至241頁背面，106年度調偵字第124號卷一第38至39頁，106年度調偵字第124號卷二第178頁) ⒎證人謝瑞煌證述(103年度他字第3466號卷七第3至5頁背面、第52頁背面至53頁，106年度偵字第2389號卷一第371至373頁，106年度調偵字第124號卷二第178至183頁) ⒏證人郭蕊證述(103年度他字第3466號卷六第63頁背面至65頁背面、第113頁背面至114頁) ⒐中興高中支出傳票(臺北市調處移送卷二第162頁) ⒑統一發票(臺北市調處移送卷二第162頁背面) ⒒支票(臺北市調處移送卷二第164頁) ⒓支票存根(臺北市調處移送卷二第143、163頁) ⒔中興高中國泰世華銀行復興分行帳號000000000000號帳戶交易明細(臺北市調處移送卷七第211頁背面) ⒕旺訊公司公司台北市商業處案卷(臺北市調處移送卷八第240至247頁) 

附表貳之五–宏員工程有限公司
編號 調查局編號 支出傳票編號 支出傳票日期 支出傳票摘要 支出傳票金額 會計 出納 領款人或校長欄 發票號碼 發票日期 發票金額 品名 廠商 支票號碼 發票日 付款行 支票金額 背書或註記 相關卷證出處 一 73 收支 第00000000號 97.07.25  330,000   江克雄 00000000 97.07.04 330,000 校舍整建工程 宏員公司 HN0000000(起訴書誤載HN0000000) 97.07.25 國泰世華銀行復興分行 330,000  ⒈被告江克雄供述(103年度他字第3466號卷六第9至11頁背面，臺北市調處移送卷一第1頁背面至第3頁，106年度調偵字第124號卷一第39至40頁，106年度調偵字第124號卷五第10至12頁，108年度審訴字第728號第201頁) ⒉被告江志偉供述(103年度他字第3466號卷七第100至105頁、第144至146頁，臺北市調處移送卷一第184頁背面至186頁，106年度調偵字第124號卷四第375至378頁，108年度審訴字第728號第201頁，108年度訴字第778號第155至157頁、第162頁) ⒊證人江天立證述(103年度他字第3466號卷六第118至120頁、第167頁背面) ⒋證人林珈吉證述(103年度他字第3466號卷七第149至151頁背面、第200背面至202頁) ⒌證人周文偉證述(臺北市調處移送卷一第240至241頁背面，106年度調偵字第124號卷一第38至39頁，106年度調偵字第124號卷二第178頁) ⒍證人謝瑞煌證述(103年度他字第3466號卷七第3至5頁背面、第52頁背面至53頁，106年度偵字第2389號卷一第371至373頁，106年度調偵字第124號卷二第178至183頁) ⒎證人郭蕊證述(103年度他字第3466號卷六第63頁背面至65頁背面、第113頁背面至114頁) ⒏中興高中支出傳票(臺北市調處移送卷二第166頁) ⒐統一發票(臺北市調處移送卷二第166頁背面) ⒑支票(臺北市調處移送卷二第168頁) ⒒支票存根(臺北市調處移送卷二第167頁) ⒓中興高中國泰世華銀行復興分行帳號000000000000號帳戶交易明細(臺北市調處移送卷七第212頁) ⒔宏員公司公司台北市商業管理處案卷(臺北市調處移送卷八第224至231頁) 

附表貳之六–東富弘工程有限公司
編號 調查局編號 支出傳票編號 支出傳票日期 支出傳票摘要 支出傳票金額 會計 出納 領款人或校長欄 發票號碼 發票日期 發票金額 品名 廠商 支票號碼 發票日 付款行 支票金額 背書或註記 相關卷證出處 一 74 收支 第000000000號 97.09.25 校園 美化工程 512,000 余姿瑤 楊雅媗 江克雄 00000000 97.09.19 512,000 校園美化工程 東富弘公司 CN0000000  彰化商業銀行城東分行 512,000 經中興高中彰化銀行城東分行帳號00000000000000號帳戶交易明細確認  ⒈被告江克雄供述(103年度他字第3466號卷六第9至11頁背面，臺北市調處移送卷一第1頁背面至第3頁，106年度調偵字第124號卷一第39至40頁，106年度調偵字第124號卷五第10至12頁，108年度審訴字第728號第201頁) ⒉被告江志偉供述(103年度他字第3466號卷七第100至105頁、第144至146頁，臺北市調處移送卷一第184頁背面至186頁，106年度調偵字第124號卷四第375至378頁，108年度審訴字第728號第201頁，108年度訴字第778號第155至157頁、第162頁) ⒊證人余姿瑤證述(104年度偵字第7472號卷第202至202頁背面) ⒋證人楊雅媗證述(103年度他字第3466號卷七第57頁背面至59頁背面、第95頁背面至96頁，106年度調偵字第124卷三第198至202頁) ⒌證人江天立證述(103年度他字第3466號卷六第118至120頁、第167頁背面) ⒍證人林珈吉證述(103年度他字第3466號卷七第149至151頁背面、第200背面至202頁) ⒎證人周文偉證述(臺北市調處移送卷一第240至241頁背面，106年度調偵字第124號卷一第38至39頁，106年度調偵字第124號卷二第178頁) ⒏證人謝瑞煌證述(103年度他字第3466號卷七第3至5頁背面、第52頁背面至53頁，106年度偵字第2389號卷一第371至373頁，106年度調偵字第124號卷二第178至183頁) ⒐證人郭蕊證述(103年度他字第3466號卷六第63頁背面至65頁背面、第113頁背面至114頁) ⒑中興高中支出傳票(臺北市調處移送卷二第170頁) ⒒統一發票(臺北市調處移送卷二第170頁背面) ⒓中興高中彰化銀行城東分行帳號00000000000000號帳戶交易明細(臺北市調處移送卷七第290頁) ⒔東富弘公司公司經濟部中部辦公室案卷(臺北市調處移送卷八第210至218頁) 二 75 收支 第000000000號 97.09.25 教室 美化工程 321,000 余姿瑤 楊雅媗 江克雄 00000000 97.09.25 321,000 教室美化工程 東富弘公司 CN0000000  彰化商業銀行城東分行 321,000 經中興高中彰化銀行城東分行帳號00000000000000號帳戶交易明細確認 ⒈被告江克雄之供述(103年度他字第3466號卷六第9至11頁背面，臺北市調處移送卷一第1頁背面至第3頁，106年度調偵字第124號卷一第39至40頁，106年度調偵字第124號卷五第10至12頁，108年度審訴字第728號第201頁) ⒉被告江志偉供述(103年度他字第3466號卷七第100至105頁、第144至146頁，臺北市調處移送卷一第184頁背面至186頁，106年度調偵字第124號卷四第375至378頁，108年度審訴字第728號第201頁，108年度訴字第778號第155至157頁、第162頁) ⒊證人余姿瑤證述(104年度偵字第7472號卷第202至202頁背面，106年度調偵字第124號卷三第11至12頁) ⒋證人楊雅媗證述(103年度他字第3466號卷七第57頁背面至59頁背面、第95頁背面至96頁，106年度調偵字第124卷三第198至199頁、第202頁) ⒌證人江天立證述(103年度他字第3466號卷六第118至120頁、第167頁背面) ⒍證人林珈吉證述(103年度他字第3466號卷七第149至151頁背面、第200背面至202頁) ⒎證人周文偉證述(臺北市調處移送卷一第240至241頁背面，106年度調偵字第124號卷一第38至39頁，106年度調偵字第124號卷二第178頁) ⒏證人謝瑞煌證述(103年度他字第3466號卷七第3至5頁背面、第52頁背面至53頁，106年度偵字第2389號卷一第371至373頁，106年度調偵字第124號卷二第178至183頁) ⒐證人郭蕊證述(103年度他字第3466號卷六第63頁背面至65頁背面、第113頁背面至114頁) ⒑中興高中支出傳票(臺北市調處移送卷二第170頁) ⒒統一發票(臺北市調處移送卷二第170頁背面) ⒓中興高中彰化銀行城東分行帳號00000000000000號帳戶交易明細(臺北市調處移送卷七第290頁) ⒔東富弘公司公司經濟部中部辦公室案卷(臺北市調處移送卷八第210至218頁) 

附表貳之七–廷立工程有限公司
編號 調查局編號 支出傳票編號 支出傳票日期 支出傳票摘要 支出傳票金額 會計 出納 領款人或校長欄 發票號碼 發票日期 發票金額 品名 廠商 支票號碼 發票日 付款行 支票金額 背書或註記 相關卷證出處 一 76  97.11.25 校園 美化工程 310,000 余姿瑤 楊雅媗 江克雄(校長) 江志偉(領款人) CZ00000000 97.11.21 310,000 校園美化工程 廷立公司 HN0000000 97.11.25 國泰世華銀行復興分行 310,000 江志偉 ⒈被告江克雄供述(103年度他字第3466號卷六第9至11頁背面，臺北市調處移送卷一第1頁背面至第3頁，106年度調偵字第124號卷一第39至40頁，106年度調偵字第124號卷五第10至12頁，108年度審訴字第728號第201頁) ⒉被告江志偉供述(103年度他字第3466號卷七第100至105頁、第144至146頁，臺北市調處移送卷一第184頁背面至186頁，106年度調偵字第124號卷四第375至378頁，108年度審訴字第728號第201頁，108年度訴字第778號第155至157頁、第162頁) ⒊證人余姿瑤證述(104年度偵字第7472號卷第202至203頁背面) ⒋證人楊雅媗證述(103年度他字第3466號卷七第57頁背面至59頁背面、第95頁背面至96頁，106年度調偵字第198頁) ⒌證人江天立證述(103年度他字第3466號卷六第118至120頁、第167頁背面) ⒍證人林珈吉證述(103年度他字第3466號卷七第149至151頁背面、第200背面至202頁) ⒎證人周文偉證述(臺北市調處移送卷一第240至241頁背面，106年度調偵字第124號卷一第38至39頁，106年度調偵字第124號卷二第178頁) ⒏證人謝瑞煌證述(103年度他字第3466號卷七第3至5頁背面、第52頁背面至53頁，106年度偵字第2389號卷一第371至373頁，106年度調偵字第124號卷二第178至183頁) ⒐證人郭蕊證述(103年度他字第3466號卷六第63頁背面至65頁背面、第113頁背面至114頁) ⒑中興高中支出傳票(臺北市調處移送卷二第171頁) ⒒統一發票(臺北市調處移送卷二第171頁背面) ⒓支票(臺北市調處移送卷二第172至172頁背面) ⒔國泰世華銀行現金支出傳票(臺北市調處移送卷二第173頁) ⒕國泰世華銀行匯出匯款用紙(臺北市調處移送卷二第173頁背面) ⒖江志偉華南銀行帳號000000000000號帳戶交易明細(臺北市調處移送卷八第101頁) ⒗中興高中國泰世華銀行復興分行帳號000000000000號帳戶交易明細(臺北市調處移送卷七第217頁背面) ⒘廷立公司公司臺北市商業處案卷(臺北市調處移送卷八第196至209頁) 二 77 收支 第000000000號 97.12.25 校園 美化工程 321,000 余姿瑤 楊雅媗 江克雄(校長) 江志偉(領款人) CZ00000000 97.12.22 321,000 校園美化工程 廷立公司 HN0000000 97.12.25 國泰世華銀行復興分行 321,000 江志偉 ⒈被告江克雄供述(103年度他字第3466號卷六第9至11頁背面，臺北市調處移送卷一第1頁背面至第3頁，106年度調偵字第124號卷一第39至40頁，106年度調偵字第124號卷五第10至11頁，108年度審訴字第728號第201頁) ⒉被告江志偉供述(103年度他字第3466號卷七第100至105頁、第144至146頁，臺北市調處移送卷一第184頁背面至186頁，106年度調偵字第124號卷四第375至378頁，108年度審訴字第728號第201頁，108年度訴字第778號第155至157頁、第162頁) ⒊證人余姿瑤證述(104年度偵字第7472號卷第202至202頁背面) ⒋證人楊雅媗證述(103年度他字第3466號卷七第57頁背面至59頁背面、第95頁背面至96頁，106年度調偵字第198頁) ⒌證人江天立之證述(103年度他字第3466號卷六第118至120頁、第167頁背面) ⒍證人林珈吉之證述(103年度他字第3466號卷七第149至151頁背面、第200背面至202頁) ⒎證人周文偉證述(臺北市調處移送卷一第240至241頁背面，106年度調偵字第124號卷一第38至39頁，106年度調偵字第124號卷二第178頁) ⒏證人謝瑞煌證述(103年度他字第3466號卷七第3至5頁背面、第52頁背面至53頁，106年度偵字第2389號卷一第371至373頁，106年度調偵字第124號卷二第178至183頁) ⒐證人郭蕊證述(103年度他字第3466號卷六第63頁背面至65頁背面、第113頁背面至114頁) ⒑中興高中支出傳票(臺北市調處移送卷二第174頁) ⒒統一發票(臺北市調處移送卷二第174頁背面) ⒓支票(臺北市調處移送卷二第175至175頁背面) ⒔中興高中國泰世華銀行復興分行帳號000000000000號帳戶交易明細(臺北市調處移送卷七第219頁背面) ⒕廷立公司公司臺北市商業處案卷(臺北市調處移送卷八第196至209頁) 三 78 收支 第000000000號 98.01.20 美化 工程 310,000 余姿瑤 楊雅媗 江克雄(校長) 江志偉(領款人) EA00000000 98.01.15 310,000 校園美化工程 廷立公司 HN0000000 98.01.20 國泰世華銀行復興分行 310,000 江志偉 ⒈被告江克雄供述(103年度他字第3466號卷六第9至11頁背面，臺北市調處移送卷一第1頁背面至第3頁，106年度調偵字第124號卷一第39至40頁，106年度調偵字第124號卷五第10至12頁，108年度審訴字第728號第201頁) ⒉被告江志偉供述(103年度他字第3466號卷七第100至105頁、第144至146頁，臺北市調處移送卷一第184頁背面至186頁，106年度調偵字第124號卷四第375至378頁，108年度審訴字第728號第201頁，108年度訴字第778號第155至157頁、第162頁) ⒊證人余姿瑤證述(104年度偵字第7472號卷第202至202頁背面) ⒋證人楊雅媗證述(103年度他字第3466號卷七第57頁背面至59頁背面、第95頁背面至96頁，106年度調偵字第198頁) ⒌證人江天立證述(103年度他字第3466號卷六第118至120頁、第167頁背面) ⒍證人林珈吉證述(103年度他字第3466號卷七第149至151頁背面、第200背面至202頁) ⒎證人周文偉證述(臺北市調處移送卷一第240至241頁背面，106年度調偵字第124號卷一第38至39頁，106年度調偵字第124號卷二第178頁) ⒏證人謝瑞煌證述(103年度他字第3466號卷七第3至5頁背面、第52頁背面至53頁，106年度偵字第2389號卷一第371至373頁，106年度調偵字第124號卷二第178至183頁) ⒐證人郭蕊證述(103年度他字第3466號卷六第63頁背面至65頁背面、第113頁背面至114頁) ⒑中興高中支出傳票(臺北市調處移送卷二第179頁) ⒒統一發票(臺北市調處移送卷二第179頁背面) ⒓支票(臺北市調處移送卷二第180至180頁背面) ⒔國泰世華銀行匯出匯款用紙(臺北市調處移送卷二第181頁) ⒕江志偉華南銀行帳號000000000000號帳戶交易明細(臺北市調處移送卷八第102頁) ⒖中興高中國泰世華銀行復興分行帳號000000000000號帳戶交易明細(臺北市調處移送卷七第220頁背面) ⒗廷立公司公司臺北市商業處案卷(臺北市調處移送卷八第196至209頁) 

附表貳之八–鄉北工程有限公司
編號 調查局編號 支出傳票編號 支出傳票日期 支出傳票摘要 支出傳票金額 會計 出納 領款人或校長欄 發票號碼 發票日期 發票金額 品名 廠商 支票號碼 發票日 付款行 支票金額 背書或註記 相關卷證出處 一 81 收支 第000000000號 98.09.25 教室 美化 833,000 余姿瑤 楊雅媗 江克雄(校長) 江志偉(領款人) HA00000000 98.08.31 321,000 教室美化(起訴書誤載工) 鄉北公司 HN0000000 98.09.25 國泰世華銀行復興分行 833,000 江志偉 ⒈被告江克雄供述(103年度他字第3466號卷六第9至11頁背面，臺北市調處移送卷一第1頁背面至第3頁，106年度調偵字第124號卷一第39至40頁，106年度調偵字第124號卷五第10至11頁，108年度審訴字第728號第201頁) ⒉被告江志偉供述(103年度他字第3466號卷七第100至101至105頁、第144至146頁，臺北市調處移送卷一第184頁背面至186頁，106年度調偵字第124號卷四第375至378頁，108年度審訴字第728號第201頁，108年度訴字第778號第155至157頁、第162頁) ⒊證人余姿瑤證述(104年度偵字第7472號卷第202至202頁背面) ⒋證人楊雅媗證述(103年度他字第3466號卷七第57頁背面至59頁背面、第95頁背面至96頁，106年度調偵字第198頁) ⒌證人江天立證述(103年度他字第3466號卷六第118至120頁、第167頁背面) ⒍證人林珈吉證述(103年度他字第3466號卷七第149至151頁背面、第200背面至202頁) ⒎證人周文偉證述(臺北市調處移送卷一第240至241頁背面，106年度調偵字第124號卷一第38至39頁，106年度調偵字第124號卷二第178頁，106年度調偵字第124號卷五第462頁) ⒏證人謝瑞煌證述(103年度他字第3466號卷七第3至5頁背面、第52頁背面至53頁，106年度偵字第2389號卷一第371至373頁，106年度調偵字第124號卷二第178至183頁，106調偵字第124號卷五第462頁) ⒐證人郭蕊證述(103年度他字第3466號卷六第63頁背面至65頁背面、第113頁背面至114頁) ⒑中興高中支出傳票(臺北市調處移送卷二第189頁) ⒒統一發票(臺北市調處移送卷二第189頁背面) ⒓支票(臺北市調處移送卷二第190頁) ⒔中興高中國泰世華銀行復興分行帳號000000000000號帳戶交易明細(臺北市調處移送卷七第230頁) ⒕鄉北公司公司經濟部中部辦公室案卷(臺北市調處移送卷八第274至278頁) 二 82 收支 第000000000號 98.09.25 教室 美化     HA00000000 98.08.28 512,000 校園美化 鄉北公司      ⒈被告江克雄供述(103年度他字第3466號卷六第9至11頁背面，臺北市調處移送卷一第1頁背面至第3頁，106年度調偵字第124號卷一第39至40頁，106年度調偵字第124號卷五第10至11頁，108年度審訴字第728號第201頁) ⒉被告江志偉供述(103年度他字第3466號卷七第100至105頁、第144至146頁，臺北市調處移送卷一第184頁背面至186頁，106年度調偵字第124號卷四第375至377頁，108年度審訴字第728號第201頁，108年度訴字第778號第155至157頁、第162頁) ⒊證人余姿瑤證述(104年度偵字第7472號卷第202至202頁背面) ⒋證人楊雅媗證述(103年度他字第3466號卷七第57頁背面至59頁背面、第95頁背面至96頁，106年度調偵字第198頁) ⒌證人江天立證述(103年度他字第3466號卷六第118至120頁、第167頁背面) ⒍證人林珈吉證述(103年度他字第3466號卷七第149至151頁背面、第200背面至202頁) ⒎證人周文偉證述(臺北市調處移送卷一第240至241頁背面，106年度調偵字第124號卷一第38至39頁，106年度調偵字第124號卷二第178頁，106年度調偵字第124號卷五第462頁) ⒏證人謝瑞煌證述(103年度他字第3466號卷七第3至5頁背面、第52頁背面至53頁，106年度偵字第2389號卷一第371至373頁，106年度調偵字第124號卷二第178至183頁，106調偵字第124號卷五第462頁) ⒐證人郭蕊證述(103年度他字第3466號卷六第63頁背面至65頁背面、第113頁背面至114頁) ⒑中興高中支出傳票(臺北市調處移送卷二第189頁) ⒒統一發票(臺北市調處移送卷二第189頁背面) ⒓支票(臺北市調處移送卷二第190頁) ⒔中興高中國泰世華銀行復興分行帳號000000000000號帳戶交易明細(臺北市調處移送卷七第230頁) ⒕鄉北公司公司經濟部中部辦公室案卷(臺北市調處移送卷八第274至278頁) 三 83 收支 第000000000號 98.10.25 文具 紙張 300,000 余姿瑤 楊雅媗 江克雄(校長) 江志偉(領款人) JA00000000  300,000 文具紙張 鄉北公司 HN0000000 98.10.23 國泰世華銀行復興分行 300,000 江志偉 ⒈被告江克雄供述(103年度他字第3466號卷六第9至11頁背面，臺北市調處移送卷一第1頁背面至第3頁，106年度調偵字第124號卷一第39至40頁，106年度調偵字第124號卷五第10至12頁，108年度審訴字第728號第201頁) ⒉被告江志偉供述(103年度他字第3466號卷七第100至105頁、第144至146頁，臺北市調處移送卷一第184頁背面至186頁，106年度調偵字第124號卷四第375至378頁，108年度審訴字第728號第201頁，108年度訴字第778號第155至157頁、第162頁) ⒊證人余姿瑤證述(104年度偵字第7472號卷第202至202頁背面) ⒋證人楊雅媗證述(103年度他字第3466號卷七第57頁背面至59頁背面、第95頁背面至96頁，106年度調偵字第198頁) ⒌證人江天立證述(103年度他字第3466號卷六第118至120頁、第167頁背面) ⒍證人林珈吉證述(103年度他字第3466號卷七第149至151頁背面、第200背面至202頁) ⒎證人周文偉證述(臺北市調處移送卷一第240至241頁背面，106年度調偵字第124號卷一第38至39頁，106年度調偵字第124號卷二第178頁，106年度調偵字第124號卷五第462頁) ⒏證人謝瑞煌證述(103年度他字第3466號卷七第3至5頁背面、第52頁背面至53頁，106年度偵字第2389號卷一第371至373頁，106年度調偵字第124號卷二第178至183頁，106調偵字第124號卷五第462頁) ⒐證人郭蕊證述(103年度他字第3466號卷六第63頁背面至65頁背面、第113頁背面至114頁) ⒑中興高中支出傳票(臺北市調處移送卷二第192頁) ⒒統一發票(臺北市調處移送卷二第192頁) ⒓支票(臺北市調處移送卷二第193至193頁背面) ⒔支票存根(臺北市調處移送卷二第195頁) ⒕中興高中國泰世華銀行復興分行帳號000000000000號帳戶交易明細(臺北市調處移送卷七第231頁) ⒖鄉北公司公司經濟部中部辦公室案卷(臺北市調處移送卷八第274至278頁) 四 84 收支 第000000000(起訴書誤載00000000)號 98.11.25 校園 美化 321,000 余姿瑤 楊雅媗 江克雄(校長) 江志偉(領款人) KA00000000 98.11.16 321,000 校園美化 鄉北公司 HN0000000 98.11.25 國泰世華銀行復興分行 321,000  ⒈被告江克雄供述(103年度他字第3466號卷六第9至11頁背面，臺北市調處移送卷一第1頁背面至第3頁，106年度調偵字第124號卷一第39至40頁，106年度調偵字第124號卷五第10至11頁，108年度審訴字第728號第201頁) ⒉被告江志偉供述(103年度他字第3466號卷七第100至105頁、第144至146頁，臺北市調處移送卷一第184頁背面至186頁，106年度調偵字第124號卷四第375至377頁，108年度審訴字第728號第201頁，108年度訴字第778號第155至157頁、第162頁) ⒊證人余姿瑤證述(104年度偵字第7472號卷第202至202頁背面) ⒋證人楊雅媗證述(103年度他字第3466號卷七第57頁背面至59頁背面、第95頁背面至96頁，106年度調偵字第198頁) ⒌證人江天立證述(103年度他字第3466號卷六第118至第120頁、第167頁背面) ⒍證人林珈吉證述(103年度他字第3466號卷七第149至151頁背面、第200背面至202頁) ⒎證人周文偉證述(臺北市調處移送卷一第240至241頁背面，106年度調偵字第124號卷一第38至39頁，106年度調偵字第124號卷二第178頁，106年度調偵字第124號卷五第462頁) ⒏證人謝瑞煌證述(103年度他字第3466號卷七第3至5頁背面、第52頁背面至53頁，106年度偵字第2389號卷一第371至373頁，106年度調偵字第124號卷二第178至183頁，106調偵字第124號卷五第462頁) ⒐證人郭蕊證述(103年度他字第3466號卷六第63頁背面至65頁背面、第113頁背面至114頁) ⒑中興高中支出傳票(臺北市調處移送卷二第196頁) ⒒統一發票(臺北市調處移送卷二第196頁) ⒓支票(臺北市調處移送卷二第197頁) ⒔中興高中國泰世華銀行復興分行帳號000000000000號帳戶交易明細(臺北市調處移送卷七第232頁) ⒕鄉北公司公司經濟部中部辦公室案卷(臺北市調處移送卷八第274至278頁) 五 85 收支 第000000000號 98.12.25 電腦 周邊零件 321,000 余姿瑤 楊雅媗 江志偉 KA00000000 98.12.15 321,000 電腦周邊零件 鄉北公司 HN0000000 98.12.25 國泰世華銀行復興分行 321,000  ⒈被告江克雄供述(103年度他字第3466號卷六第9至11頁背面，臺北市調處移送卷一第1頁背面至第3頁，106年度調偵字第124號卷一第39至40頁，106年度調偵字第124號卷五第10至11頁，108年度審訴字第728號第201頁) ⒉被告江志偉供述(103年度他字第3466號卷七第100至105頁、第144至146頁，臺北市調處移送卷一第184頁背面至186頁，106年度調偵字第124號卷四第375至377頁，108年度審訴字第728號第201頁，108年度訴字第778號第155至157頁、第162頁) ⒊證人余姿瑤證述(104年度偵字第7472號卷第202至202頁背面) ⒋證人楊雅媗證述(103年度他字第3466號卷七第57頁背面至59頁背面、第95頁背面至96頁，106年度調偵字第198頁) ⒌證人江天立證述(103年度他字第3466號卷六第118至120頁、第167頁背面) ⒍證人林珈吉證述(103年度他字第3466號卷七第149至151頁背面、第200背面至202頁) ⒎證人周文偉證述(臺北市調處移送卷一第240至241頁背面，106年度調偵字第124號卷一第38至39頁，106年度調偵字第124號卷二第178頁，106年度調偵字第124號卷五第462頁) ⒏證人謝瑞煌證述(103年度他字第3466號卷七第3至5頁背面、第52頁背面至53頁，106年度偵字第2389號卷一第371至373頁，106年度調偵字第124號卷二第178至183頁，106調偵字第124號卷五第462頁) ⒐證人郭蕊證述(103年度他字第3466號卷六第63頁背面至65頁背面、第113頁背面至114頁) ⒑中興高中支出傳票(臺北市調處移送卷二第199頁) ⒒統一發票(臺北市調處移送卷二第199頁) ⒓支票(臺北市調處移送卷二第200頁) ⒔支票存根(臺北市調處移送卷二第202頁) ⒕中興高中國泰世華銀行復興分行帳號000000000000號帳戶交易明細(臺北市調處移送卷七第233頁) ⒖鄉北公司公司經濟部中部辦公室案卷(臺北市調處移送卷八第274至278頁) 

附表貳之九–奇力格企業有限公司
編號 調查局編號 支出傳票編號 支出傳票日期 支出傳票摘要 支出傳票金額 會計 出納 領款人或校長欄 發票號碼 發票日期 發票金額 品名 廠商 支票號碼 發票日 付款行 支票金額 背書或註記 相關卷證出處 一 89 收支 第000000000號 99.04.25 電腦 周邊 321,000 余姿瑤 楊雅媗 江志偉 MA00000000 99.04.20 321,000 電腦周邊 奇力格公司 HN0000000 99.04.23 國泰世華銀行復興分行 321,000  ⒈被告江克雄供述(103年度他字第3466號卷六第9至11頁背面，臺北市調處移送卷一第1頁背面至第3頁，106年度調偵字第124號卷一第39至40頁，106年度調偵字第124號卷五第10至11頁，108年度審訴字第728號第201頁) ⒉被告江志偉供述(103年度他字第3466號卷七第100至105頁、第144至146頁，臺北市調處移送卷一第184頁背面至186頁，106年度調偵字第124號卷四第375至377頁，108年度審訴字第728號第201頁，108年度訴字第778號第155至157頁、第162頁) ⒊證人余姿瑤證述(104年度偵字第7472號卷第202至202頁背面) ⒋證人楊雅媗證述(103年度他字第3466號卷七第57頁背面至59頁背面、第95頁背面至96頁，106年度調偵字第198頁) ⒌證人江天立證述(103年度他字第3466號卷六第118至120頁、第167頁背面) ⒍證人林珈吉證述(103年度他字第3466號卷七第149至151頁背面、第200背面至202頁) ⒎證人周文偉證述(臺北市調處移送卷一第240至241頁背面，106年度調偵字第124號卷一第38至39頁，106年度調偵字第124號卷二第178頁) ⒏證人謝瑞煌證述(103年度他字第3466號卷七第3至5頁背面、第52頁背面至53頁，106年度偵字第2389號卷一第371至373頁，106年度調偵字第124號卷二第178至183頁) ⒐證人郭蕊證述(103年度他字第3466號卷六第63頁背面至65頁背面、第113頁背面至114頁) ⒑中興高中支出傳票(臺北市調處移送卷二第211頁) ⒒統一發票(臺北市調處移送卷二第211頁) ⒓支票(臺北市調處移送卷二第212頁) ⒔支票存根(臺北市調處移送卷二第214頁) ⒕中興高中國泰世華銀行復興分行帳號000000000000號帳戶交易明細(臺北市調處移送卷七第236頁) ⒖奇力格公司臺北市商業處案卷(臺北市調處移送卷八第219至223頁背面) 二 90 收支 第000000000號 99.05.25 文具款 321,000 余姿瑤 余姿瑤 江志偉 NA00000000 99.05.19 321,000 文具紙張 奇力格公司 HN0000000 99.05.2 5 國泰世華銀行復興分行 321,000 (起訴書誤載321,001) 000000000000江志偉 ⒈被告江克雄供述(103年度他字第3466號卷六第9至11頁背面，臺北市調處移送卷一第1頁背面至第3頁，106年度調偵字第124號卷一第39至40頁，106年度調偵字第124號卷五第10至11頁，108年度審訴字第728號第201頁) ⒉被告江志偉供述(103年度他字第3466號卷七第100至105頁、第144至146頁，臺北市調處移送卷一第184頁背面至186頁，106年度調偵字第124號卷四第375至377頁，108年度審訴字第728號第201頁，108年度訴字第778號第155至157頁、第162頁) ⒊證人余姿瑤證述(104年度偵字第7472號卷第202至202頁背面) ⒋證人江天立證述(103年度他字第3466號卷六第118至120頁、第167頁背面) ⒌證人林珈吉證述(103年度他字第3466號卷七第149至151頁背面、第200背面至202頁) ⒍證人周文偉證述(臺北市調處移送卷一第240至241頁背面，106年度調偵字第124號卷一第38至39頁，106年度調偵字第124號卷二第178頁) ⒎證人謝瑞煌證述(103年度他字第3466號卷七第3至5頁背面、第52頁背面至53頁，106年度偵字第2389號卷一第371至373頁，106年度調偵字第124號卷二第178至183頁) ⒏證人郭蕊證述(103年度他字第3466號卷六第63頁背面至65頁背面、第113頁背面至114頁) ⒐中興高中支出傳票(臺北市調處移送卷二第215頁) ⒑統一發票(臺北市調處移送卷二第215頁) ⒒支票(臺北市調處移送卷二第216頁) ⒓支票存根(臺北市調處移送卷二第217頁) ⒔中興高中國泰世華銀行復興分行帳號000000000000號帳戶交易明細(臺北市調處移送卷七第237頁) ⒕江志偉國泰世華銀行帳號000000000000號帳戶交易明細(臺北市調處移送卷八第34頁) ⒖奇力格公司臺北市商業處案卷(臺北市調處移送卷八第219至223頁背面) 三 91 收支 第000000000號 99.06.25 校園 美化 321,000 余姿瑤 余姿瑤  NA00000000 99.06.28 321,000 校園美化 奇力格公司 HN0000000 99.06.25 國泰世華銀行復興分行 321,000 (起訴書誤載321,002) 000000000000江志偉 ⒈被告江克雄供述(103年度他字第3466號卷六第9至11頁背面，臺北市調處移送卷一第1頁背面至第3頁，106年度調偵字第124號卷一第39至40頁，106年度調偵字第124號卷五第10至12頁，108年度審訴字第728號第201頁) ⒉被告江志偉供述(103年度他字第3466號卷七第100至105頁、第144至146頁，臺北市調處移送卷一第184頁背面至186頁，106年度調偵字第124號卷四第375至378頁，108年度審訴字第728號第201頁，108年度訴字第778號第155至157頁、第162頁) ⒊證人余姿瑤證述(104年度偵字第7472號卷第202至202頁背面) ⒋證人江天立證述(103年度他字第3466號卷六第118至120頁、第167頁背面) ⒌證人林珈吉證述(103年度他字第3466號卷七第149至151頁背面、第200背面至202頁) ⒍證人周文偉證述(臺北市調處移送卷一第240至241頁背面，106年度調偵字第124號卷一第38至39頁，106年度調偵字第124號卷二第178頁) ⒎證人謝瑞煌證述(103年度他字第3466號卷七第3至5頁背面、第52頁背面至53頁，106年度偵字第2389號卷一第371至373頁，106年度調偵字第124號卷二第178至183頁) ⒏證人郭蕊證述(103年度他字第3466號卷六第63頁背面至65頁背面、第113頁背面至114頁) ⒐中興高中支出傳票(臺北市調處移送卷二第218頁) ⒑統一發票(臺北市調處移送卷二第218頁) ⒒支票(臺北市調處移送卷二第219頁) ⒓支票存根(臺北市調處移送卷二第220頁) ⒔中興高中國泰世華銀行復興分行帳號000000000000號帳戶交易明細(臺北市調處移送卷七第238頁) ⒕江志偉國泰世華銀行帳號000000000000號帳戶交易明細(臺北市調處移送卷八第35頁) ⒖奇力格公司臺北市商業處案卷(臺北市調處移送卷八第219至223頁背面) 四 92 收支 第000000000號 99.07.25 教室 美化 321,000 余姿瑤 楊雅媗  PA00000000 99.07.20 321,000 教室美化 奇力格公司 HN0000000 99.07.23 國泰世華銀行復興分行 321,000 000000000000江志偉 ⒈被告江克雄供述(103年度他字第3466號卷六第9至11頁背面，臺北市調處移送卷一第1頁背面至第3頁，106年度調偵字第124號卷一第39至40頁，106年度調偵字第124號卷五第10至11頁，108年度審訴字第728號第201頁) ⒉被告江志偉供述(103年度他字第3466號卷七第100至105頁、第144至146頁，臺北市調處移送卷一第184頁背面至186頁，106年度調偵字第124號卷四第375至378頁，108年度審訴字第728號第201頁，108年度訴字第778號第155至157頁、第162頁) ⒊證人余姿瑤證述(104年度偵字第7472號卷第202至202頁背面) ⒋證人楊雅媗證述(103年度他字第3466號卷七第57頁背面至59頁背面、第95頁背面至96頁，106年度調偵字第198頁) ⒌證人江天立證述(103年度他字第3466號卷六第118至120頁、第167頁背面) ⒍證人林珈吉證述(103年度他字第3466號卷七第149至151頁背面、第200背面至202頁) ⒎證人周文偉證述(臺北市調處移送卷一第240至241頁背面，106年度調偵字第124號卷一第38至39頁，106年度調偵字第124號卷二第178頁) ⒏證人謝瑞煌證述(103年度他字第3466號卷七第3至5頁背面、第52頁背面至53頁，106年度偵字第2389號卷一第371至373頁，106年度調偵字第124號卷二第178至183頁) ⒐證人郭蕊證述(103年度他字第3466號卷六第63頁背面至65頁背面、第113頁背面至114頁) ⒑中興高中支出傳票(臺北市調處移送卷二第221頁) ⒒統一發票(臺北市調處移送卷二第221頁背面) ⒓支票(臺北市調處移送卷二第222頁) ⒔支票存根(臺北市調處移送卷二第225頁) ⒕中興高中國泰世華銀行復興分行帳號000000000000號帳戶交易明細(臺北市調處移送卷七第238頁背面) ⒖江志偉國泰世華銀行帳號000000000000號帳戶交易明細(臺北市調處移送卷八第36頁) ⒗奇力格公司臺北市商業處案卷(臺北市調處移送卷八第219至223頁背面) 五 93 收支 第000000000號 99.07.25 電腦 周邊 150,000    NA00000000 99.06.30 150,000 電腦周邊 奇力格公司 HN0000000 99.07.23 國泰世華銀行復興分行 150,000 00000000000000過渡臨櫃 ⒈被告江克雄供述(103年度他字第3466號卷六第9至11頁背面，臺北市調處移送卷一第1頁背面至第3頁，106年度調偵字第124號卷一第39至40頁，106年度調偵字第124號卷五第10至13頁，108年度審訴字第728號第201頁) ⒉被告江志偉供述(103年度他字第3466號卷七第100至105頁、第144至146頁，臺北市調處移送卷一第184頁背面至186頁，106年度調偵字第124號卷四第375至378頁，108年度審訴字第728號第201頁，108年度訴字第778號第155至157頁、第162頁) ⒊證人余姿瑤證述(104年度偵字第7472號卷第202至202頁背面) ⒋證人楊雅媗證述(103年度他字第3466號卷七第57頁背面至59頁背面、第95頁背面至96頁，106年度調偵字第198頁) ⒌證人江天立證述(103年度他字第3466號卷六第118至120頁、第167頁背面，106年度偵字第2389號卷一第325至326頁，106年度調偵字第124號卷四第379至380頁) ⒍證人林珈吉證述(103年度他字第3466號卷七第149至151頁背面、第200背面至202頁) ⒎證人周文偉證述(臺北市調處移送卷一第240至241頁背面，106年度調偵字第124號卷一第38至39頁，106年度調偵字第124號卷二第178頁) ⒏證人謝瑞煌證述(103年度他字第3466號卷七第3至5頁背面、第52頁背面至53頁，106年度偵字第2389號卷一第371至373頁，106年度調偵字第124號卷二第178至183頁) ⒐證人郭蕊證述(103年度他字第3466號卷六第63頁背面至65頁背面、第113頁背面至114頁) ⒑中興高中支出傳票(臺北市調處移送卷二第221頁) ⒒統一發票(臺北市調處移送卷二第221頁背面) ⒓支票(臺北市調處移送卷二223頁) ⒔支票存根(臺北市調處移送卷二第226頁) ⒕中興高中國泰世華銀行復興分行帳號000000000000號帳戶交易明細(臺北市調處移送卷七第238頁背面) ⒖奇力格公司臺北市商業處案卷(臺北市調處移送卷八第219至223頁背面) 

附表貳之十–廣邑開發事業股份有限公司
編號 調查局編號 支出傳票編號 支出傳票日期 支出傳票摘要 支出傳票金額 會計 出納 領款人或校長欄 發票號碼 發票日期 發票金額 品名 廠商 支票號碼 發票日 付款行 支票金額 背書或註記 相關卷證出處 一 133 收支第0000000000號 103.02.13 牆面 修補 98,441 陳睦凱 楊雅媗 江克雄 ZA00000000 103.01.15 98,441 牆面修補 廣邑公司 HN0000000 103.02.25 國泰世華銀行復興分行 98,441 經廣邑公司臺灣中小企業銀行中和分行帳號00000000000號帳戶交易明細確認(103.03.26，總金額合計786,982元) ⒈被告江克雄供述(103年度他字第3466號卷六第9至11頁背面，臺北市調處移送卷一第1頁背面至第3頁，106年度調偵字第124號卷一第39至40頁，106年度調偵字第124號卷五第10頁、第12頁，108年度審訴字第728號第201頁) ⒉被告江志偉供述(103年度他字第3466號卷七第100至105頁、第144至146頁，臺北市調處移送卷一第184頁背面至186頁，106年度調偵字第124號卷四第375至377頁，108年度審訴字第728號第201頁，108年度訴字第778號第155至157頁、第162頁) ⒊被告陳子昱供述(106年度偵字第2389號卷一第480至481頁，106年度調偵字第124號卷五第296至299頁，108年度審訴字第728號卷第201頁，108年度訴字第778號卷第155至157頁、第162頁) ⒋證人陳睦凱之證述(106年度偵字第2389號卷一第230至233頁) ⒌證人楊雅媗證述(103年度他字第3466號卷七第57頁背面至59頁背面、第95頁背面至96頁，106年度調偵字第198至199頁) ⒍證人鍾慧莉證述(106年度偵字第2389號卷一第178頁) ⒎證人江天立之證述(103年度他字第3466號卷六第118至120頁、第167頁背面) ⒏證人林珈吉證述(103年度他字第3466號卷七第149至151頁背面、第200背面至202頁) ⒐證人周文偉證述(臺北市調處移送卷一第240至241頁背面，106年度調偵字第124號卷一第38至39頁，106年度調偵字第124號卷二第178頁) ⒑證人謝瑞煌證述(103年度他字第3466號卷七第3至5頁背面、第52頁背面至53頁，106年度偵字第2389號卷一第371至373頁，106年度調偵字第124號卷二第178至183頁) ⒒證人郭蕊證述(103年度他字第3466號卷六第63頁背面至65頁背面、第113頁背面至114頁，106年度偵字第2389號卷一第291至292頁) ⒓中興高中轉帳傳票(臺北市調處移送卷二第287頁) ⒔統一發票(臺北市調處移送卷二第287頁背面) ⒕支票(臺北市調處移送卷二第299頁) ⒖支票存根(臺北市調處移送卷二第296頁) ⒗廣邑公司臺灣中小企業銀行中和分行帳號00000000000號帳戶交易明細(106年度調偵字第124號卷五第415頁，106年度偵字第2389號卷五第131頁) ⒘廣邑公司經濟部公示資料查詢結果及變更登記表(108年度訴字第778號卷259頁、第263至278頁) 二 134 收支第0000000000號 103.02.18 植栽 造景 99,551 陳睦凱 楊雅媗 江克雄 ZA00000000 103.02.10 99,551 植栽造景 廣邑公司 HN0000000 103.02.25 國泰世華銀行復興分行 99,551 經廣邑公司臺灣中小企業銀行中和分行帳號00000000000號帳戶交易明細確認(103.03.26，總金額合計786,982元) ⒈被告江克雄供述(103年度他字第3466號卷六第9至11頁背面，臺北市調處移送卷一第1頁背面至第3頁，106年度調偵字第124號卷一第39至40頁，106年度調偵字第124號卷五第10至12頁，108年度審訴字第728號第201頁) ⒉被告江志偉供述(103年度他字第3466號卷七第100至105頁、第144至146頁，臺北市調處移送卷一第184頁背面至186頁，106年度調偵字第124號卷四第375至377頁，108年度審訴字第728號第201頁，108年度訴字第778號第155至157頁、第162頁) ⒊被告陳子昱供述(106年度偵字第2389號卷一第480至481頁，106年度調偵字第124號卷五第296至299頁，108年度審訴字第728號卷第201頁，108年度訴字第778號卷第155至157頁、第162頁) ⒋證人陳睦凱證述(106年度偵字第2389號卷一第230至233頁) ⒌證人楊雅媗證述(103年度他字第3466號卷七第57頁背面至59頁背面、第95頁背面至96頁，106年度調偵字第198至199頁) ⒍證人鍾慧莉證述(106年度偵字第2389號卷一第178頁) ⒎證人江天立證述(103年度他字第3466號卷六第118至120頁、第167頁背面) ⒏證人林珈吉證述(103年度他字第3466號卷七第149至151頁背面、第200背面至202頁) ⒐證人周文偉證述(臺北市調處移送卷一第240至241頁背面，106年度調偵字第124號卷一第38至39頁，106年度調偵字第124號卷二第178頁) ⒑證人謝瑞煌證述(103年度他字第3466號卷七第3至5頁背面、第52頁背面至53頁，106年度偵字第2389號卷一第371至373頁，106年度調偵字第124號卷二第178至183頁) ⒒證人郭蕊證述(103年度他字第3466號卷六第63頁背面至65頁背面、第113頁背面至114頁，106年度偵字第2389號卷一第291至292頁) ⒓中興高中轉帳傳票(臺北市調處移送卷二第288頁) ⒔統一發票(臺北市調處移送卷二第288頁背面) ⒕支票(臺北市調處移送卷二第299頁) ⒖支票存根(臺北市調處移送卷二第296頁) ⒗廣邑公司臺灣中小企業銀行中和分行帳號00000000000號帳戶交易明細(106年度調偵字第124號卷五第415頁，106年度偵字第2389號卷五第131頁) ⒘廣邑公司經濟部公示資料查詢結果及變更登記表(108年度訴字第778號卷第259頁、第263至278頁) 三 136 收支第0000000000號 103.02.13 整修 廁所 97,820 陳睦凱 楊雅媗 江克雄 ZA00000000 103.01.06 97,820 整修廁所 廣邑公司 HN0000000 103.02.25 國泰世華銀行復興分行 97,820 經廣邑公司臺灣中小企業銀行中和分行帳號00000000000號帳戶交易明細確認(103.03.26，總金額合計786,982元) ⒈被告江克雄之供述(103年度他字第3466號卷六第9至11頁背面，臺北市調處移送卷一第1頁背面至第3頁，106年度調偵字第124號卷一第39至40頁，106年度調偵字第124號卷五第10頁、第12頁，108年度審訴字第728號第201頁) ⒉被告江志偉供述(103年度他字第3466號卷七第100至105頁、第144至146頁，臺北市調處移送卷一第184頁背面至186頁，106年度調偵字第124號卷四第375至377頁，108年度審訴字第728號第201頁，108年度訴字第778號第155至157頁、第162頁) ⒉被告陳子昱供述(106年度偵字第2389號卷一第480至481頁，106年度調偵字第124號卷五第296至299頁，108年度審訴字第728號卷第201頁，108年度訴字第778號卷第155至157頁、第162頁) ⒊證人陳睦凱證述(106年度偵字第2389號卷一第230至233頁) ⒋證人楊雅媗證述(103年度他字第3466號卷七第57頁背面至59頁背面、第95頁背面至96頁，106年度調偵字第198至199頁) ⒌證人鍾慧莉證述(106年度偵字第2389號卷一第178頁) ⒍證人江天立證述(103年度他字第3466號卷六第118至120頁、第167頁背面) ⒎證人林珈吉證述(103年度他字第3466號卷七第149至151頁背面、第200背面至202頁) ⒏證人周文偉證述(臺北市調處移送卷一第240至241頁背面，106年度調偵字第124號卷一第38至39頁，106年度調偵字第124號卷二第178頁) ⒐證人謝瑞煌證述(103年度他字第3466號卷七第3至5頁背面、第52頁背面至53頁，106年度偵字第2389號卷一第371至373頁，106年度調偵字第124號卷二第178至183頁) ⒑證人郭蕊證述(103年度他字第3466號卷六第63頁背面至65頁背面、第113頁背面至114頁，106年度偵字第2389號卷一第291至292頁) ⒒中興高中轉帳傳票(臺北市調處移送卷二第289頁) ⒓統一發票(臺北市調處移送卷二第289頁背面) ⒔支票(臺北市調處移送卷二第299頁背面) ⒕支票存根(臺北市調處移送卷二第296頁背面) ⒖廣邑公司臺灣中小企業銀行中和分行帳號00000000000號帳戶交易明細(106年度調偵字第124號卷五第415頁，106年度偵字第2389號卷五第131頁) ⒗廣邑公司經濟部公示資料查詢結果及變更登記表(108年度訴字第778號卷第259頁、第263至278頁) 四 137 收支第0000000000號 103.02.18 建築 物清潔 96,500 陳睦凱 楊雅媗 江克雄 ZA00000000 103.01.25 96,500 建築物清潔 廣邑公司 HN0000000 103.02.25 國泰世華銀行復興分行 96,500 經廣邑公司臺灣中小企業銀行中和分行帳號00000000000號帳戶交易明細確認(103.03.26，總金額合計786,982元) ⒈被告江克雄供述(103年度他字第3466號卷六第9至11頁背面，臺北市調處移送卷一第1頁背面至第3頁，106年度調偵字第124號卷一第39至40頁，106年度調偵字第124號卷五第10至12頁，108年度審訴字第728號第201頁) ⒉被告江志偉供述(103年度他字第3466號卷七第100至105頁、第144至146頁，臺北市調處移送卷一第184頁背面至186頁，106年度調偵字第124號卷四第375至377頁，108年度審訴字第728號第201頁，108年度訴字第778號第155至157頁、第162頁) ⒊被告陳子昱供述(106年度偵字第2389號卷一第480至481頁，106年度調偵字第124號卷五第296至299頁，108年度審訴字第728號卷第201頁，108年度訴字第778號卷第155至157頁、第162頁) ⒋證人陳睦凱證述(106年度偵字第2389號卷一第230至233頁) ⒌證人楊雅媗之證述(103年度他字第3466號卷七第57頁背面至59頁背面、第95頁背面至96頁，106年度調偵字第198至199頁) ⒍證人鍾慧莉證述(106年度偵字第2389號卷一第178頁) ⒎證人江天立證述(103年度他字第3466號卷六第118至120頁、第167頁背面) ⒏證人林珈吉證述(103年度他字第3466號卷七第149至151頁背面、第200背面至202頁) ⒐證人周文偉證述(臺北市調處移送卷一第240至241頁背面，106年度調偵字第124號卷一第38至39頁，106年度調偵字第124號卷二第178頁) ⒑證人謝瑞煌證述(103年度他字第3466號卷七第3至5頁背面、第52頁背面至53頁，106年度偵字第2389號卷一第371至373頁，106年度調偵字第124號卷二第178至183頁) ⒒證人郭蕊證述(103年度他字第3466號卷六第63頁背面至65頁背面、第113頁背面至114頁，106年度偵字第2389號卷一第291至292頁) ⒓中興高中轉帳傳票(臺北市調處移送卷二第290頁) ⒔統一發票(臺北市調處移送卷二第290頁背面) ⒕支票(臺北市調處移送卷二第299頁背面) ⒖支票存根(臺北市調處移送卷二第296頁背面) ⒗廣邑公司臺灣中小企業銀行中和分行帳號00000000000號帳戶交易明細(106年度調偵字第124號卷五第415頁，106年度偵字第2389號卷五第131頁) ⒘廣邑公司經濟部公示資料查詢結果及變更登記表(108年度訴字第778號卷第259頁、第263至278頁) 五 138 收支第0000000000號 103.02.19 管路 配線 99,100 陳睦凱 楊雅媗 江克雄 ZA00000000 103.02.13 99,100 管路配線 廣邑公司 HN0000000 103.02.25 國泰世華銀行復興分行 99,100 經廣邑公司臺灣中小企業銀行中和分行帳號00000000000號帳戶交易明細確認(103.03.26，總金額合計786,982元) ⒈被告江克雄供述(103年度他字第3466號卷六第9至11頁背面，臺北市調處移送卷一第1頁背面至第3頁，106年度調偵字第124號卷一第39至40頁，106年度調偵字第124號卷五第10至12頁，108年度審訴字第728號第201頁) ⒉被告江志偉供述(103年度他字第3466號卷七第100至105頁、第144至146頁，臺北市調處移送卷一第184頁背面至186頁，106年度調偵字第124號卷四第375至377頁，108年度審訴字第728號第201頁，108年度訴字第778號第155至157頁、第162頁) ⒊被告陳子昱供述(106年度偵字第2389號卷一第480至481頁，106年度調偵字第124號卷五第296至299頁，108年度審訴字第728號卷第201頁，108年度訴字第778號卷第155至157頁、第162頁) ⒋證人陳睦凱證述(106年度偵字第2389號卷一第230至233頁) ⒌證人楊雅媗證述(103年度他字第3466號卷七第57頁背面至59頁背面、第95頁背面至96頁，106年度調偵字第198至199頁) ⒍證人鍾慧莉證述(106年度偵字第2389號卷一第178頁) ⒎證人江天立證述(103年度他字第3466號卷六第118至120頁、第167頁背面) ⒏證人林珈吉證述(103年度他字第3466號卷七第149至151頁背面、第200背面至202頁) ⒐證人周文偉證述(臺北市調處移送卷一第240至241頁背面，106年度調偵字第124號卷一第38至39頁，106年度調偵字第124號卷二第178頁) ⒑證人謝瑞煌證述(103年度他字第3466號卷七第3至5頁背面、第52頁背面至53頁，106年度偵字第2389號卷一第371至373頁，106年度調偵字第124號卷二第178至183頁) ⒒證人郭蕊證述(103年度他字第3466號卷六第63頁背面至65頁背面、第113頁背面至114頁，106年度偵字第2389號卷一第291至292頁) ⒓中興高中轉帳傳票(臺北市調處移送卷二第291頁) ⒔統一發票(臺北市調處移送卷二第291頁背面) ⒕支票(臺北市調處移送卷二第299頁背面) ⒖支票存根(臺北市調處移送卷二第296頁背面) ⒗廣邑公司臺灣中小企業銀行中和分行帳號00000000000號帳戶交易明細(106年度調偵字第124號卷五第415頁，106年度偵字第2389號卷五第131頁) ⒘廣邑公司經濟部公示資料查詢結果及變更登記表(108年度訴字第778號卷第259頁、第263至278頁) 六 139 收支第0000000000號 103.02.13 牆面 粉刷 99,325 陳睦凱 楊雅媗 江克雄 ZA00000000 103.01.08 99,325 牆面粉刷 廣邑公司 HN0000000 103.02.25 國泰世華銀行復興分行 99,325 經廣邑公司臺灣中小企業銀行中和分行帳號00000000000號帳戶交易明細確認(103.03.26，總金額合計786,982元) ⒈被告江克雄供述(103年度他字第3466號卷六第9至11頁背面，臺北市調處移送卷一第1頁背面至第3頁，106年度調偵字第124號卷一第39至40頁，106年度調偵字第124號卷五第10至12頁，108年度審訴字第728號第201頁) ⒉被告江志偉供述(103年度他字第3466號卷七第100至105頁、第144至146頁，臺北市調處移送卷一第184頁背面至186頁，106年度調偵字第124號卷四第375至377頁，108年度審訴字第728號第201頁，108年度訴字第778號第155至157頁、第162頁) ⒊被告陳子昱供述(106年度偵字第2389號卷一第480至481頁，106年度調偵字第124號卷五第296至299頁，108年度審訴字第728號卷第201頁，108年度訴字第778號卷第155至157頁、第162頁) ⒋證人陳睦凱證述(106年度偵字第2389號卷一第230至233頁) ⒌證人楊雅媗證述(103年度他字第3466號卷七第57頁背面至59頁背面、第95頁背面至96頁，106年度調偵字第198至199頁) ⒍證人鍾慧莉證述(106年度偵字第2389號卷一第178頁) ⒎證人江天立證述(103年度他字第3466號卷六第118至120頁、第167頁背面) ⒏證人林珈吉證述(103年度他字第3466號卷七第149至151頁背面、第200背面至202頁) ⒐證人周文偉證述(臺北市調處移送卷一第240至241頁背面，106年度調偵字第124號卷一第38至39頁，106年度調偵字第124號卷二第178頁) ⒑證人謝瑞煌證述(103年度他字第3466號卷七第3至5頁背面、第52頁背面至53頁，106年度偵字第2389號卷一第371至373頁，106年度調偵字第124號卷二第178至183頁) ⒒證人郭蕊證述(103年度他字第3466號卷六第63頁背面至65頁背面、第113頁背面至114頁，106年度偵字第2389號卷一第291至292頁) ⒓中興高中轉帳傳票(臺北市調處移送卷二第292頁) ⒔統一發票(臺北市調處移送卷二第292頁背面) ⒕支票(臺北市調處移送卷二第300頁) ⒖支票存根(臺北市調處移送卷二第297頁) ⒗廣邑公司臺灣中小企業銀行中和分行帳號00000000000號帳戶交易明細(106年度調偵字第124號卷五第415頁，106年度偵字第2389號卷五第131頁) ⒘廣邑公司經濟部公示資料查詢結果及變更登記表(108年度訴字第778號卷第259頁、第263至278頁) 七 140 收支第0000000000號 103.02.18 建築 物清潔 98,800 陳睦凱 楊雅媗 江克雄 ZA00000000 103.02.25 98,800 建築物清潔 廣邑公司 HN0000000 103.02.25 國泰世華銀行復興分行 98,800 經廣邑公司臺灣中小企業銀行中和分行帳號00000000000號帳戶交易明細確認(103.03.26，總金額合計786,982元) ⒈被告江克雄供述(103年度他字第3466號卷六第9至11頁背面，臺北市調處移送卷一第1頁背面至第3頁，106年度調偵字第124號卷一第39至40頁，106年度調偵字第124號卷五第10至12頁，108年度審訴字第728號第201頁) ⒉被告江志偉供述(103年度他字第3466號卷七第100至105頁、第144至146頁，臺北市調處移送卷一第184頁背面至186頁，106年度調偵字第124號卷四第375至377頁，108年度審訴字第728號第201頁，108年度訴字第778號第155至157頁、第162頁) ⒊被告陳子昱供述(106年度偵字第2389號卷一第480至481頁，106年度調偵字第124號卷五第296至299頁，108年度審訴字第728號卷第201頁，108年度訴字第778號卷第155至157頁、第162頁) ⒋證人陳睦凱證述(106年度偵字第2389號卷一第230至233頁) ⒌證人楊雅媗證述(103年度他字第3466號卷七第57頁背面至59頁背面、第95頁背面至96頁，106年度調偵字第198至199頁) ⒍證人鍾慧莉證述(106年度偵字第2389號卷一第178頁) ⒎證人江天立證述(103年度他字第3466號卷六第118至120頁、第167頁背面) ⒏證人林珈吉證述(103年度他字第3466號卷七第149至151頁背面、第200背面至202頁) ⒐證人周文偉證述(臺北市調處移送卷一第240至241頁背面，106年度調偵字第124號卷一第38至39頁，106年度調偵字第124號卷二第178頁) ⒑證人謝瑞煌證述(103年度他字第3466號卷七第3至5頁背面、第52頁背面至53頁，106年度偵字第2389號卷一第371至373頁，106年度調偵字第124號卷二第178至183頁) ⒒證人郭蕊證述(103年度他字第3466號卷六第63頁背面至65頁背面、第113頁背面至114頁，106年度偵字第2389號卷一第291至292頁) ⒓中興高中轉帳傳票(臺北市調處移送卷二第293頁) ⒔統一發票(臺北市調處移送卷二第293頁背面) ⒕支票(臺北市調處移送卷二第300頁) ⒖支票存根(臺北市調處移送卷二第297頁) ⒗廣邑公司臺灣中小企業銀行中和分行帳號00000000000號帳戶交易明細(106年度調偵字第124號卷五第415頁，106年度偵字第2389號卷五第131頁) ⒘廣邑公司經濟部公示資料查詢結果及變更登記表(108年度訴字第778號卷第259頁、第263至278頁) 八 141 收支第0000000000號 103.02.19 牆面 粉刷 97,445(起訴書誤載97,455)  陳睦凱 楊雅媗 江克雄 ZA00000000 103.02.18 97,445 牆面粉刷 廣邑公司 HN0000000 103.02. 25 國泰世華銀行復興分行 97,445 經廣邑公司臺灣中小企業銀行中和分行帳號00000000000號帳戶交易明細確認(103.03.26，總金額合計786,982元) ⒈被告江克雄供述(103年度他字第3466號卷六第9至11頁背面，臺北市調處移送卷一第1頁背面至第3頁，106年度調偵字第124號卷一第39至40頁，106年度調偵字第124號卷五第10至12頁，108年度審訴字第728號第201頁) ⒉被告江志偉供述(103年度他字第3466號卷七第100至105頁、第144至146頁，臺北市調處移送卷一第184頁背面至186頁，106年度調偵字第124號卷四第375至377頁，108年度審訴字第728號第201頁，108年度訴字第778號第155至157頁、第162頁) ⒊被告陳子昱供述(106年度偵字第2389號卷一第480至481頁，106年度調偵字第124號卷五第296至299頁，108年度審訴字第728號卷第201頁，108年度訴字第778號卷第155至157頁、第162頁) ⒋證人陳睦凱證述(106年度偵字第2389號卷一第230至233頁) ⒌證人楊雅媗證述(103年度他字第3466號卷七第57頁背面至59頁背面、第95頁背面至96頁，106年度調偵字第198至199頁) ⒍證人鍾慧莉證述(106年度偵字第2389號卷一第178頁) ⒎證人江天立證述(103年度他字第3466號卷六第118至120頁、第167頁背面) ⒏證人林珈吉證述(103年度他字第3466號卷七第149至151頁背面、第200背面至202頁) ⒐證人周文偉證述(臺北市調處移送卷一第240至241頁背面，106年度調偵字第124號卷一第38至39頁，106年度調偵字第124號卷二第178頁) ⒑證人謝瑞煌證述(103年度他字第3466號卷七第3至5頁背面、第52頁背面至53頁，106年度偵字第2389號卷一第371至373頁，106年度調偵字第124號卷二第178至183頁) ⒒證人郭蕊證述(103年度他字第3466號卷六第63頁背面至65頁背面、第113頁背面至114頁，106年度偵字第2389號卷一第291至292頁) ⒓中興高中轉帳傳票(臺北市調處移送卷二第294頁) ⒔統一發票(臺北市調處移送卷二第294頁背面) ⒕支票(臺北市調處移送卷二第300頁) ⒖支票存根(臺北市調處移送卷二第297頁) ⒗廣邑公司臺灣中小企業銀行中和分行帳號00000000000號帳戶交易明細(106年度調偵字第124號卷五第415頁，106年度偵字第2389號卷五第131頁) ⒘廣邑公司經濟部公示資料查詢結果及變更登記表(108年度訴字第778號卷第259頁、第263至278頁) 九 142 收支第0000000000號 103.04.22 設計 規劃費用 98,760 陳睦凱 楊雅媗 江克雄 ZV00000000 103.04.05 98,760 設計規劃 廣邑公司    98,760 經廣邑公司臺灣中小企業銀行中和分行帳號00000000000號帳戶交易明細確認(103.04.25，總金額合計393,850元) ⒈被告江克雄供述(103年度他字第3466號卷六第9至11頁背面，臺北市調處移送卷一第1頁背面至第3頁，106年度調偵字第124號卷一第39至40頁，106年度調偵字第124號卷五第10至12頁，108年度審訴字第728號第201頁) ⒉被告江志偉供述(103年度他字第3466號卷七第100至105頁、第144至146頁，臺北市調處移送卷一第184頁背面至186頁，106年度調偵字第124號卷四第375至377頁，108年度審訴字第728號第201頁，108年度訴字第778號第155至157頁、第162頁) ⒊被告陳子昱供述(106年度偵字第2389號卷一第480至481頁，106年度調偵字第124號卷五第296至299頁，108年度審訴字第728號卷第201頁，108年度訴字第778號卷第155至157頁、第162頁) ⒋證人陳睦凱證述(106年度偵字第2389號卷一第230至233頁) ⒌證人楊雅媗證述(103年度他字第3466號卷七第57頁背面至59頁背面、第95頁背面至96頁，106年度調偵字第198至199頁) ⒍證人鍾慧莉證述(106年度偵字第2389號卷一第178頁) ⒎證人江天立證述(103年度他字第3466號卷六第118至120頁、第167頁背面) ⒏證人林珈吉證述(103年度他字第3466號卷七第149至151頁背面、第200背面至202頁) ⒐證人周文偉之證述(臺北市調處移送卷一第240至241頁背面，106年度調偵字第124號卷一第38至39頁，106年度調偵字第124號卷二第178頁) ⒑證人謝瑞煌證述(103年度他字第3466號卷七第3至5頁背面、第52頁背面至53頁，106年度偵字第2389號卷一第371至373頁，106年度調偵字第124號卷二第178至183頁) ⒒證人郭蕊證述(103年度他字第3466號卷六第63頁背面至65頁背面、第113頁背面至114頁，106年度偵字第2389號卷一第291至292頁) ⒓中興高中轉帳傳票(臺北市調處移送卷二第302頁) ⒔統一發票(臺北市調處移送卷二第302頁背面) ⒕廣邑公司臺灣中小企業銀行中和分行帳號00000000000號交易明細(106年度偵字第2389號卷五第130頁，106年度調偵字第124號卷五第414頁) ⒖廣邑公司經濟部公示資料查詢結果及變更登記表(108年度訴字第778號卷第259頁、第263至278頁) 十 143 收支第0000000000號 103.04.22 系統 櫃費用 99,550 陳睦凱 楊雅媗 江克雄 ZV00000000 103.04.10 99,550 系統櫃子 廣邑公司    99,550 經廣邑公司臺灣中小企業銀行中和分行帳號00000000000號帳戶交易明細確認(103.04.25，總金額合計393,850元)  ⒈被告江克雄供述(103年度他字第3466號卷六第9至11頁背面，臺北市調處移送卷一第1頁背面至第3頁，106年度調偵字第124號卷一第39至40頁，106年度調偵字第124號卷五第10至12頁，108年度審訴字第728號第201頁) ⒉被告江志偉供述(103年度他字第3466號卷七第100至101頁、第102頁背面至105頁、第144至146頁，臺北市調處移送卷一第184頁背面至186頁，106年度調偵字第124號卷四第375至377頁，108年度審訴字第728號第201頁，108年度訴字第778號第155至157頁、第162頁) ⒊被告陳子昱供述(106年度偵字第2389號卷一第480至481頁，106年度調偵字第124號卷五第296至299頁，108年度審訴字第728號卷第201頁，108年度訴字第778號卷第155至157頁、第162頁) ⒋證人陳睦凱證述(106年度偵字第2389號卷一第230至233頁) ⒌證人楊雅媗證述(103年度他字第3466號卷七第57頁背面至59頁背面、第95頁背面至96頁，106年度調偵字第198至199頁) ⒍證人鍾慧莉證述(106年度偵字第2389號卷一第178頁) ⒎證人江天立證述(103年度他字第3466號卷六第118至120頁、第167頁背面) ⒏證人林珈吉證述(103年度他字第3466號卷七第149至151頁背面、第200背面至202頁) ⒐證人周文偉證述(臺北市調處移送卷一第240至241頁背面，106年度調偵字第124號卷一第38至39頁，106年度調偵字第124號卷二第178頁) ⒑證人謝瑞煌證述(103年度他字第3466號卷七第3至5頁背面、第52頁背面至53頁，106年度偵字第2389號卷一第371至373頁，106年度調偵字第124號卷二第178至183頁) ⒒證人郭蕊證述(103年度他字第3466號卷六第63頁背面至65頁背面、第113頁背面至114頁，106年度偵字第2389號卷一第291至292頁) ⒓中興高中轉帳傳票(臺北市調處移送卷二第302頁) ⒔統一發票(臺北市調處移送卷二第302頁背面) ⒕廣邑公司臺灣中小企業銀行中和分行帳號00000000000號交易明細(106年度偵字第2389號卷五第130頁，106年度調偵字第124號卷五第414頁) ⒖廣邑公司經濟部公示資料查詢結果及變更登記表(108年度訴字第778號卷第259頁、第263至278頁) 十一 144 收支第0000000000號 103.04.22 油漆 粉刷費用 98,540 陳睦凱 楊雅媗 江克雄 ZV00000000 103.04.15 98,540 刷油漆 廣邑公司    98,540 經廣邑公司臺灣中小企業銀行中和分行帳號00000000000號帳戶交易明細確認(103.04.25，總金額合計393,850元) ⒈被告江克雄供述(103年度他字第3466號卷六第9至11頁背面，臺北市調處移送卷一第1頁背面至第3頁，106年度調偵字第124號卷一第39至40頁，106年度調偵字第124號卷五第10至12頁，108年度審訴字第728號第201頁) ⒉被告江志偉供述(103年度他字第3466號卷七第100至105頁、第144至146頁，臺北市調處移送卷一第184頁背面至186頁，106年度調偵字第124號卷四第375至377頁，108年度審訴字第728號第201頁，108年度訴字第778號第155至157頁、第162頁) ⒊被告陳子昱供述(106年度偵字第2389號卷一第480至481頁，106年度調偵字第124號卷五第296至299頁，108年度審訴字第728號卷第201頁，108年度訴字第778號卷第155至157頁、第162頁) ⒋證人陳睦凱證述(106年度偵字第2389號卷一第230至233頁) ⒌證人楊雅媗證述(103年度他字第3466號卷七第57頁背面至59頁背面、第95頁背面至96頁，106年度調偵字第198至199頁) ⒍證人鍾慧莉證述(106年度偵字第2389號卷一第178頁) ⒎證人江天立證述(103年度他字第3466號卷六第118至120頁、第167頁背面) ⒏證人林珈吉證述(103年度他字第3466號卷七第149至151頁背面、第200背面至202頁) ⒐證人周文偉證述(臺北市調處移送卷一第240至241頁背面，106年度調偵字第124號卷一第38至39頁，106年度調偵字第124號卷二第178頁) ⒑證人謝瑞煌證述(103年度他字第3466號卷七第3至5頁背面、第52頁背面至53頁，106年度偵字第2389號卷一第371至373頁，106年度調偵字第124號卷二第178至183頁) ⒒證人郭蕊證述(103年度他字第3466號卷六第63頁背面至65頁背面、第113頁背面至114頁，106年度偵字第2389號卷一第291至292頁) ⒓中興高中轉帳傳票(臺北市調處移送卷二第302頁) ⒔統一發票(臺北市調處移送卷二第303頁) ⒕廣邑公司臺灣中小企業銀行中和分行帳號00000000000號交易明細(106年度偵字第2389號卷五第130頁，106年度調偵字第124號卷五第414頁) ⒖廣邑公司經濟部公示資料查詢結果及變更登記表(108年度訴字第778號卷第259頁、第263至278頁) 十二 145 收支第0000000000號 103.04.22 清潔 工程 97,000 陳睦凱 楊雅媗 江克雄 ZV00000000 103.04.20 97,000 清潔工程 廣邑公司    97,000 經廣邑公司臺灣中小企業銀行中和分行帳號00000000000號帳戶交易明細確認(103.04.25，總金額合計393,850元) ⒈被告江克雄供述(103年度他字第3466號卷六第9至11頁背面，臺北市調處移送卷一第1頁背面至第3頁，106年度調偵字第124號卷一第39至40頁，106年度調偵字第124號卷五第10至12頁，108年度審訴字第728號第201頁) ⒉被告江志偉供述(103年度他字第3466號卷七第100至105頁、第144至146頁，臺北市調處移送卷一第184頁背面至186頁，106年度調偵字第124號卷四第375至377頁，108年度審訴字第728號第201頁，108年度訴字第778號第155至157頁、第162頁) ⒊被告陳子昱供述(106年度偵字第2389號卷一第480至481頁，106年度調偵字第124號卷五第296至299頁，108年度審訴字第728號卷第201頁，108年度訴字第778號卷第155至157頁、第162頁) ⒋證人陳睦凱證述(106年度偵字第2389號卷一第230至233頁) ⒌證人楊雅媗證述(103年度他字第3466號卷七第57頁背面至59頁背面、第95頁背面至96頁) ⒍證人鍾慧莉證述(106年度偵字第2389號卷一第178頁) ⒎證人江天立證述(103年度他字第3466號卷六第118至120頁、第167頁背面) ⒏證人林珈吉證述(103年度他字第3466號卷七第149至151頁背面、第200背面至202頁) ⒐證人周文偉證述(臺北市調處移送卷一第240至241頁背面，106年度調偵字第124號卷一第38至39頁，106年度調偵字第124號卷二第178頁) ⒑證人謝瑞煌證述(103年度他字第3466號卷七第3至5頁背面、第52頁背面至53頁，106年度偵字第2389號卷一第371至373頁，106年度調偵字第124號卷二第178至183頁) ⒒證人郭蕊證述(103年度他字第3466號卷六第63頁背面至65頁背面、第113頁背面至114頁，106年度偵字第2389號卷一第291至292頁) ⒓中興高中轉帳傳票(臺北市調處移送卷二第302頁) ⒔統一發票(臺北市調處移送卷二第303頁) ⒕廣邑公司臺灣中小企業銀行中和分行帳號00000000000號交易明細(106年度偵字第2389號卷五第130頁，106年度調偵字第124號卷五第414頁) ⒖廣邑公司經濟部公示資料查詢結果及變更登記表(108年度訴字第778號卷第259頁、第263至278頁) 十三 146 收支第0000000000號 103.05.19 工程 規劃設計 98,900 陳睦凱 楊雅媗 江克雄 AQ00000000 103.05.05 98,900 工程規劃設計 廣邑公司    98,900 經廣邑公司臺灣中小企業銀行中和分行帳號00000000000號帳戶交易明細確認(103.05.23，總金額合計295,700元) ⒈被告江克雄供述(103年度他字第3466號卷六第9至11頁背面，臺北市調處移送卷一第1頁背面至第3頁，106年度調偵字第124號卷一第39至40頁，106年度調偵字第124號卷五第10至12頁，108年度審訴字第728號第201頁) ⒉被告江志偉供述(103年度他字第3466號卷七第100至105頁、第144至146頁，臺北市調處移送卷一第184頁背面至186頁，106年度調偵字第124號卷四第375至377頁，108年度審訴字第728號第201頁，108年度訴字第778號第155至157頁、第162頁) ⒊被告陳子昱供述(106年度偵字第2389號卷一第480至481頁，106年度調偵字第124號卷五第296至299頁，108年度審訴字第728號卷第201頁，108年度訴字第778號卷第155至157頁、第162頁) ⒋證人陳睦凱證述(106年度偵字第2389號卷一第230至233頁) ⒌證人楊雅媗證述(103年度他字第3466號卷七第57頁背面至59頁背面、第95頁背面至96頁) ⒍證人鍾慧莉證述(106年度偵字第2389號卷一第178頁) ⒎證人江天立證述(103年度他字第3466號卷六第118至120頁、第167頁背面) ⒏證人林珈吉證述(103年度他字第3466號卷七第149至151頁背面、第200背面至202頁) ⒐證人周文偉證述(臺北市調處移送卷一第240至241頁背面，106年度調偵字第124號卷一第38至39頁，106年度調偵字第124號卷二第178頁) ⒑證人謝瑞煌證述(103年度他字第3466號卷七第3至5頁背面、第52頁背面至53頁，106年度偵字第2389號卷一第371至373頁，106年度調偵字第124號卷二第178至183頁) ⒒證人郭蕊證述(103年度他字第3466號卷六第63頁背面至65頁背面、第113頁背面至114頁，106年度偵字第2389號卷一第291至292頁) ⒓中興高中轉帳傳票(臺北市調處移送卷二第305頁) ⒔統一發票(臺北市調處移送卷二第305頁背面) ⒕廣邑公司臺灣中小企業銀行中和分行帳號00000000000號交易明細(106年度偵字第2389號卷五第129頁，106年度調偵字第124號卷五第413頁) ⒖廣邑公司經濟部公示資料查詢結果及變更登記表(108年度訴字第778號卷第259頁、第263至278頁) 十四 147 收支第0000000000號 103.05.19 操場 維護 97,300 陳睦凱 楊雅媗 江克雄 AQ00000000 103.05.10 97,300 操場維護 廣邑公司    97,300 經廣邑公司臺灣中小企業銀行中和分行帳號00000000000號帳戶交易明細確認(103.05.23，總金額合計295,700元) ⒈被告江克雄供述(103年度他字第3466號卷六第9至11頁背面，臺北市調處移送卷一第1頁背面至第3頁，106年度調偵字第124號卷一第39至40頁，106年度調偵字第124號卷五第10至12頁，108年度審訴字第728號第201頁) ⒉被告江志偉供述(103年度他字第3466號卷七第100至105頁、第144至146頁，臺北市調處移送卷一第184頁背面至186頁，106年度調偵字第124號卷四第375至377頁，108年度審訴字第728號第201頁，108年度訴字第778號第155至157頁、第162頁) ⒊被告陳子昱供述(106年度偵字第2389號卷一第480至481頁，106年度調偵字第124號卷五第296至299頁，108年度審訴字第728號卷第201頁，108年度訴字第778號卷第155至157頁、第162頁) ⒋證人陳睦凱證述(106年度偵字第2389號卷一第230至233頁) ⒌證人楊雅媗證述(103年度他字第3466號卷七第57頁背面至59頁背面、第95頁背面至96頁) ⒍證人鍾慧莉證述(106年度偵字第2389號卷一第178頁) ⒎證人江天立證述(103年度他字第3466號卷六第118至120頁、第167頁背面) ⒏證人林珈吉證述(103年度他字第3466號卷七第149至151頁背面、第200背面至202頁) ⒐證人周文偉證述(北臺北市調處移送卷一第240至241頁背面，106年度調偵字第124號卷一第38至39頁，106年度調偵字第124號卷二第178頁) ⒑證人謝瑞煌證述(103年度他字第3466號卷七第3至5頁背面、第52頁背面至53頁，106年度偵字第2389號卷一第371至373頁，106年度調偵字第124號卷二第178至183頁) ⒒證人郭蕊證述(103年度他字第3466號卷六第63頁背面至65頁背面、第113頁背面至114頁，106年度偵字第2389號卷一第291至292頁) ⒓中興高中轉帳傳票(臺北市調處移送卷二第306頁) ⒔統一發票(臺北市調處移送卷二第306頁背面) ⒕廣邑公司臺灣中小企業銀行中和分行帳號00000000000號交易明細(106年度偵字第2389號卷五第129頁，106年度調偵字第124號卷五第413頁) ⒖廣邑公司經濟部公示資料查詢結果及變更登記表(108年度訴字第778號卷第259頁、第263至278頁) 十五 148 收支第0000000000號 103.05.19 植栽 工程 99,500 陳睦凱 楊雅媗 江克雄 AQ00000000 103.05.20 99,500 植栽工程 廣邑公司    99,500 經廣邑公司臺灣中小企業銀行中和分行帳號00000000000號帳戶交易明細確認(103.05.23，總金額合計295,700元) ⒈被告江克雄供述(103年度他字第3466號卷六第9至11頁背面，臺北市調處移送卷一第1頁背面至第3頁，106年度調偵字第124號卷一第39至40頁，106年度調偵字第124號卷五第10至12頁，108年度審訴字第728號第201頁) ⒉被告江志偉供述(103年度他字第3466號卷七第100至105頁、第144至146頁，臺北市調處移送卷一第184頁背面至186頁，106年度調偵字第124號卷四第375至377頁，108年度審訴字第728號第201頁，108年度訴字第778號第155至157頁、第162頁) ⒊被告陳子昱供述(106年度偵字第2389號卷一第480至481頁，106年度調偵字第124號卷五第296至299頁，108年度審訴字第728號卷第201頁，108年度訴字第778號卷第155至157頁、第162頁) ⒋證人陳睦凱證述(106年度偵字第2389號卷一第230至233頁) ⒌證人楊雅媗證述(103年度他字第3466號卷七第57頁背面至59頁背面、第95頁背面至96頁) ⒍證人鍾慧莉證述(106年度偵字第2389號卷一第178頁) ⒎證人江天立證述(103年度他字第3466號卷六第118至120頁、第167頁背面) ⒏證人林珈吉證述(103年度他字第3466號卷七第149至151頁背面、第200背面至202頁) ⒐證人周文偉證述(臺北市調處移送卷一第240至241頁背面，106年度調偵字第124號卷一第38至39頁，106年度調偵字第124號卷二第178頁) ⒑證人謝瑞煌證述(103年度他字第3466號卷七第3至5頁背面、第52頁背面至53頁，106年度偵字第2389號卷一第371至373頁，106年度調偵字第124號卷二第178至183頁) ⒒證人郭蕊之證述(103年度他字第3466號卷六第63頁背面至65頁背面、第113頁背面至114頁，106年度偵字第2389號卷一第291至292頁) ⒓中興高中轉帳傳票(臺北市調處移送卷二第307頁) ⒔統一發票(臺北市調處移送卷二第307頁背面) ⒕廣邑公司臺灣中小企業銀行中和分行帳號00000000000號交易明細(106年度偵字第2389號卷五第129頁，106年度調偵字第124號卷五第413頁) ⒖廣邑公司經濟部公示資料查詢結果及變更登記表(108年度訴字第778號卷第259頁、第263至278頁) 十六 149 收支第0000000000號 103.06.19 建築 物清 潔服務 98,500 陳睦凱 楊雅媗 江克雄 AQ00000000 103.06.09 98,500 建築物清潔服務 廣邑公司    98,500 經廣邑公司臺灣中小企業銀行中和分行帳號00000000000號帳戶交易明細確認(103.07.03，總金額合計297,830元) ⒈被告江克雄之供述(103年度他字第3466號卷六第9至11頁背面，臺北市調處移送卷一第1頁背面至第3頁，106年度調偵字第124號卷一第39至40頁，106年度調偵字第124號卷五第10頁、第12頁，本院108年度審訴字第728號第201頁) ⒉被告江志偉供述(103年度他字第3466號卷七第100至105頁、第144至146頁，臺北市調處移送卷一第184頁背面至186頁，106年度調偵字第124號卷四第375至377頁，108年度審訴字第728號第201頁，108年度訴字第778號第155至157頁、第162頁) ⒊被告陳子昱供述(106年度偵字第2389號卷一第480至481頁，106年度調偵字第124號卷五第296至299頁，108年度審訴字第728號卷第201頁，108年度訴字第778號卷第155至157頁、第162頁) ⒋證人陳睦凱證述(106年度偵字第2389號卷一第230至233頁) ⒌證人楊雅媗證述(103年度他字第3466號卷七第57頁背面至59頁背面、第95頁背面至96頁) ⒍證人鍾慧莉證述(106年度偵字第2389號卷一第178頁) ⒎證人江天立證述(103年度他字第3466號卷六第118至120頁、第167頁背面) ⒏證人林珈吉證述(103年度他字第3466號卷七第149至151頁背面、第200背面至202頁) ⒐證人周文偉證述(臺北市調處移送卷一第240至241頁背面，106年度調偵字第124號卷一第38至39頁，106年度調偵字第124號卷二第178頁) ⒑證人謝瑞煌證述(103年度他字第3466號卷七第3至5頁背面、第52頁背面至53頁，106年度偵字第2389號卷一第371至373頁，106年度調偵字第124號卷二第178至183頁) ⒒證人郭蕊證述(103年度他字第3466號卷六第63頁背面至65頁背面、第113頁背面至114頁，106年度偵字第2389號卷一第291至292頁) ⒓中興高中轉帳傳票(臺北市調處移送卷二第309頁) ⒔統一發票(臺北市調處移送卷二第309頁背面) ⒕廣邑公司臺灣中小企業銀行中和分行帳號00000000000號交易明細(106年度偵字第2389號卷五第127頁，106年度調偵字第124號卷五第411頁) ⒖廣邑公司經濟部公示資料查詢結果及變更登記表(108年度訴字第778號卷第259頁、第263至278頁) 十七 150 收支第0000000000號 103.06.19 廢棄 物清除 99,450 陳睦凱 楊雅媗 江克雄 AQ00000000 103.06.16 99,450 廢棄物清除 廣邑公司    99,450 經廣邑公司臺灣中小企業銀行中和分行帳號00000000000號帳戶交易明細確認(103.07.03，總金額合計297,830元) ⒈被告江克雄供述(103年度他字第3466號卷六第9至11頁背面，臺北市調處移送卷一第1頁背面至第3頁，106年度調偵字第124號卷一第39至40頁，106年度調偵字第124號卷五第10至12頁，108年度審訴字第728號第201頁) ⒉被告江志偉供述(103年度他字第3466號卷七第100至105頁、第144至146頁，臺北市調處移送卷一第184頁背面至186頁，106年度調偵字第124號卷四第375至377頁，108年度審訴字第728號第201頁，108年度訴字第778號第155至157頁、第162頁) ⒊被告陳子昱供述(106年度偵字第2389號卷一第480至481頁，106年度調偵字第124號卷五第296至299頁，108年度審訴字第728號卷第201頁，108年度訴字第778號卷第155至157頁、第162頁) ⒋證人陳睦凱證述(106年度偵字第2389號卷一第230至233頁) ⒌證人楊雅媗證述(103年度他字第3466號卷七第57頁背面至59頁背面、第95頁背面至96頁) ⒍證人鍾慧莉證述(106年度偵字第2389號卷一第178頁) ⒎證人江天立證述(103年度他字第3466號卷六第118至120頁、第167頁背面) ⒏證人林珈吉證述(103年度他字第3466號卷七第149至151頁背面、第200背面至202頁) ⒐證人周文偉證述(臺北市調處移送卷一第240至241頁背面，106年度調偵字第124號卷一第38至39頁，106年度調偵字第124號卷二第178頁) ⒑證人謝瑞煌證述(103年度他字第3466號卷七第3至5頁背面、第52頁背面至53頁，106年度偵字第2389號卷一第371至373頁，106年度調偵字第124號卷二第178至183頁) ⒒證人郭蕊證述(103年度他字第3466號卷六第63頁背面至65頁背面、第113頁背面至114頁，106年度偵字第2389號卷一第291至292頁) ⒓中興高中轉帳傳票(臺北市調處移送卷二第309頁) ⒔統一發票(臺北市調處移送卷二第309頁背面) ⒕廣邑公司臺灣中小企業銀行中和分行帳號00000000000號交易明細(106年度偵字第2389號卷五第127頁，106年度調偵字第124號卷五第411頁) ⒖廣邑公司經濟部公示資料查詢結果及變更登記表(108年度訴字第778號卷第259頁、第263至278頁) 十八 151 收支第0000000000號 103.06.19 污水 處理 99,880(起訴書誤載99,800 )  陳睦凱 楊雅媗 江克雄 AQ00000000 103.06.23 99,880 (起訴書誤載99,800 ) 污水處理 廣邑公司    99,880 (起訴書誤載99,800 ) 經廣邑公司臺灣中小企業銀行中和分行帳號00000000000號帳戶交易明細確認(103.07.03，總金額合計297,830元) ⒈被告江克雄供述(103年度他字第3466號卷六第9至11頁背面，臺北市調處移送卷一第1頁背面至第3頁，106年度調偵字第124號卷一第39至40頁，106年度調偵字第124號卷五第10至12頁，108年度審訴字第728號第201頁) ⒉被告江志偉供述(103年度他字第3466號卷七第100至105頁、第144至146頁，臺北市調處移送卷一第184頁背面至186頁，106年度調偵字第124號卷四第375至377頁，108年度審訴字第728號第201頁，108年度訴字第778號第155至157頁、第162頁) ⒊被告陳子昱供述(106年度偵字第2389號卷一第480至481頁，106年度調偵字第124號卷五第296至299頁，108年度審訴字第728號卷第201頁，108年度訴字第778號卷第155至157頁、第162頁) ⒋證人陳睦凱證述(106年度偵字第2389號卷一第230至233頁) ⒌證人楊雅媗證述(103年度他字第3466號卷七第57頁背面至至59頁背面、第95頁背面至96頁) ⒍證人鍾慧莉證述(106年度偵字第2389號卷一第178頁) ⒎證人江天立證述(103年度他字第3466號卷六第118至120頁、第167頁背面) ⒏證人林珈吉證述(103年度他字第3466號卷七第149至151頁背面、第200背面至202頁) ⒐證人周文偉證述(臺北市調處移送卷一第240至241頁背面，106年度調偵字第124號卷一第38至39頁，106年度調偵字第124號卷二第178頁) ⒑證人謝瑞煌證述(103年度他字第3466號卷七第3至5頁背面、第52頁背面至53頁，106年度偵字第2389號卷一第371至373頁，106年度調偵字第124號卷二第178至183頁) ⒒證人郭蕊證述(103年度他字第3466號卷六第63頁背面至65頁背面、第113頁背面至114頁，106年度偵字第2389號卷一第291至292頁) ⒓中興高中轉帳傳票(臺北市調處移送卷二第309頁) ⒔統一發票(臺北市調處移送卷二第309頁背面) ⒕廣邑公司臺灣中小企業銀行中和分行帳號00000000000號交易明細(106年度偵字第2389號卷五第127頁，106年度調偵字第124號卷五第411頁) ⒖廣邑公司經濟部公示資料查詢結果及變更登記表(108年度訴字第778號卷第259頁、第263至278頁) 十九 152 收支第0000000000號 103.07.21 綠地 美化工程 97,650 陳睦凱 楊雅媗 江克雄 BK00000000 103.07.05 97,650 綠地美化工程 廣邑公司    97,650 經廣邑公司臺灣中小企業銀行中和分行帳號00000000000號帳戶交易明細確認(103.07.25，總金額合計295,989元) ⒈被告江克雄供述(103年度他字第3466號卷六第9至11頁背面，臺北市調處移送卷一第1頁背面至第3頁，106年度調偵字第124號卷一第39至40頁，106年度調偵字第124號卷五第10至12頁，108年度審訴字第728號第201頁) ⒉被告江志偉供述(103年度他字第3466號卷七第100至105頁、第144至146頁，臺北市調處移送卷一第184頁背面至186頁，106年度調偵字第124號卷四第375至377頁，108年度審訴字第728號第201頁，108年度訴字第778號第155至157頁、第162頁) ⒊被告陳子昱供述(106年度偵字第2389號卷一第480至481頁，106年度調偵字第124號卷五第296至299頁，108年度審訴字第728號卷第201頁，108年度訴字第778號卷第155至157頁、第162頁) ⒋證人陳睦凱證述(106年度偵字第2389號卷一第230至233頁) ⒌證人楊雅媗證述(103年度他字第3466號卷七第57頁背面至59頁背面、第95頁背面至96頁) ⒍證人鍾慧莉證述(106年度偵字第2389號卷一第178頁) ⒎證人江天立證述(103年度他字第3466號卷六第118至120頁、第167頁背面) ⒏證人林珈吉證述(103年度他字第3466號卷七第149至151頁背面、第200背面至202頁) ⒐證人周文偉證述(臺北市調處移送卷一第240至241頁背面，106年度調偵字第124號卷一第38至39頁，106年度調偵字第124號卷二第178頁) ⒑證人謝瑞煌證述(103年度他字第3466號卷七第3至5頁背面、第52頁背面至53頁，106年度偵字第2389號卷一第371至373頁，106年度調偵字第124號卷二第178至183頁) ⒒證人郭蕊證述(103年度他字第3466號卷六第63頁背面至65頁背面、第113頁背面至114頁，106年度偵字第2389號卷一第291至292頁) ⒓中興高中轉帳傳票(臺北市調處移送卷二第311頁) ⒔統一發票(臺北市調處移送卷二第311頁背面) ⒕廣邑公司臺灣中小企業銀行中和分行帳號00000000000號交易明細(106年度偵字第2389號卷五第127頁，106年度調偵字第124號卷五第411頁) ⒖廣邑公司經濟部公示資料查詢結果及變更登記表(108年度訴字第778號卷第259頁、第263至278頁) 二十 153 收支第0000000000號 103.07.21 教室 整修工程 98,553 (起訴書誤載98,533) 陳睦凱 楊雅媗 江克雄 BK00000000 103.07.15 98,553(起訴書誤載98,533) 教室整修工程 廣邑公司    98,553 (起訴書誤載98,533) 經廣邑公司臺灣中小企業銀行中和分行帳號00000000000號帳戶交易明細確認(103.07.25，總金額合計295,989元) ⒈被告江克雄之供述(103年度他字第3466號卷六第9至11頁背面，臺北市調處移送卷一第1頁背面至第3頁，106年度調偵字第124號卷一第39至40頁，106年度調偵字第124號卷五第10至12頁，108年度審訴字第728號第201頁) ⒉被告江志偉供述(103年度他字第3466號卷七第100至105頁、第144至146頁，臺北市調處移送卷一第184頁背面至186頁，106年度調偵字第124號卷四第375至377頁，108年度審訴字第728號第201頁，108年度訴字第778號第155至157頁、第162頁) ⒊被告陳子昱供述(106年度偵字第2389號卷一第480至481頁，106年度調偵字第124號卷五第296至299頁，108年度審訴字第728號卷第201頁，108年度訴字第778號卷第155至157頁、第162頁) ⒋證人陳睦凱證述(106年度偵字第2389號卷一第230至233頁) ⒌證人楊雅媗證述(103年度他字第3466號卷七第57頁背面至59頁背面、第95頁背面至96頁) ⒍證人鍾慧莉證述(106年度偵字第2389號卷一第178頁) ⒎證人江天立證述(103年度他字第3466號卷六第118至120頁、第167頁背面) ⒏證人林珈吉證述(103年度他字第3466號卷七第149至151頁背面、第200背面至202頁) ⒐證人周文偉證述(臺北市調處移送卷一第240至241頁背面，106年度調偵字第124號卷一第38至39頁，106年度調偵字第124號卷二第178頁) ⒑證人謝瑞煌證述(103年度他字第3466號卷七第3至5頁背面、第52頁背面至53頁，106年度偵字第2389號卷一第371至373頁，106年度調偵字第124號卷二第178至183頁) ⒒證人郭蕊證述(103年度他字第3466號卷六第63頁背面至65頁背面、第113頁背面至114頁，106年度偵字第2389號卷一第291至292頁) ⒓中興高中轉帳傳票(臺北市調處移送卷二第311頁) ⒔統一發票(臺北市調處移送卷二第311頁背面) ⒕廣邑公司臺灣中小企業銀行中和分行帳號00000000000號交易明細(106年度偵字第2389號卷五第127頁，106年度調偵字第124號卷五第411頁) ⒖廣邑公司經濟部公示資料查詢結果及變更登記表(108年度訴字第778號卷第259頁、第263至278頁) 二十一 154 收支第0000000000號 103.07.21 廁所 整修工程 99,786 陳睦凱 楊雅媗 江克雄 BK00000000 103.07.22 99,786 廁所整修工程 廣邑公司    99,786 經廣邑公司臺灣中小企業銀行中和分行帳號00000000000號帳戶交易明細確認(103.07.25，總金額合計295,989元) ⒈被告江克雄供述(103年度他字第3466號卷六第9至11頁背面，臺北市調處移送卷一第1頁背面至第3頁，106年度調偵字第124號卷一第39至40頁，106年度調偵字第124號卷五第10至12頁，108年度審訴字第728號第201頁) ⒉被告江志偉供述(103年度他字第3466號卷七第100至105頁、第144至146頁，臺北市調處移送卷一第184頁背面至186頁，106年度調偵字第124號卷四第375至377頁，108年度審訴字第728號第201頁，108年度訴字第778號第155至157頁、第162頁) ⒊被告陳子昱供述(106年度偵字第2389號卷一第480至481頁，106年度調偵字第124號卷五第296至299頁，108年度審訴字第728號卷第201頁，108年度訴字第778號卷第155至157頁、第162頁) ⒋證人陳睦凱證述(106年度偵字第2389號卷一第230至233頁) ⒌證人楊雅媗證述(103年度他字第3466號卷七第57頁背面至59頁背面、第95頁背面至96頁) ⒍證人鍾慧莉證述(106年度偵字第2389號卷一第178頁) ⒎證人江天立證述(103年度他字第3466號卷六第118至120頁、第167頁背面) ⒏證人林珈吉證述(103年度他字第3466號卷七第149至151頁背面、第200背面至202頁) ⒐證人周文偉證述(臺北市調處移送卷一第240至241頁背面，106年度調偵字第124號卷一第38至39頁，106年度調偵字第124號卷二第178頁) ⒑證人謝瑞煌證述(103年度他字第3466號卷七第3至5頁背面、第52頁背面至53頁，106年度偵字第2389號卷一第371至373頁，106年度調偵字第124號卷二第178至183頁) ⒒證人楊雅媗證述(103年度他字第3466號卷七第57頁背面至59頁背面、第95頁背面至96頁) ⒓中興高中轉帳傳票(臺北市調處移送卷二第311頁) ⒔統一發票(臺北市調處移送卷二第311頁背面) ⒕廣邑公司臺灣中小企業銀行中和分行帳號00000000000號交易明細(106年度偵字第2389號卷五第127頁，106年度調偵字第124號卷五第411頁) ⒖廣邑公司經濟部公示資料查詢結果及變更登記表(108年度訴字第778號卷第259頁、第263至278頁) 二十二 155 收支第0000000000號 103.08.20 廁所 整修工程 97,399 陳睦凱 楊雅媗 江克雄 BK00000000 103.08.15 97,399 廁所整修工程 廣邑公司    97,399 經廣邑公司臺灣中小企業銀行中和分行帳號00000000000號帳戶交易明細確認(103.08.25，總金額合計294,001元) ⒈被告江克雄供述(103年度他字第3466號卷六第9至11頁背面，臺北市調處移送卷一第1頁背面至第3頁，106年度調偵字第124號卷一第39至40頁，106年度調偵字第124號卷五第10至12頁，108年度審訴字第728號第201頁) ⒉被告江志偉供述(103年度他字第3466號卷七第100至105頁、第144至146頁，臺北市調處移送卷一第184頁背面至186頁，106年度調偵字第124號卷四第375至377頁，108年度審訴字第728號第201頁，108年度訴字第778號第155至157頁、第162頁) ⒊被告陳子昱供述(106年度偵字第2389號卷一第480至481頁，106年度調偵字第124號卷五第296至299頁，108年度審訴字第728號卷第201頁，108年度訴字第778號卷第155至157頁、第162頁) ⒋證人陳睦凱證述(106年度偵字第2389號卷一第230至233頁) ⒌證人楊雅媗證述(103年度他字第3466號卷七第57頁背面至59頁背面、第95頁背面至96頁) ⒍證人鍾慧莉證述(106年度偵字第2389號卷一第178頁) ⒎證人江天立證述(103年度他字第3466號卷六第118至120頁、第167頁背面) ⒏證人林珈吉證述(103年度他字第3466號卷七第149至151頁背面、第200背面至202頁) ⒐證人周文偉證述(臺北市調處移送卷一第240至241頁背面，106年度調偵字第124號卷一第38至39頁，106年度調偵字第124號卷二第178頁) ⒑證人謝瑞煌證述(103年度他字第3466號卷七第3至5頁背面、第52頁背面至53頁，106年度偵字第2389號卷一第371至373頁，106年度調偵字第124號卷二第178至183頁) ⒒證人郭蕊證述(103年度他字第3466號卷六第63頁背面至65頁背面、第113頁背面至114頁，106年度偵字第2389號卷一第291至292頁) ⒓中興高中轉帳傳票(臺北市調處移送卷二第313頁) ⒔統一發票(臺北市調處移送卷二第313頁背面) ⒕廣邑公司臺灣中小企業銀行中和分行帳號00000000000號交易明細(106年度偵字第2389號卷五第126頁，106年度調偵字第124號卷五第410頁) ⒖廣邑公司經濟部公示資料查詢結果及變更登記表(108年度訴字第778號卷第259頁、第263至278頁) 二十三 156 收支第0000000000號 103.08.20 教室 粉刷工程 98,049 陳睦凱 楊雅媗 江克雄 BK00000000 103.08.20 98,049 教室粉刷工程 廣邑公司    98,049 經廣邑公司臺灣中小企業銀行中和分行帳號00000000000號帳戶交易明細確認(103.08.25，總金額合計294,001元) ⒈被告江克雄供述(103年度他字第3466號卷六第9至11頁背面，臺北市調處移送卷一第1頁背面至第3頁，106年度調偵字第124號卷一第39至40頁，106年度調偵字第124號卷五第10至12頁，108年度審訴字第728號第201頁) ⒉被告江志偉供述(103年度他字第3466號卷七第100至105頁、第144至146頁，臺北市調處移送卷一第184頁背面至186頁，106年度調偵字第124號卷四第375至377頁，108年度審訴字第728號第201頁，108年度訴字第778號第155至157頁、第162頁) ⒊被告陳子昱供述(106年度偵字第2389號卷一第480至481頁，106年度調偵字第124號卷五第296至299頁，108年度審訴字第728號卷第201頁，108年度訴字第778號卷第155至157頁、第162頁) ⒋證人陳睦凱證述(106年度偵字第2389號卷一第230至233頁) ⒌證人楊雅媗證述(103年度他字第3466號卷七第57頁背面至59頁背面、第95頁背面至96頁) ⒍證人鍾慧莉證述(106年度偵字第2389號卷一第178頁) ⒎證人江天立證述(103年度他字第3466號卷六第118至120頁、第167頁背面) ⒏證人林珈吉證述(103年度他字第3466號卷七第149至151頁背面、第200背面至202頁) ⒐證人周文偉證述(臺北市調處移送卷一第240至241頁背面，106年度調偵字第124號卷一第38至39頁，106年度調偵字第124號卷二第178頁) ⒑證人謝瑞煌證述(103年度他字第3466號卷七第3至5頁背面、第52頁背面至53頁，106年度偵字第2389號卷一第371至373頁，106年度調偵字第124號卷二第178至183頁) ⒒證人郭蕊證述(103年度他字第3466號卷六第63頁背面至65頁背面、第113頁背面至114頁，106年度偵字第2389號卷一第291至292頁) ⒓中興高中轉帳傳票(臺北市調處移送卷二第313頁) ⒔統一發票(臺北市調處移送卷二第313頁背面) ⒕廣邑公司臺灣中小企業銀行中和分行帳號00000000000號交易明細(106年度偵字第2389號卷五第126頁，106年度調偵字第124號卷五第410頁) ⒖廣邑公司經濟部公示資料查詢結果及變更登記表(108年度訴字第778號卷第259頁、第263至278頁) 二十四 157 收支第0000000000號 103.08.20 綠地 美化工程 98,553 陳睦凱 楊雅媗 江克雄 BK00000000 103.08.05 98,553 綠地美化工程 廣邑公司    98,553 經廣邑公司臺灣中小企業銀行中和分行帳號00000000000號帳戶交易明細確認(103.08.25，總金額合計294,001元) ⒈被告江克雄之供述(103年度他字第3466號卷六第9至11頁背面，臺北市調處移送卷一第1頁背面至第3頁，106年度調偵字第124號卷一第39至40頁，106年度調偵字第124號卷五第10至12頁，108年度審訴字第728號第201頁) ⒉被告江志偉供述(103年度他字第3466號卷七第100至105頁、第144至146頁，臺北市調處移送卷一第184頁背面至186頁，106年度調偵字第124號卷四第375至377頁，108年度審訴字第728號第201頁，108年度訴字第778號第155至157頁、第162頁) ⒊被告陳子昱供述(106年度偵字第2389號卷一第480至481頁，106年度調偵字第124號卷五第296至299頁，108年度審訴字第728號卷第201頁，108年度訴字第778號卷第155至157頁、第162頁) ⒋證人陳睦凱證述(106年度偵字第2389號卷一第230至233頁) ⒌證人楊雅媗證述(103年度他字第3466號卷七第57頁背面至59頁背面、第95頁背面至96頁) ⒍證人鍾慧莉證述(106年度偵字第2389號卷一第178頁) ⒎證人江天立證述(103年度他字第3466號卷六第118至120頁、第167頁背面) ⒏證人林珈吉證述(103年度他字第3466號卷七第149至151頁背面、第200背面至202頁) ⒐證人周文偉證述(臺北市調處移送卷一第240至241頁背面，106年度調偵字第124號卷一第38至39頁，106年度調偵字第124號卷二第178頁) ⒑證人謝瑞煌證述(103年度他字第3466號卷七第3至5頁背面、第52頁背面至53頁，106年度偵字第2389號卷一第371至373頁，106年度調偵字第124號卷二第178至183頁) ⒒證人郭蕊證述(103年度他字第3466號卷六第63頁背面至65頁背面、第113頁背面至114頁，106年度偵字第2389號卷一第291至292頁) ⒓中興高中轉帳傳票(臺北市調處移送卷二第313頁) ⒔統一發票(臺北市調處移送卷二第313頁背面) ⒕廣邑公司臺灣中小企業銀行中和分行帳號00000000000號交易明細(106年度偵字第2389號卷五第126頁，106年度調偵字第124號卷五第410頁) ⒖廣邑公司經濟部公示資料查詢結果及變更登記表(108年度訴字第778號卷第259頁、第263至278頁) 二十五 158 收支第0000000000號 103.09.22 綠化 工程 99,840 陳睦凱 楊雅媗 江克雄 CE00000000 103.09.04 99,840 綠化工程 廣邑公司    99,840 經廣邑公司臺灣中小企業銀行中和分行帳號00000000000號帳戶交易明細確認(103.09.25，總金額合計299,178元) ⒈被告江克雄供述(103年度他字第3466號卷六第9至11頁背面，臺北市調處移送卷一第1頁背面至第3頁，106年度調偵字第124號卷一第39至40頁，106年度調偵字第124號卷五第10至12頁，108年度審訴字第728號第201頁) ⒉被告江志偉供述(103年度他字第3466號卷七第100至105頁、第144至146頁，臺北市調處移送卷一第184頁背面至186頁，106年度調偵字第124號卷四第375至377頁，108年度審訴字第728號第201頁，108年度訴字第778號第155至157頁、第162頁) ⒊被告陳子昱供述(106年度偵字第2389號卷一第480至481頁，106年度調偵字第124號卷五第296至299頁，108年度審訴字第728號卷第201頁，108年度訴字第778號卷第155至157頁、第162頁) ⒋證人陳睦凱證述(106年度偵字第2389號卷一第230至233頁) ⒌證人楊雅媗之證述(103年度他字第3466號卷七第57頁背面至59頁背面、第95頁背面至96頁) ⒍證人鍾慧莉證述(106年度偵字第2389號卷一第178頁) ⒎證人江天立證述(103年度他字第3466號卷六第118至120頁、第167頁背面) ⒏證人林珈吉證述(103年度他字第3466號卷七第149至151頁背面、第200背面至202頁) ⒐證人周文偉證述(臺北市調處移送卷一第240至241頁背面，106年度調偵字第124號卷一第38至39頁，106年度調偵字第124號卷二第178頁) ⒑證人謝瑞煌證述(103年度他字第3466號卷七第3至5頁背面、第52頁背面至53頁，106年度偵字第2389號卷一第371至373頁，106年度調偵字第124號卷二第178至183頁) ⒒證人郭蕊證述(103年度他字第3466號卷六第63頁背面至65頁背面、第113頁背面至114頁，106年度偵字第2389號卷一第291至292頁) ⒓中興高中轉帳傳票(臺北市調處移送卷二第315頁) ⒔統一發票(臺北市調處移送卷二第315頁背面) ⒕廣邑公司臺灣中小企業銀行中和分行帳號00000000000號交易明細(106年度偵字第2389號卷五第125頁，106年度調偵字第124號卷五第409頁) ⒖廣邑公司經濟部公示資料查詢結果及變更登記表(108年度訴字第778號卷第259頁、第263至278頁) 二十六 159 收支第0000000000號 103.09.22 管線 設備修復 99,787 陳睦凱 楊雅媗 江克雄 CE00000000 103.09.22 99,787 管線設備修復 廣邑公司    99,787 經廣邑公司臺灣中小企業銀行中和分行帳號00000000000號帳戶交易明細確認(103.09.25，總金額合計299,178元) ⒈被告江克雄供述(103年度他字第3466號卷六第9至11頁背面，臺北市調處移送卷一第1頁背面至第3頁，106年度調偵字第124號卷一第39至40頁，106年度調偵字第124號卷五第10至12頁，108年度審訴字第728號第201頁) ⒉被告江志偉供述(103年度他字第3466號卷七第100至105頁、第144至146頁，臺北市調處移送卷一第184頁背面至186頁，106年度調偵字第124號卷四第375至377頁，108年度審訴字第728號第201頁，108年度訴字第778號第155至157頁、第162頁) ⒊被告陳子昱供述(106年度偵字第2389號卷一第480至481頁，106年度調偵字第124號卷五第296至299頁，108年度審訴字第728號卷第201頁，108年度訴字第778號卷第155至157頁、第162頁) ⒋證人陳睦凱證述(106年度偵字第2389號卷一第230至233頁) ⒌證人楊雅媗證述(103年度他字第3466號卷七第57頁背面至59頁背面、第95頁背面至96頁) ⒍證人鍾慧莉證述(106年度偵字第2389號卷一第178頁) ⒎證人江天立證述(103年度他字第3466號卷六第118至120頁、第167頁背面) ⒏證人林珈吉之證述(103年度他字第3466號卷七第149至151頁背面、第200背面至202頁) ⒐證人周文偉證述(臺北市調處移送卷一第240至241頁背面，106年度調偵字第124號卷一第38至39頁，106年度調偵字第124號卷二第178頁) ⒑證人謝瑞煌證述(103年度他字第3466號卷七第3至5頁背面、第52頁背面至53頁，106年度偵字第2389號卷一第371至373頁，106年度調偵字第124號卷二第178至183頁) ⒒證人郭蕊證述(103年度他字第3466號卷六第63頁背面至65頁背面、第113頁背面至114頁，106年度偵字第2389號卷一第291至292頁) ⒓中興高中轉帳傳票(臺北市調處移送卷二第315頁) ⒔統一發票(臺北市調處移送卷二第315頁背面) ⒕廣邑公司臺灣中小企業銀行中和分行帳號00000000000號交易明細(106年度偵字第2389號卷五第125頁，106年度調偵字第124號卷五第409頁) ⒖廣邑公司經濟部公示資料查詢結果及變更登記表(108年度訴字第778號卷第259頁、第263至278頁) 二十七 160 收支第0000000000號 103.09.22 樓梯 間整 修工具 99,551 陳睦凱 楊雅媗 江克雄 CE00000000 103.09.16 99,551 樓梯間整修工具 廣邑公司    99,551 經廣邑公司臺灣中小企業銀行中和分行帳號00000000000號帳戶交易明細確認(103.09.25，總金額合計299,178元) ⒈被告江克雄供述(103年度他字第3466號卷六第9至11頁背面，臺北市調處移送卷一第1頁背面至第3頁，106年度調偵字第124號卷一第39至40頁，106年度調偵字第124號卷五第10至12頁，108年度審訴字第728號第201頁) ⒉被告江志偉供述(103年度他字第3466號卷七第100至105頁、第144至146頁，臺北市調處移送卷一第184頁背面至186頁，106年度調偵字第124號卷四第375至377頁，108年度審訴字第728號第201頁，108年度訴字第778號第155至157頁、第162頁) ⒊被告陳子昱供述(106年度偵字第2389號卷一第480至481頁，106年度調偵字第124號卷五第296至299頁，108年度審訴字第728號卷第201頁，108年度訴字第778號卷第155至157頁、第162頁) ⒋證人陳睦凱證述(106年度偵字第2389號卷一第230至233頁) ⒌證人楊雅媗證述(103年度他字第3466號卷七第57頁背面至59頁背面、第95頁背面至96頁) ⒍證人鍾慧莉證述(106年度偵字第2389號卷一第178頁) ⒎證人江天立證述(103年度他字第3466號卷六第118至120頁、第167頁背面) ⒏證人林珈吉證述(103年度他字第3466號卷七第149至151頁背面、第200背面至202頁) ⒐證人周文偉證述(臺北市調處移送卷一第240至241頁背面，106年度調偵字第124號卷一第38至39頁，106年度調偵字第124號卷二第178頁) ⒑證人謝瑞煌證述(103年度他字第3466號卷七第3至5頁背面、第52頁背面至53頁，106年度偵字第2389號卷一第371至373頁，106年度調偵字第124號卷二第178至183頁) ⒒證人郭蕊證述(103年度他字第3466號卷六第63頁背面至65頁背面、第113頁背面至114頁，106年度偵字第2389號卷一第291至292頁) ⒓中興高中轉帳傳票(臺北市調處移送卷二第315頁) ⒔統一發票(臺北市調處移送卷二第315頁背面) ⒕廣邑公司臺灣中小企業銀行中和分行帳號00000000000號交易明細(106年度偵字第2389號卷五第125頁，106年度調偵字第124號卷五第409頁) ⒖廣邑公司經濟部公示資料查詢結果及變更登記表(108年度訴字第778號卷第259頁、第263至278頁) 二十八 161 收支第0000000000號 103.10.21 植栽 工程 99,577 陳睦凱 楊雅媗 江克雄 CE00000000 103.10.06 99,577 植栽工程 廣邑公司    99,577 經廣邑公司臺灣中小企業銀行中和分行帳號00000000000號帳戶交易明細確認(103.10.24，總金額合計367,389元) ⒈被告江克雄之供述(103年度他字第3466號卷六第9至11頁背面，臺北市調處移送卷一第1頁背面至第3頁，106年度調偵字第124號卷一第39至40頁，106年度調偵字第124號卷五第10至12頁，108年度審訴字第728號第201頁) ⒉被告江志偉供述(103年度他字第3466號卷七第100至105頁、第144至146頁，臺北市調處移送卷一第184頁背面至186頁，106年度調偵字第124號卷四第375至377頁，108年度審訴字第728號第201頁，108年度訴字第778號第155至157頁、第162頁) ⒊被告陳子昱供述(106年度偵字第2389號卷一第480至481頁，106年度調偵字第124號卷五第296至299頁，108年度審訴字第728號卷第201頁，108年度訴字第778號卷第155至157頁、第162頁) ⒋證人陳睦凱證述(106年度偵字第2389號卷一第230至233頁) ⒌證人楊雅媗證述(103年度他字第3466號卷七第57頁背面至59頁背面、第95頁背面至96頁) ⒍證人鍾慧莉證述(106年度偵字第2389號卷一第178頁) ⒎證人江天立證述(103年度他字第3466號卷六第118至120頁、第167頁背面) ⒏證人林珈吉證述(103年度他字第3466號卷七第149至151頁背面、第200背面至202頁) ⒐證人周文偉證述(臺北市調處移送卷一第240至241頁背面，106年度調偵字第124號卷一第38至39頁，106年度調偵字第124號卷二第178頁) ⒑證人謝瑞煌證述(103年度他字第3466號卷七第3至5頁背面、第52頁背面至53頁，106年度偵字第2389號卷一第371至373頁，106年度調偵字第124號卷二第178至183頁) ⒒證人郭蕊證述(103年度他字第3466號卷六第63頁背面至65頁背面、第113頁背面至114頁，106年度偵字第2389號卷一第291至292頁) ⒓中興高中轉帳傳票(臺北市調處移送卷二第317頁) ⒔統一發票(臺北市調處移送卷二第317頁背面) ⒕廣邑公司臺灣中小企業銀行中和分行帳號00000000000號交易明細(106年度偵字第2389號卷五第124頁，106年度調偵字第124號卷五第408頁) ⒖廣邑公司經濟部公示資料查詢結果及變更登記表(108年度訴字第778號卷第259頁、第263至278頁) 二十九 162 收支第0000000000號 103.10.21 地板 裝修工程 98,997 陳睦凱 楊雅媗 江克雄 CE00000000 103.10.13 98,997 地板裝修工程 廣邑公司    98,997 經廣邑公司臺灣中小企業銀行中和分行帳號00000000000號帳戶交易明細確認(103.10.24，總金額合計367,389元) ⒈被告江克雄供述(103年度他字第3466號卷六第9至11頁背面，臺北市調處移送卷一第1頁背面至第3頁，106年度調偵字第124號卷一第39至40頁，106年度調偵字第124號卷五第10至12頁，108年度審訴字第728號第201頁) ⒉被告江志偉供述(103年度他字第3466號卷七第100至105頁、第144至146頁，臺北市調處移送卷一第184頁背面至186頁，106年度調偵字第124號卷四第375至377頁，108年度審訴字第728號第201頁，108年度訴字第778號第155至157頁、第162頁) ⒊被告陳子昱供述(106年度偵字第2389號卷一第480至481頁，106年度調偵字第124號卷五第296至299頁，108年度審訴字第728號卷第201頁，108年度訴字第778號卷第155至157頁、第162頁) ⒋證人陳睦凱證述(106年度偵字第2389號卷一第230至233頁) ⒌證人楊雅媗證述(103年度他字第3466號卷七第57頁背面至59頁背面、第95頁背面至96頁) ⒍證人鍾慧莉證述(106年度偵字第2389號卷一第178頁) ⒎證人江天立證述(103年度他字第3466號卷六第118至120頁、第167頁背面) ⒏證人林珈吉證述(103年度他字第3466號卷七第149至151頁背面、第200背面至202頁) ⒐證人周文偉證述(臺北市調處移送卷一第240至241頁背面，106年度調偵字第124號卷一第38至39頁，106年度調偵字第124號卷二第178頁) ⒑證人謝瑞煌證述(103年度他字第3466號卷七第3至5頁背面、第52頁背面至53頁，106年度偵字第2389號卷一第371至373頁，106年度調偵字第124號卷二第178至183頁) ⒒證人郭蕊證述(103年度他字第3466號卷六第63頁背面至65頁背面、第113頁背面至114頁，106年度偵字第2389號卷一第291至292頁) ⒓中興高中轉帳傳票(臺北市調處移送卷二第317頁) ⒔統一發票(臺北市調處移送卷二第318頁) ⒕廣邑公司臺灣中小企業銀行中和分行帳號00000000000號交易明細(106年度偵字第2389號卷五第124頁，106年度調偵字第124號卷五第408頁) ⒖廣邑公司經濟部公示資料查詢結果及變更登記表(本院108年度訴字第778號卷259頁、第263至278頁) 三十 163 收支第0000000000號 103.10.21 水塔 維修 水管更換 68,952 陳睦凱 楊雅媗 江克雄 CE00000000 103.10.17 68,952 水塔維修工程水管更換 廣邑公司    68,952 經廣邑公司臺灣中小企業銀行中和分行帳號00000000000號帳戶交易明細確認(103.10.24，總金額合計367,389元) ⒈被告江克雄供述(103年度他字第3466號卷六第9至11頁背面，臺北市調處移送卷一第1頁背面至第3頁，106年度調偵字第124號卷一第39至40頁，106年度調偵字第124號卷五第10至12頁，108年度審訴字第728號第201頁) ⒉被告江志偉供述(103年度他字第3466號卷七第100至105頁、第144至146頁，臺北市調處移送卷一第184頁背面至186頁，106年度調偵字第124號卷四第375至377頁，108年度審訴字第728號第201頁，108年度訴字第778號第155至157頁、第162頁) ⒊被告陳子昱供述(106年度偵字第2389號卷一第480至481頁，106年度調偵字第124號卷五第296至299頁，108年度審訴字第728號卷第201頁，108年度訴字第778號卷第155至157頁、第162頁) ⒋證人陳睦凱證述(106年度偵字第2389號卷一第230至233頁) ⒌證人楊雅媗證述(103年度他字第3466號卷七第57頁背面至59頁背面、第95頁背面至96頁) ⒍證人鍾慧莉證述(106年度偵字第2389號卷一第178頁) ⒎證人江天立證述(103年度他字第3466號卷六第118至120頁、第167頁背面) ⒏證人林珈吉證述(103年度他字第3466號卷七第149至151頁背面、第200背面至202頁) ⒐證人周文偉證述(臺北市調處移送卷一第240至241頁背面，106年度調偵字第124號卷一第38至39頁，106年度調偵字第124號卷二第178頁) ⒑證人謝瑞煌證述(103年度他字第3466號卷七第3至5頁背面、第52頁背面至53頁，106年度偵字第2389號卷一第371至373頁，106年度調偵字第124號卷二第178至183頁) ⒒證人郭蕊證述(103年度他字第3466號卷六第63頁背面至65頁背面、第113頁背面至114頁，106年度偵字第2389號卷一第291至292頁) ⒓中興高中轉帳傳票(臺北市調處移送卷二第317頁) ⒔統一發票(臺北市調處移送卷二第317頁背面) ⒕廣邑公司臺灣中小企業銀行中和分行帳號00000000000號交易明細(106年度偵字第2389號卷五第124頁，106年度調偵字第124號卷五第408頁) ⒖廣邑公司經濟部公示資料查詢結果及變更登記表(本院108年度訴字第778號卷第259頁、第263至278頁) 三十一 164 收支第0000000000號 103.10.21 牆面 粉刷工程 99,863 陳睦凱 楊雅媗 江克雄 CE00000000 103.10.23 99,863 牆面粉刷工程 廣邑公司    99,863 經廣邑公司臺灣中小企業銀行中和分行帳號00000000000號帳戶交易明細確認(103.10.24，總金額合計367,389元) ⒈被告江克雄供述(103年度他字第3466號卷六第9至11頁背面，臺北市調處移送卷一第1頁背面至第3頁，106年度調偵字第124號卷一第39至40頁，106年度調偵字第124號卷五第10至12頁，108年度審訴字第728號第201頁) ⒉被告江志偉供述(103年度他字第3466號卷七第100至105頁、第144至146頁，臺北市調處移送卷一第184頁背面至186頁，106年度調偵字第124號卷四第375至377頁，108年度審訴字第728號第201頁，108年度訴字第778號第155至157頁、第162頁) ⒊被告陳子昱供述(106年度偵字第2389號卷一第480至481頁，106年度調偵字第124號卷五第296至299頁，108年度審訴字第728號卷第201頁，108年度訴字第778號卷第155至157頁、第162頁) ⒋證人陳睦凱證述(106年度偵字第2389號卷一第230至233頁) ⒌證人楊雅媗證述(103年度他字第3466號卷七第57頁背面至59頁背面、第95頁背面至96頁) ⒍證人鍾慧莉證述(106年度偵字第2389號卷一第178頁) ⒎證人江天立證述(103年度他字第3466號卷六第118至120頁、第167頁背面) ⒏證人林珈吉證述(103年度他字第3466號卷七第149至151頁背面、第200背面至202頁) ⒐證人周文偉證述(臺北市調處移送卷一第240至241頁背面，106年度調偵字第124號卷一第38至39頁，106年度調偵字第124號卷二第178頁) ⒑證人謝瑞煌證述(103年度他字第3466號卷七第3至5頁背面、第52頁背面至53頁，106年度偵字第2389號卷一第371至373頁，106年度調偵字第124號卷二第178至183頁) ⒒證人郭蕊證述(103年度他字第3466號卷六第63頁背面至65頁背面、第113頁背面至114頁，106年度偵字第2389號卷一第291至292頁) ⒓中興高中轉帳傳票(臺北市調處移送卷二第317頁) ⒔統一發票(臺北市調處移送卷二第317頁背面) ⒕廣邑公司臺灣中小企業銀行中和分行帳號00000000000號交易明細(106年度偵字第2389號卷五第124頁，106年度調偵字第124號卷五第408頁) ⒖廣邑公司經濟部公示資料查詢結果及變更登記表(108年度訴字第778號卷第259頁、第263至278頁) 三十二 165 收支第0000000001號 103.11.24 植栽 工程 98,897 蔡伊晴 楊雅媗 江克雄 CZ00000000 103.11.14 98,897 植栽工程 廣邑公司    98,897 經廣邑公司臺灣中小企業銀行中和分行帳號00000000000號帳戶交易明細確認(103.11.25，總金額合計297,739元) ⒈被告江克雄供述(103年度他字第3466號卷六第9至11頁背面，臺北市調處移送卷一第1頁背面至第3頁，106年度調偵字第124號卷一第39至40頁，106年度調偵字第124號卷五第10至12頁，108年度審訴字第728號第201頁) ⒉被告江志偉供述(103年度他字第3466號卷七第100至105頁、第144至146頁，臺北市調處移送卷一第184頁背面至186頁，106年度調偵字第124號卷四第375至377頁，108年度審訴字第728號第201頁，108年度訴字第778號第155至157頁、第162頁) ⒊被告陳子昱供述(106年度偵字第2389號卷一第480至481頁，106年度調偵字第124號卷五第296至299頁，108年度審訴字第728號卷第201頁，108年度訴字第778號卷第155至157頁、第162頁) ⒋證人蔡伊晴證述(106年度偵字第2389號卷一第264至265頁) ⒌證人楊雅媗之證述(103年度他字第3466號卷七第57頁背面至59頁背面、第95頁背面至96頁) ⒍證人林素鈴證述(106年度偵字第2389號卷一第187頁) ⒎證人江天立證述(103年度他字第3466號卷六第118至120頁、第167頁背面) ⒏證人林珈吉證述(103年度他字第3466號卷七第149至151頁背面、第200背面至202頁) ⒐證人周文偉證述(臺北市調處移送卷一第240至241頁背面，106年度調偵字第124號卷一第38至39頁，106年度調偵字第124號卷二第178頁) ⒑證人謝瑞煌證述(103年度他字第3466號卷七第3至5頁背面、第52頁背面至53頁，106年度偵字第2389號卷一第371至373頁，106年度調偵字第124號卷二第178至183頁) ⒒證人郭蕊證述(103年度他字第3466號卷六第63頁背面至65頁背面、第113頁背面至114頁，106年度偵字第2389號卷一第291至292頁) ⒓中興高中轉帳傳票(臺北市調處移送卷二第320頁) ⒔統一發票(臺北市調處移送卷第320頁背面) ⒕廣邑公司臺灣中小企業銀行中和分行帳號00000000000號交易明細(106年度偵字第2389號卷五第123頁，106年度調偵字第124號卷五第407頁) ⒖廣邑公司經濟部公示資料查詢結果及變更登記表(本院108年度訴字第778號卷第259頁、第263至278頁) 三十三 166 收支第0000000000號 103.11.24 建築 物外 觀清潔 99,867 蔡伊晴 楊雅媗 江克雄 CZ00000000 103.11.07 99,867 建築物外觀清潔 廣邑公司    99,867 經廣邑公司臺灣中小企業銀行中和分行帳號00000000000號帳戶交易明細確認(103.11.25，總金額合計297,739元) ⒈被告江克雄供述(103年度他字第3466號卷六第9至11頁背面，臺北市調處移送卷一第1頁背面至第3頁，106年度調偵字第124號卷一第39至40頁，106年度調偵字第124號卷五第10至12頁，108年度審訴字第728號第201頁) ⒉被告江志偉供述(103年度他字第3466號卷七第100至105頁、第144至146頁，臺北市調處移送卷一第184頁背面至186頁，106年度調偵字第124號卷四第375至377頁，108年度審訴字第728號第201頁，108年度訴字第778號第155至157頁、第162頁) ⒊被告陳子昱供述(106年度偵字第2389號卷一第480至481頁，106年度調偵字第124號卷五第296至299頁，108年度審訴字第728號卷第201頁，108年度訴字第778號卷第155至157頁、第162頁) ⒋證人蔡伊晴證述(106年度偵字第2389號卷一第264至265頁) ⒌證人楊雅媗證述(103年度他字第3466號卷七第57頁背面至59頁背面、第95頁背面至96頁) ⒍證人林素鈴證述(106年度偵字第2389號卷一第187頁) ⒎證人江天立證述(103年度他字第3466號卷六第118至120頁、第167頁背面) ⒏證人林珈吉證述(103年度他字第3466號卷七第149至151頁背面、第200背面至202頁) ⒐證人周文偉證述(臺北市調處移送卷一第240至241頁背面，106年度調偵字第124號卷一第38至39頁，106年度調偵字第124號卷二第178頁) ⒑證人謝瑞煌證述(103年度他字第3466號卷七第3至5頁背面、第52頁背面至53頁，106年度偵字第2389號卷一第371至373頁，106年度調偵字第124號卷二第178至183頁) ⒒證人郭蕊證述(103年度他字第3466號卷六第63頁背面至65頁背面、第113頁背面至114頁，106年度偵字第2389號卷一第291至292頁) ⒓中興高中轉帳傳票(臺北市調處移送卷二第320頁) ⒔統一發票(臺北市調處移送卷二第321頁) ⒕廣邑公司臺灣中小企業銀行中和分行帳號00000000000號交易明細(106年度偵字第2389號卷五第123頁，106年度調偵字第124號卷五第407頁) ⒖廣邑公司經濟部公示資料查詢結果及變更登記表(108年度訴字第778號卷第259頁、第263至278頁) 三十四 167 收支第0000000000號 103.11.24 教室 規劃裝修 98,975 蔡伊晴 楊雅媗 江克雄 CZ00000000 103.11.24 98,975 教室規劃裝修 廣邑公司    98,975 經廣邑公司臺灣中小企業銀行中和分行帳號00000000000號帳戶交易明細確認(103.11.25，總金額合計297,739元) ⒈被告江克雄供述(103年度他字第3466號卷六第9至11頁背面，臺北市調處移送卷一第1頁背面至第3頁，106年度調偵字第124號卷一第39至40頁，106年度調偵字第124號卷五第10至12頁，108年度審訴字第728號第201頁) ⒉被告江志偉供述(103年度他字第3466號卷七第100至105頁、第144至146頁，臺北市調處移送卷一第184頁背面至186頁，106年度調偵字第124號卷四第375至377頁，108年度審訴字第728號第201頁，108年度訴字第778號第155至157頁、第162頁) ⒊被告陳子昱供述(106年度偵字第2389號卷一第480至481頁，106年度調偵字第124號卷五第296至299頁，108年度審訴字第728號卷第201頁，108年度訴字第778號卷第155至157頁、第162頁) ⒋證人蔡伊晴證述(106年度偵字第2389號卷一第264至265頁) ⒌證人楊雅媗證述(103年度他字第3466號卷七第57頁背面至59頁背面、第95頁背面至96頁) ⒍證人林素鈴證述(106年度偵字第2389號卷一第187頁) ⒎證人江天立證述(103年度他字第3466號卷六第118至120頁、第167頁背面) ⒏證人林珈吉證述(103年度他字第3466號卷七第149至151頁背面、第200背面至202頁) ⒐證人周文偉證述(臺北市調處移送卷一第240至241頁背面，106年度調偵字第124號卷一第38至39頁，106年度調偵字第124號卷二第178頁) ⒑證人謝瑞煌證述(103年度他字第3466號卷七第3至5頁背面、第52頁背面至53頁，106年度偵字第2389號卷一第371至373頁，106年度調偵字第124號卷二第178至183頁) ⒒證人郭蕊之證述(103年度他字第3466號卷六第63頁背面至65頁背面、第113頁背面至114頁，106年度偵字第2389號卷一第291至292頁) ⒓中興高中轉帳傳票(臺北市調處移送卷二第320頁) ⒔統一發票(臺北市調處移送卷二第321頁背面) ⒕廣邑公司臺灣中小企業銀行中和分行帳號00000000000號交易明細(106年度偵字第2389號卷五第123頁，106年度調偵字第124號卷五第407頁) ⒖廣邑公司經濟部公示資料查詢結果及變更登記表(108年度訴字第778號卷第259頁、第263至278頁) 三十五 168 收支第0000000000號 103.12.24 植栽 工程 99,577 蔡伊晴 楊雅媗 江克雄 CZ00000000 103.12.05 99,577 植栽工程 廣邑公司    99,577 經廣邑公司臺灣中小企業銀行中和分行帳號00000000000號帳戶交易明細確認(103.12.25，總金額合計298,437元) ⒈被告江克雄供述(103年度他字第3466號卷六第9至11頁背面，臺北市調處移送卷一第1頁背面至第3頁，106年度調偵字第124號卷一第39至40頁，106年度調偵字第124號卷五第10至12頁，108年度審訴字第728號第201頁) ⒉被告江志偉供述(103年度他字第3466號卷七第100至105頁、第144至146頁，臺北市調處移送卷一第184頁背面至186頁，106年度調偵字第124號卷四第375至377頁，108年度審訴字第728號第201頁，108年度訴字第778號第155至157頁、第162頁) ⒊被告陳子昱供述(106年度偵字第2389號卷一第480至481頁，106年度調偵字第124號卷五第296至299頁，108年度審訴字第728號卷第201頁，108年度訴字第778號卷第155至157頁、第162頁) ⒋證人蔡伊晴證述(106年度偵字第2389號卷一第264至265頁) ⒌證人楊雅媗證述(103年度他字第3466號卷七第57頁背面至59頁背面、第95頁背面至96頁) ⒍證人林素鈴證述(106年度偵字第2389號卷一第187頁) ⒎證人江天立之證述(103年度他字第3466號卷六第118至120頁、第167頁背面) ⒏證人林珈吉證述(103年度他字第3466號卷七第149至151頁背面、第200背面至202頁) ⒐證人周文偉證述(臺北市調處移送卷一第240至241頁背面，106年度調偵字第124號卷一第38至39頁，106年度調偵字第124號卷二第178頁) ⒑證人謝瑞煌證述(103年度他字第3466號卷七第3至5頁背面、第52頁背面至53頁，106年度偵字第2389號卷一第371至373頁，106年度調偵字第124號卷二第178至183頁) ⒒證人郭蕊證述(103年度他字第3466號卷六第63頁背面至65頁背面、第113頁背面至114頁，106年度偵字第2389號卷一第290至292頁) ⒓中興高中轉帳傳票(臺北市調處移送卷二第323頁) ⒔統一發票(臺北市調處移送卷二第323頁背面) ⒕廣邑公司臺灣中小企業銀行中和分行帳號00000000000號交易明細(106年度偵字第2389號卷五第122頁，106年度調偵字第124號卷五第406頁) ⒖廣邑公司經濟部公示資料查詢結果及變更登記表(108年度訴字第778號卷第259頁、第263至278頁) 三十六 169 收支第0000000000號 103.12.24 地板 裝修工程 98,997 蔡伊晴 楊雅媗 江克雄 CZ00000000 103.12.10 98,997 地板裝修工程 廣邑公司    98,997 經廣邑公司臺灣中小企業銀行中和分行帳號00000000000號帳戶交易明細確認(103.12.25，總金額合計298,437元) ⒈被告江克雄供述(103年度他字第3466號卷六第9至11頁背面，臺北市調處移送卷一第1頁背面至第3頁，106年度調偵字第124號卷一第39至40頁，106年度調偵字第124號卷五第10至12頁，108年度審訴字第728號第201頁) ⒉被告江志偉供述(103年度他字第3466號卷七第100至105頁、第144至146頁，臺北市調處移送卷一第184頁背面至186頁，106年度調偵字第124號卷四第375至377頁，108年度審訴字第728號第201頁，108年度訴字第778號第155至157頁、第162頁) ⒊被告陳子昱供述(106年度偵字第2389號卷一第480至481頁，106年度調偵字第124號卷五第296至299頁，108年度審訴字第728號卷第201頁，108年度訴字第778號卷第155至157頁、第162頁) ⒋證人蔡伊晴證述(106年度偵字第2389號卷一第264至265頁) ⒌證人楊雅媗證述(103年度他字第3466號卷七第57頁背面至59頁背面、第95頁背面至96頁) ⒍證人林素鈴證述(106年度偵字第2389號卷一第187頁) ⒎證人江天立證述(103年度他字第3466號卷六第118至120頁、第167頁背面) ⒏證人林珈吉證述(103年度他字第3466號卷七第149至151頁背面、第200背面至202頁) ⒐證人周文偉證述(臺北市調處移送卷一第240至241頁背面，106年度調偵字第124號卷一第38至39頁，106年度調偵字第124號卷二第178頁) ⒑證人謝瑞煌證述(103年度他字第3466號卷七第3至5頁背面、第52頁背面至53頁，106年度偵字第2389號卷一第371至373頁，106年度調偵字第124號卷二第178至183頁) ⒒證人郭蕊證述(103年度他字第3466號卷六第63頁背面至65頁背面、第113頁背面至114頁，106年度偵字第2389號卷一第291至292頁) ⒓中興高中轉帳傳票(臺北市調處移送卷二第323頁) ⒔統一發票(臺北市調處移送卷二第323頁背面) ⒕廣邑公司臺灣中小企業銀行中和分行帳號00000000000號交易明細(106年度偵字第2389號卷五第122頁，106年度調偵字第124號卷五第406頁) ⒖廣邑公司經濟部公示資料查詢結果及變更登記表(108年度訴字第778號卷第259頁、第263至278頁) 三十七 170 收支第0000000000號 103.12.24 牆面 粉刷工程 99,863 蔡伊晴 楊雅媗 江克雄 CZ00000000 103.12.18 99,863 牆面粉刷工程 廣邑公司    99,863 經廣邑公司臺灣中小企業銀行中和分行帳號00000000000號帳戶交易明細確認(103.12.25，總金額合計298,437元) ⒈被告江克雄供述(103年度他字第3466號卷六第9至11頁背面，臺北市調處移送卷一第1頁背面至第3頁，106年度調偵字第124號卷一第39至40頁，106年度調偵字第124號卷五第10至12頁，108年度審訴字第728號第201頁) ⒉被告江志偉供述(103年度他字第3466號卷七第100至105頁、第144至146頁，臺北市調處移送卷一第184頁背面至186頁，106年度調偵字第124號卷四第375至377頁，108年度審訴字第728號第201頁，108年度訴字第778號第155至157頁、第162頁) ⒊被告陳子昱供述(106年度偵字第2389號卷一第480至481頁，106年度調偵字第124號卷五第296至299頁，108年度審訴字第728號卷第201頁，108年度訴字第778號卷第155至157頁、第162頁) ⒋證人蔡伊晴證述(106年度偵字第2389號卷一第264至265頁) ⒌證人楊雅媗證述(103年度他字第3466號卷七第57頁背面至59頁背面、第95頁背面至96頁) ⒍證人林素鈴證述(106年度偵字第2389號卷一第187頁) ⒎證人江天立證述(103年度他字第3466號卷六第118至120頁、第167頁背面) ⒏證人林珈吉證述(103年度他字第3466號卷七第149至151頁背面、第200背面至202頁) ⒐證人周文偉證述(臺北市調處移送卷一第240至241頁背面，106年度調偵字第124號卷一第38至39頁，106年度調偵字第124號卷二第178頁) ⒑證人謝瑞煌證述(103年度他字第3466號卷七第3至5頁背面、第52頁背面至53頁，106年度偵字第2389號卷一第371至373頁，106年度調偵字第124號卷二第178至183頁) ⒒證人郭蕊證述(103年度他字第3466號卷六第63頁背面至65頁背面、第113頁背面至114頁，106年度偵字第2389號卷一第291至292頁) ⒓中興高中轉帳傳票臺北市調處移送卷二第323頁) ⒔統一發票(臺北市調處移送卷二第323頁背面) ⒕廣邑公司臺灣中小企業銀行中和分行帳號00000000000號交易明細(106年度偵字第2389號卷五第122頁，106年度調偵字第124號卷五第406頁) ⒖廣邑公司經濟部公示資料查詢結果及變更登記表(本院108年度訴字第778號卷第259頁、第263至278頁) 三十八 171 收支第0000000000號 104.01.20 植栽 工程 99,678 蔡伊晴 楊雅媗 江克雄 NN00000000 104.01.19 99,678 植栽工程 廣邑公司    99,678 經廣邑公司臺灣中小企業銀行中和分行帳號00000000000號帳戶交易明細確認(104.01.23，總金額合計667,229元) ⒈被告江克雄供述(103年度他字第3466號卷六第9至11頁背面，臺北市調處移送卷一第1頁背面至第3頁，106年度調偵字第124號卷一第39至40頁，106年度調偵字第124號卷五第10至12頁，108年度審訴字第728號第201頁) ⒉被告江志偉供述(103年度他字第3466號卷七第100至105頁、第144至146頁，北防字第10543676300號卷一第184頁背面至186頁，106年度調偵字第124號卷四第375至377頁，108年度審訴字第728號第201頁，108年度訴字第778號第155至157頁、第162頁) ⒊被告陳子昱供述(106年度偵字第2389號卷一第480至481頁，106年度調偵字第124號卷五第296至299頁，108年度審訴字第728號卷第201頁，108年度訴字第778號卷第155至157頁、第162頁) ⒋證人蔡伊晴證述(106年度偵字第2389號卷一第264至265頁) ⒌證人楊雅媗證述(103年度他字第3466號卷七第57頁背面至59頁背面、第95頁背面至96頁) ⒍證人林素鈴證述(106年度偵字第2389號卷一第187頁) ⒎證人江天立證述(103年度他字第3466號卷六第118至120頁、第167頁背面) ⒏證人林珈吉證述(103年度他字第3466號卷七第149至151頁背面、第200背面至202頁) ⒐證人周文偉證述(臺北市調處移送卷一第240至241頁背面，106年度調偵字第124號卷一第38至39頁，106年度調偵字第124號卷二第178頁) ⒑證人謝瑞煌證述(103年度他字第3466號卷七第3至5頁背面、第52頁背面至53頁，106年度偵字第2389號卷一第371至373頁，106年度調偵字第124號卷二第178至183頁) ⒒證人郭蕊證述(103年度他字第3466號卷六第63頁背面至65頁背面、第113頁背面至114頁，106年度偵字第2389號卷一第291至292頁) ⒓中興高中轉帳傳票(臺北市調處移送卷二第325頁) ⒔統一發票(臺北市調處移送卷二第325頁背面) ⒕廣邑公司臺灣中小企業銀行中和分行帳號00000000000號交易明細(106年度偵字第2389號卷五第121頁，106年度調偵字第124號卷五第405頁) ⒖廣邑公司經濟部公示資料查詢結果及變更登記表(108年度訴字第778號卷第259頁、第263至278頁) 三十九 172 收支第0000000000號 104.01.20 地板 裝修工程 99,863 蔡伊晴 楊雅媗 江克雄 NN00000000 104.01.09 99,863 地板裝修工程 廣邑公司    99,863 經廣邑公司臺灣中小企業銀行中和分行帳號00000000000號帳戶交易明細確認(104.01.23，總金額合計667,229元) ⒈被告江克雄供述(103年度他字第3466號卷六第9至11頁背面，臺北市調處移送卷一第1頁背面至第3頁，106年度調偵字第124號卷一第39至40頁，106年度調偵字第124號卷五第10至12頁，108年度審訴字第728號第201頁) ⒉被告江志偉供述(103年度他字第3466號卷七第100至105頁、第144至146頁，臺北市調處移送卷一第184頁背面至186頁，106年度調偵字第124號卷四第375至377頁，108年度審訴字第728號第201頁，108年度訴字第778號第155至157頁、第162頁) ⒊被告陳子昱供述(106年度偵字第2389號卷一第480至481頁，106年度調偵字第124號卷五第296至299頁，108年度審訴字第728號卷第201頁，108年度訴字第778號卷第155至157頁、第162頁) ⒋證人蔡伊晴證述(106年度偵字第2389號卷一第264至265頁) ⒌證人楊雅媗證述(103年度他字第3466號卷七第57頁背面至59頁背面、第95頁背面至96頁) ⒍證人林素鈴證述(106年度偵字第2389號卷一第187頁) ⒎證人江天立證述(103年度他字第3466號卷六第118至120頁、第167頁背面) ⒏證人林珈吉證述(103年度他字第3466號卷七第149至151頁背面、第200背面至202頁) ⒐證人周文偉證述(臺北市調處移送卷一第240至241頁背面，106年度調偵字第124號卷一第38至39頁，106年度調偵字第124號卷二第178頁) ⒑證人謝瑞煌證述(103年度他字第3466號卷七第3至5頁背面、第52頁背面至53頁，106年度偵字第2389號卷一第371至373頁，106年度調偵字第124號卷二第178至183頁) ⒒證人郭蕊證述(103年度他字第3466號卷六第63頁背面至65頁背面、第113頁背面至114頁，106年度偵字第2389號卷一第291至292頁) ⒓中興高中轉帳傳票(臺北市調處移送卷二第325頁) ⒔統一發票(臺北市調處移送卷二第325頁背面) ⒕廣邑公司臺灣中小企業銀行中和分行帳號00000000000號交易明細(106年度偵字第2389號卷五第121頁，106年度調偵字第124號卷五第405頁) ⒖廣邑公司經濟部公示資料查詢結果及變更登記表(108年度訴字第778號卷第259頁、第263至278頁) 四十 173 收支第0000000000號 104.01.20 牆面 粉刷工程 99,976 蔡伊晴 楊雅媗 江克雄 NN00000000 104.01.14 99,976 牆面粉刷工程 廣邑公司    99,976 經廣邑公司臺灣中小企業銀行中和分行帳號00000000000號帳戶交易明細確認(104.01.23，總金額合計667,229元) ⒈被告江克雄供述(103年度他字第3466號卷六第9至11頁背面，臺北市調處移送卷一第1頁背面至第3頁，106年度調偵字第124號卷一第39至40頁，106年度調偵字第124號卷五第10至12頁，108年度審訴字第728號第201頁) ⒉被告江志偉供述(103年度他字第3466號卷七第100至105頁、第144至146頁，臺北市調處移送卷一第184頁背面至186頁，106年度調偵字第124號卷四第375至377頁，108年度審訴字第728號第201頁，108年度訴字第778號第155至157頁、第162頁) ⒊被告陳子昱供述(106年度偵字第2389號卷一第480至481頁，106年度調偵字第124號卷五第296至299頁，108年度審訴字第728號卷第201頁，108年度訴字第778號卷第155至157頁、第162頁) ⒋證人蔡伊晴證述(106年度偵字第2389號卷一第264至265頁) ⒌證人楊雅媗證述(103年度他字第3466號卷七第57頁背面至59頁背面、第95頁背面至96頁) ⒍證人林素鈴證述(106年度偵字第2389號卷一第187頁) ⒎證人江天立證述(103年度他字第3466號卷六第118至120頁、第167頁背面) ⒏證人林珈吉證述(103年度他字第3466號卷七第149至151頁背面、第200背面至202頁) ⒐證人周文偉證述(臺北市調處移送卷一第240至241頁背面，106年度調偵字第124號卷一第38至39頁，106年度調偵字第124號卷二第178頁) ⒑證人謝瑞煌證述(103年度他字第3466號卷七第3至5頁背面、第52頁背面至53頁，106年度偵字第2389號卷一第371至373頁，106年度調偵字第124號卷二第178至183頁) ⒒證人郭蕊證述(103年度他字第3466號卷六第63頁背面至65頁背面、第113頁背面至114頁，106年度偵字第2389號卷一第291至292頁) ⒓中興高中轉帳傳票(臺北市調處移送卷二第325頁) ⒔統一發票(臺北市調處移送卷二第325頁背面) ⒕廣邑公司臺灣中小企業銀行中和分行帳號00000000000號交易明細(106年度偵字第2389號卷五第121頁，106年度調偵字第124號卷五第405頁) ⒖廣邑公司經濟部公示資料查詢結果及變更登記表(108年度訴字第778號卷第259頁、第263至278頁) 四十一 174 收支第0000000000號 104.01.20 清運 工程 68,945 蔡伊晴 楊雅媗 江克雄 NN00000000 104.01.12 68,945 清運工程 廣邑公司    68,945 經廣邑公司臺灣中小企業銀行中和分行帳號00000000000號帳戶交易明細確認(104.01.23，總金額合計667,229元) ⒈被告江克雄供述(103年度他字第3466號卷六第9至11頁背面，臺北市調處移送卷一第1頁背面至第3頁，106年度調偵字第124號卷一第39至40頁，106年度調偵字第124號卷五第10至12頁，108年度審訴字第728號第201頁) ⒉被告江志偉供述(103年度他字第3466號卷七第100至105頁、第144至146頁，臺北市調處移送卷一第184頁背面至186頁，106年度調偵字第124號卷四第375至377頁，108年度審訴字第728號第201頁，108年度訴字第778號第155至157頁、第162頁) ⒊被告陳子昱供述(106年度偵字第2389號卷一第480至481頁，106年度調偵字第124號卷五第296至299頁，108年度審訴字第728號卷第201頁，108年度訴字第778號卷第155至157頁、第162頁) ⒋證人蔡伊晴證述(106年度偵字第2389號卷一第264至265頁) ⒌證人楊雅媗證述(103年度他字第3466號卷七第57頁背面至59頁背面、第95頁背面至96頁) ⒍證人林素鈴證述(106年度偵字第2389號卷一第187頁) ⒎證人江天立證述(103年度他字第3466號卷六第118至120頁、第167頁背面) ⒏證人林珈吉證述(103年度他字第3466號卷七第149至151頁背面、第200背面至202頁) ⒐證人周文偉證述(臺北市調處移送卷一第240至241頁背面，106年度調偵字第124號卷一第38至39頁，106年度調偵字第124號卷二第178頁) ⒑證人謝瑞煌證述(103年度他字第3466號卷七第3至5頁背面、第52頁背面至53頁，106年度偵字第2389號卷一第371至373頁，106年度調偵字第124號卷二第178至183頁) ⒒證人郭蕊證述(103年度他字第3466號卷六第63頁背面至65頁背面、第113頁背面至114頁，106年度偵字第2389號卷一第291至292頁) ⒓中興高中轉帳傳票(臺北市調處移送卷二第325頁) ⒔統一發票(臺北市調處移送卷二第326頁) ⒕廣邑公司臺灣中小企業銀行中和分行帳號00000000000號交易明細(106年度偵字第2389號卷五第121頁，106年度調偵字第124號卷五第405頁) ⒖廣邑公司經濟部公示資料查詢結果及變更登記表(108年度訴字第778號卷第259頁、第263至278頁) 四十二 175 收支第0000000000號 104.01.20 系統 櫃工程 98,997 蔡伊晴 楊雅媗 江克雄 NN00000000 104.01.05 98,997 系統櫃工程 廣邑公司    98,997 經廣邑公司臺灣中小企業銀行中和分行帳號00000000000號帳戶交易明細確認(104.01.23，總金額合計667,229元) ⒈被告江克雄之供述(103年度他字第3466號卷六第9至11頁背面，臺北市調處移送卷一第1頁背面至第3頁，106年度調偵字第124號卷一第39至40頁，106年度調偵字第124號卷五第10頁、第12頁，本院108年度審訴字第728號第201頁) ⒉被告江志偉供述(103年度他字第3466號卷七第100至105頁、第144至146頁，臺北市調處移送卷一第184頁背面至186頁，106年度調偵字第124號卷四第375至377頁，108年度審訴字第728號第201頁，108年度訴字第778號第155至157頁、第162頁) ⒊被告陳子昱供述(106年度偵字第2389號卷一第480至481頁，106年度調偵字第124號卷五第296至299頁，108年度審訴字第728號卷第201頁，108年度訴字第778號卷第155至157頁、第162頁) ⒋證人蔡伊晴證述(106年度偵字第2389號卷一第264至265頁) ⒌證人楊雅媗證述(103年度他字第3466號卷七第57頁背面至59頁背面、第95頁背面至96頁) ⒍證人林素鈴證述(106年度偵字第2389號卷一第187頁) ⒎證人江天立證述(103年度他字第3466號卷六第118至120頁、第167頁背面) ⒏證人林珈吉證述(103年度他字第3466號卷七第149至151頁背面、第200背面至202頁) ⒐證人周文偉證述(臺北市調處移送卷一第240至241頁背面，106年度調偵字第124號卷一第38至39頁，106年度調偵字第124號卷二第178頁) ⒑證人謝瑞煌證述(103年度他字第3466號卷七第3至5頁背面、第52頁背面至53頁，106年度偵字第2389號卷一第371至373頁，106年度調偵字第124號卷二第178至183頁) ⒒證人郭蕊證述(103年度他字第3466號卷六第63頁背面至65頁背面、第113頁背面至114頁，106年度偵字第2389號卷一第291至292頁) ⒓中興高中轉帳傳票(臺北市調處移送卷二第325頁) ⒔統一發票(臺北市調處移送卷二第326頁) ⒕廣邑公司臺灣中小企業銀行中和分行帳號00000000000號交易明細(106年度偵字第2389號卷五第121頁，106年度調偵字第124號卷五第405頁) ⒖廣邑公司經濟部公示資料查詢結果及變更登記表(108年度訴字第778號卷第259頁、第263至278頁) 四十三 176 收支第0000000000號 104.01.20 水泥 牆工程 99,985 蔡伊晴 楊雅媗 江克雄 NN00000000 104.01.23 99,985 水泥牆工程 廣邑公司    99,985 經廣邑公司臺灣中小企業銀行中和分行帳號00000000000號帳戶交易明細確認(104.01.23，總金額合計667,229元) ⒈被告江克雄供述(103年度他字第3466號卷六第9至11頁背面，臺北市調處移送卷一第1頁背面至第3頁，106年度調偵字第124號卷一第39至40頁，106年度調偵字第124號卷五第10至12頁，108年度審訴字第728號第201頁) ⒉被告江志偉供述(103年度他字第3466號卷七第100至105頁、第144至146頁，臺北市調處移送卷一第184頁背面至186頁，106年度調偵字第124號卷四第375至377頁，108年度審訴字第728號第201頁，108年度訴字第778號第155至157頁、第162頁) ⒊被告陳子昱供述(106年度偵字第2389號卷一第480至481頁，106年度調偵字第124號卷五第296至299頁，108年度審訴字第728號卷第201頁，108年度訴字第778號卷第155至157頁、第162頁) ⒋證人蔡伊晴證述(106年度偵字第2389號卷一第264至265頁) ⒌證人楊雅媗證述(103年度他字第3466號卷七第57頁背面至59頁背面、第95頁背面至96頁) ⒍證人林素鈴證述(106年度偵字第2389號卷一第187頁) ⒎證人江天立證述(103年度他字第3466號卷六第118至120頁、第167頁背面) ⒏證人林珈吉證述(103年度他字第3466號卷七第149至151頁背面、第200背面至202頁) ⒐證人周文偉證述(臺北市調處移送卷一第240至241頁背面，106年度調偵字第124號卷一第38至39頁，106年度調偵字第124號卷二第178頁) ⒑證人謝瑞煌證述(103年度他字第3466號卷七第3至5頁背面、第52頁背面至53頁，106年度偵字第2389號卷一第371至373頁，106年度調偵字第124號卷二第178至183頁) ⒒證人郭蕊證述(103年度他字第3466號卷六第63頁背面至65頁背面、第113頁背面至114頁，106年度偵字第2389號卷一第291至292頁) ⒓中興高中轉帳傳票(臺北市調處移送卷二第325頁) ⒔統一發票(臺北市調處移送卷二第326頁) ⒕廣邑公司臺灣中小企業銀行中和分行帳號00000000000號交易明細(106年度偵字第2389號卷五第121頁，106年度調偵字第124號卷五第405頁) ⒖廣邑公司經濟部公示資料查詢結果及變更登記表(108年度訴字第778號卷第259頁、第263至278頁) 四十四 177 收支第0000000000號 104.01.20 管路 水電工程 99,785 蔡伊晴 楊雅媗 江克雄 NN00000000 104.01.16 99,785 管路水電工程 廣邑公司    99,785 經廣邑公司臺灣中小企業銀行中和分行帳號00000000000號帳戶交易明細確認(104.01.23，總金額合計667,229元) ⒈被告江克雄供述(103年度他字第3466號卷六第9至11頁背面，臺北市調處移送卷一第1頁背面至第3頁，106年度調偵字第124號卷一第39至40頁，106年度調偵字第124號卷五第10至12頁，108年度審訴字第728號第201頁) ⒉被告江志偉供述(103年度他字第3466號卷七第100至105頁、第144至146頁，臺北市調處移送卷一第184頁背面至186頁，106年度調偵字第124號卷四第375至377頁，108年度審訴字第728號第201頁，108年度訴字第778號第155至157頁、第162頁) ⒊被告陳子昱供述(106年度偵字第2389號卷一第480至481頁，106年度調偵字第124號卷五第296至299頁，108年度審訴字第728號卷第201頁，108年度訴字第778號卷第155至157頁、第162頁) ⒋證人蔡伊晴證述(106年度偵字第2389號卷一第264至265頁) ⒌證人楊雅媗證述(103年度他字第3466號卷七第57頁背面至59頁背面、第95頁背面至96頁) ⒍證人林素鈴證述(106年度偵字第2389號卷一第187頁) ⒎證人江天立證述(103年度他字第3466號卷六第118至120頁、第167頁背面) ⒏證人林珈吉證述(103年度他字第3466號卷七第149至151頁背面、第200背面至202頁) ⒐證人周文偉證述(臺北市調處移送卷一第240至241頁背面，106年度調偵字第124號卷一第38至39頁，106年度調偵字第124號卷二第178頁) ⒑證人謝瑞煌證述(103年度他字第3466號卷七第3至5頁背面、第52頁背面至53頁，106年度偵字第2389號卷一第371至373頁，106年度調偵字第124號卷二第178至183頁) ⒒證人郭蕊證述(103年度他字第3466號卷六第63頁背面至65頁背面、第113頁背面至114頁，106年度偵字第2389號卷一第291至292頁) ⒓中興高中轉帳傳票(臺北市調處移送卷二第325頁) ⒔統一發票(臺北市調處移送卷二第326頁背面) ⒕廣邑公司臺灣中小企業銀行中和分行帳號00000000000號交易明細(106年度偵字第2389號卷五第121頁，106年度調偵字第124號卷五第405頁) ⒖廣邑公司經濟部公示資料查詢結果及變更登記表(108年度訴字第778號卷第259頁、第263至278頁) 

附表貳之十一–葳仕企業有限公司
編號 調查局編號 支出傳票編號 支出傳票日期 支出傳票摘要 支出傳票金額 會計 出納 領款人或校長欄 發票號碼 發票日期 發票金額 品名 廠商 支票號碼 發票日 付款行 支票金額 背書或註記 相關卷證出處 一 86 收支 第000000000號 99.01.25 外牆 防漏設施 321,000 余姿瑤 楊雅媗 江克雄(校長) 江志偉(領款人) LA00000000 99.01.19 321,000 外牆防漏設施 葳仕公司 HN0000000 99.01.25 國泰世華銀行復興分行 321,000  ⒈被告江克雄供述(103年度他字第3466號卷六第9至11頁背面，臺北市調處移送卷一第1頁背面至第3頁，106年度調偵字第124號卷一第39至40頁，106年度調偵字第124號卷五第10至11頁，108年度審訴字第728號第201頁) ⒉被告江志偉供述(103年度他字第3466號卷七第100至105頁、第144至146頁，臺北市調處移送卷一第184頁背面至186頁，106年度調偵字第124號卷四第375至377頁，108年度審訴字第728號第201頁，108年度訴字第778號第155至157頁、第162頁) ⒊證人余姿瑤證述(104年度偵字第7472號卷第202至202頁背面) ⒋證人楊雅媗證述(103年度他字第3466號卷七第57頁背面至59頁背面、第95頁背面至96頁，106年度調偵字第198頁) ⒌證人許和明證述(104年度偵字第7472號卷第91頁，106年度調偵字第124號卷三第355至358頁，106年度調偵字第124號卷五第500頁) ⒍證人江天立證述(103年度他字第3466號卷六第118至118頁背面、第120頁、第167頁背面) ⒎證人林珈吉證述(103年度他字第3466號卷七第149至151頁背面、第200背面至202頁) ⒏證人周文偉證述(臺北市調處移送卷一第240至241頁背面，106年度調偵字第124號卷一第38至39頁，106年度調偵字第124號卷二第178頁) ⒐證人謝瑞煌證述(103年度他字第3466號卷七第3至5頁背面、第52頁背面至53頁，106年度偵字第2389號卷一第371至373頁，106年度調偵字第124號卷二第178至183頁) ⒑證人郭蕊證述(103年度他字第3466號卷六第63頁背面至65頁背面、第113頁背面至114頁) ⒒中興高中支出傳票(臺北市調處移送卷二第203頁) ⒓統一發票(臺北市調處移送卷二第203頁) ⒔支票及支票存根(臺北市調處移送卷二第204頁、第206頁) ⒕中興高中國泰世華銀行復興分行帳號000000000000號帳戶交易明細(臺北市調處移送卷七第234頁) ⒖葳仕公司經濟部中部辦公室案卷(臺北市調處移送卷八第174至181頁) 二 87 收支 第000000000號 99.03.25 教室 美化 512,000 余姿瑤 楊雅媗 江志偉 LA00000000 99.02.24 512,000 教室美化 葳仕公司 HN0000000 99.03.16 國泰世華銀行復興分行 833,000  ⒈被告江克雄供述(103年度他字第3466號卷六第9至11頁背面，臺北市調處移送卷一第1頁背面至第3頁，106年度調偵字第124號卷一第39至40頁，106年度調偵字第124號卷五第10至11頁，108年度審訴字第728號第201頁) ⒉被告江志偉供述(103年度他字第3466號卷七第100至105頁、第144至146頁，臺北市調處移送卷一第184頁背面至186頁，106年度調偵字第124號卷四第375至377頁，108年度審訴字第728號第201頁，108年度訴字第778號第155至157頁、第162頁) ⒊證人余姿瑤證述(104年度偵字第7472號卷第202至202頁背面) ⒋證人楊雅媗證述(103年度他字第3466號卷七第57頁背面至59頁背面、第95頁背面至96頁，106年度調偵字第198頁) ⒌證人許和明證述(104年度偵字第7472號卷第91頁背面至92頁，106年度調偵字第124號卷三第355至358頁，106年度調偵字第124號卷五第500頁) ⒍證人江天立證述(103年度他字第3466號卷六第118至120頁、第167頁背面) ⒎證人林珈吉證述(103年度他字第3466號卷七第149至151頁背面、第200背面至202頁) ⒏證人周文偉之證述(臺北市調處移送卷一第240至241頁背面，106年度調偵字第124號卷一第38至39頁，106年度調偵字第124號卷二第178頁) ⒐證人謝瑞煌證述(103年度他字第3466號卷七第3至5頁背面、第52頁背面至53頁，106年度偵字第2389號卷一第371至373頁，106年度調偵字第124號卷二第178至183頁) ⒑證人郭蕊證述(103年度他字第3466號卷六第63頁背面至65頁背面、第113頁背面至114頁) ⒒中興高中支出傳票(臺北市調處移送卷二第207頁) ⒓統一發票(臺北市調處移送卷二第207頁背面) ⒔支票(臺北市調處移送卷二第208頁) ⒕中興高中國泰世華銀行復興分行帳號000000000000號帳戶交易明細(臺北市調處移送卷七第235頁) ⒖葳仕公司經濟部中部辦公室案卷(臺北市調處移送卷八第174至181頁) 三 88 收支 第000000000號 99.03.25 屋頂 補漏 321,000    LA00000000 99.02.23 321,000 屋頂補漏 葳仕公司      ⒈被告江克雄供述(103年度他字第3466號卷六第9至11頁背面，臺北市調處移送卷一第1頁背面至第3頁，106年度調偵字第124號卷一第39至40頁，106年度調偵字第124號卷五第10至11頁，108年度審訴字第728號第201頁) ⒉被告江志偉供述(103年度他字第3466號卷七第100至105頁、第144至146頁，臺北市調處移送卷一第184頁背面至186頁，106年度調偵字第124號卷四第375至377頁，108年度審訴字第728號第201頁，108年度訴字第778號第155至157頁、第162頁) ⒊證人余姿瑤證述(104年度偵字第7472號卷第202至202頁背面) ⒋證人楊雅媗證述(103年度他字第3466號卷七第57頁背面至59頁背面、第95頁背面至96頁，106年度調偵字第198頁) ⒌證人許和明證述(104年度偵字第7472號卷第91頁背面至92頁，106年度調偵字第124號卷三第355至358頁，106年度調偵字第124號卷五第500頁) ⒍證人江天立證述(103年度他字第3466號卷六第118至120頁、第167頁背面) ⒎證人林珈吉證述(103年度他字第3466號卷七第149至151頁背面、第200背面至202頁) ⒏證人周文偉證述(臺北市調處移送卷一第240至241頁背面，106年度調偵字第124號卷一第38至39頁，106年度調偵字第124號卷二第178頁) ⒐證人謝瑞煌證述(103年度他字第3466號卷七第3至5頁背面、第52頁背面至53頁，106年度偵字第2389號卷一第371至373頁，106年度調偵字第124號卷二第178至183頁) ⒑證人郭蕊證述(103年度他字第3466號卷六第63頁背面至65頁背面、第113頁背面至114頁) ⒒中興高中支出傳票(臺北市調處移送卷二第207頁) ⒓統一發票(臺北市調處移送卷二第207頁背面) ⒔支票(臺北市調處移送卷二第208頁) ⒕中興高中國泰世華銀行復興分行帳號000000000000號帳戶交易明細(臺北市調處移送卷七第235頁) ⒖葳仕公司經濟部中部辦公室案卷(臺北市調處移送卷八第174至181頁) 

附表貳之十二–旬豐國際有限公司
編號 調查局編號 支出傳票編號 支出傳票日期 支出傳票摘要 支出傳票金額 會計 出納 領款人或校長欄 發票號碼 發票日期 發票金額 品名 廠商 支票號碼 發票日 付款行 支票金額 背書或註記 相關卷證出處 一 104 收支第0000000000號 102.08.01 文具 用品+印刷品 348,366 陳睦凱 楊雅媗 江克雄 NG00000000 102.07.03 96,600(起訴書誤載96,000) 手冊印刷 旬豐公司 HN0000000 102.08.01 國泰世華銀行復興分行 348,366  ⒈被告江克雄供述(103年度他字第3466號卷六第9至11頁背面，臺北市調處移送卷一第1頁背面至第3頁，106年度調偵字第124號卷一第39至40頁，106年度調偵字第124號卷五第10至12頁，108年度審訴字第728號第201頁) ⒉被告江志偉供述(103年度他字第3466號卷七第100至105頁、第144至146頁，臺北市調處移送卷一第184頁背面至186頁，106年度調偵字第124號卷四第375至378頁，108年度審訴字第728號第201頁，108年度訴字第778號第155至157頁、第162頁) ⒊被告黃柏皓供述(106年度偵字第2389號卷一第209至210頁，106年度調偵字第124號卷五第296至299頁，108年度審訴字第728號第201頁，108年度訴字第778號第174至175頁) ⒋被告陳子昱供述(106年度偵字第2389號卷一第483至484頁，106年度調偵字第124號卷五第299頁，108年度審訴字第728號第201頁，108年度訴字第778號第155至157頁、第162頁) ⒌證人陳睦凱證述(106年度偵字第2389號卷一第230至233頁) ⒍證人楊雅媗證述(103年度他字第3466號卷七第57頁背面至59頁背面、第95頁背面至96頁) ⒎證人江天立證述(103年度他字第3466號卷六第118至120頁、第167頁背面) ⒏證人林珈吉證述(103年度他字第3466號卷七第149至151頁背面、第200背面至202頁) ⒐證人周文偉證述(臺北市調處移送卷一第240至241頁背面，106年度調偵字第124號卷一第38至39頁，106年度調偵字第124號卷二第178頁) ⒑證人謝瑞煌證述(103年度他字第3466號卷七第3至5頁背面、第52頁背面至53頁，106年度偵字第2389號卷一第371至373頁，106年度調偵字第124號卷二第178至183頁) ⒒證人郭蕊證述(103年度他字第3466號卷六第63頁背面至65頁背面、第113頁背面至114頁) ⒓中興高中轉帳傳票(臺北市調處移送卷二第245頁) ⒔統一發票(臺北市調處移送卷二第246頁) ⒕支票存根(臺北市調處移送卷二第250頁) ⒖中興高中國泰世華銀行復興分行帳號000000000000號帳戶交易明細(臺北市調處移送卷七第268頁背面) ⒗旬豐公司經濟部公示資料查詢結果及變更登記表(108年度訴字第778號卷第261頁、第279至282頁) ⒘旬豐公司營業人銷售與稅額申報書(108年度審訴字第728號卷第227至229頁) 二 105 收支第0000000000號 102.08.01 文具 用品+印刷品     NG00000000 102.07.06 93,697 學習手冊印刷 旬豐公司      ⒈被告江克雄供述(103年度他字第3466號卷六第9至11頁背面，臺北市調處移送卷一第1頁背面至第3頁，106年度調偵字第124號卷一第39至40頁，106年度調偵字第124號卷五第10至12頁，108年度審訴字第728號第201頁) ⒉被告江志偉供述(103年度他字第3466號卷七第100至105頁、第144至146頁，臺北市調處移送卷一第184頁背面至186頁，106年度調偵字第124號卷四第375至378頁，108年度審訴字第728號第201頁，108年度訴字第778號第155至157頁、第162頁) ⒊被告黃柏皓供述(106年度偵字第2389號卷一第209至210頁，106年度調偵字第124號卷五第296至299頁，108年度審訴字第728號第201頁，108年度訴字第778號第174至175頁) ⒋被告陳子昱供述(106年度偵字第2389號卷一第483至484頁，106年度調偵字第124號卷五第299頁，108年度審訴字第728號卷第201頁，108年度訴字第778號卷第155至157頁、第162頁) ⒌證人陳睦凱證述(106年度偵字第2389號卷一第230至233頁) ⒍證人楊雅媗證述(103年度他字第3466號卷七第57頁背面至59頁背面、第95頁背面至96頁) ⒎證人江天立證述(103年度他字第3466號卷六第118至120頁、第167頁背面) ⒏證人林珈吉證述(103年度他字第3466號卷七第149至151頁背面、第200背面至202頁) ⒐證人周文偉證述(臺北市調處移送卷一第240至241頁背面，106年度調偵字第124號卷一第38至39頁，106年度調偵字第124號卷二第178頁) ⒑證人謝瑞煌證述(103年度他字第3466號卷七第3至5頁背面、第52頁背面至53頁，106年度偵字第2389號卷一第371至373頁，106年度調偵字第124號卷二第178至183頁) ⒒證人郭蕊證述(103年度他字第3466號卷六第63頁背面至65頁背面、第113頁背面至114頁) ⒓中興高中轉帳傳票(臺北市調處移送卷二第245頁) ⒔統一發票(臺北市調處移送卷二第246頁) ⒕支票存根(臺北市調處移送卷二第250頁) ⒖中興高中國泰世華銀行復興分行帳號000000000000號帳戶交易明細(臺北市調處移送卷七第268頁背面) ⒗旬豐公司經濟部公示資料查詢結果及變更登記表(108年度訴字第778號卷第261頁、第279至282頁) ⒘旬豐公司營業人銷售與稅額申報書(108年度審訴字第728號卷第227至229頁) 三 106 收支第0000000000號 102.08.01 文具 用品+印刷品     NG00000000 102.07.09 68,250 手冊編排製作 旬豐公司      ⒈被告江克雄供述(103年度他字第3466號卷六第9至11頁背面，臺北市調處移送卷一第1頁背面至第3頁，106年度調偵字第124號卷一第39至40頁，106年度調偵字第124號卷五第10至12頁，108年度審訴字第728號第201頁) ⒉被告江志偉供述(103年度他字第3466號卷七第100至105頁、第144至146頁，臺北市調處移送卷一第184頁背面至186頁，106年度調偵字第124號卷四第375至378頁，108年度審訴字第728號第201頁，108年度訴字第778號第155至157頁、第162頁) ⒊被告黃柏皓供述(106年度偵字第2389號卷一第209至210頁，106年度調偵字第124號卷五第296至299頁，108年度審訴字第728號第201頁，108年度訴字第778號第174至175頁) ⒋被告陳子昱供述(106年度偵字第2389號卷一第483至484頁，106年度調偵字第124號卷五第299頁，108年度審訴字第728號卷第201頁，108年度訴字第778號卷第155至157頁、第162頁) ⒌證人陳睦凱證述(106年度偵字第2389號卷一第230至233頁) ⒍證人楊雅媗證述(103年度他字第3466號卷七第57頁背面至59頁背面、第95頁背面至96頁) ⒎證人江天立證述(103年度他字第3466號卷六第118至120頁、第167頁背面) ⒏證人林珈吉證述(103年度他字第3466號卷七第149至151頁背面、第200背面至202頁) ⒐證人周文偉證述(臺北市調處移送卷一第240至241頁背面，106年度調偵字第124號卷一第38至39頁，106年度調偵字第124號卷二第178頁) ⒑證人謝瑞煌證述(103年度他字第3466號卷七第3至5頁背面、第52頁背面至53頁，106年度偵字第2389號卷一第371至373頁，106年度調偵字第124號卷二第178至183頁) ⒒證人郭蕊證述(103年度他字第3466號卷六第63頁背面至65頁背面、第113頁背面至114頁) ⒓中興高中轉帳傳票(臺北市調處移送卷二第245頁) ⒔統一發票(臺北市調處移送卷二第246頁) ⒕支票存根(臺北市調處移送卷二第250頁) ⒖中興高中國泰世華銀行復興分行帳號000000000000號帳戶交易明細(臺北市調處移送卷七第268頁背面) ⒗旬豐公司經濟部公示資料查詢結果及變更登記表(108年度訴字第778號卷第261頁、第279至282頁) ⒘旬豐公司營業人銷售與稅額申報書(108年度審訴字第728號卷第227至229頁) 四 107 收支第0000000000號 102.08.01 文具 用品+印刷品     NG00000000 102.07.15 89,819 文具用品印刷品 旬豐公司      ⒈被告江克雄供述(103年度他字第3466號卷六第9至11頁背面，臺北市調處移送卷一第1頁背面至第3頁，106年度調偵字第124號卷一第39至40頁，106年度調偵字第124號卷五第10至12頁，108年度審訴字第728號第201頁) ⒉被告江志偉供述(103年度他字第3466號卷七第100至105頁、第144至146頁，臺北市調處移送卷一第184頁背面至186頁，106年度調偵字第124號卷四第375至378頁，108年度審訴字第728號第201頁，108年度訴字第778號第155至157頁、第162頁) ⒊被告黃柏皓供述(106年度偵字第2389號卷一第209至210頁，106年度調偵字第124號卷五第296至299頁，108年度審訴字第728號第201頁，108年度訴字第778號第174至175頁) ⒋被告陳子昱供述(106年度偵字第2389號卷一第483至484頁，106年度調偵字第124號卷五第299頁，108年度審訴字第728號卷第201頁，108年度訴字第778號卷第155至157頁、第162頁) ⒌證人陳睦凱證述(106年度偵字第2389號卷一第230至233頁) ⒍證人楊雅媗證述(103年度他字第3466號卷七第57頁背面至59頁背面、第95頁背面至96頁) ⒎證人江天立證述(103年度他字第3466號卷六第118至120頁、第167頁背面) ⒏證人林珈吉證述(103年度他字第3466號卷七第149至151頁背面、第200背面至202頁) ⒐證人周文偉證述(臺北市調處移送卷一第240至241頁背面，106年度調偵字第124號卷一第38至39頁，106年度調偵字第124號卷二第178頁) ⒑證人謝瑞煌證述(103年度他字第3466號卷七第3至5頁背面、第52頁背面至53頁，106年度偵字第2389號卷一第371至373頁，106年度調偵字第124號卷二第178至183頁) ⒒證人郭蕊證述(103年度他字第3466號卷六第63頁背面至65頁背面、第113頁背面至114頁) ⒓中興高中轉帳傳票(臺北市調處移送卷二第245頁) ⒔統一發票(臺北市調處移送卷二第247頁) ⒕支票存根(臺北市調處移送卷二第250頁) ⒖中興高中國泰世華銀行復興分行帳號000000000000號帳戶交易明細(臺北市調處移送卷七第268頁背面) ⒗旬豐公司經濟部公示資料查詢結果及變更登記表(108年度訴字第778號卷第261頁、第279至282頁) ⒘旬豐公司營業人銷售與稅額申報書(108年度審訴字第728號卷第227至229頁) 五 118 收支第0000000000號 102.10.24 印刷品 90,920 陳睦凱 楊雅媗 江克雄 PE00000000 102.10.11 90,920 印刷品 旬豐公司 HN0000000 102.10.25 國泰世華銀行復興分行 90,920  ⒈被告江克雄供述(103年度他字第3466號卷六第9至11頁背面，臺北市調處移送卷一第1頁背面至第3頁，106年度調偵字第124號卷一第39至40頁，106年度調偵字第124號卷五第10至12頁，108年度審訴字第728號第201頁) ⒉被告江志偉供述(103年度他字第3466號卷七第100至105頁、第144至146頁，臺北市調處移送卷一第184頁背面至186頁，106年度調偵字第124號卷四第375至378頁，108年度審訴字第728號第201頁，108年度訴字第778號第155至157頁、第162頁) ⒊被告黃柏皓供述(106年度偵字第2389號卷一第209至210頁，106年度調偵字第124號卷五第296至299頁，108年度審訴字第728號第201頁，108年度訴字第778號第174至175頁) ⒋被告陳子昱供述(106年度偵字第2389號卷一第483至484頁，106年度調偵字第124號卷五第299頁，108年度審訴字第728號卷第201頁，108年度訴字第778號卷第155至157頁、第162頁) ⒌證人陳睦凱證述(106年度偵字第2389號卷一第230至233頁) ⒍證人楊雅媗證述(103年度他字第3466號卷七第57頁背面至59頁背面、第95頁背面至96頁，106年度調偵字第198至199頁) ⒎證人江天立證述(103年度他字第3466號卷六第118至120頁、第167頁背面) ⒏證人林珈吉證述(103年度他字第3466號卷七第149至151頁背面、第200背面至202頁) ⒐證人周文偉證述(臺北市調處移送卷一第240至241頁背面，106年度調偵字第124號卷一第38至39頁，106年度調偵字第124號卷二第178頁) ⒑證人謝瑞煌證述(103年度他字第3466號卷七第3至5頁背面、第52頁背面至53頁，106年度偵字第2389號卷一第371至373頁，106年度調偵字第124號卷二第178至183頁) ⒒證人郭蕊證述(103年度他字第3466號卷六第63頁背面至65頁背面、第113頁背面至114頁) ⒓中興高中轉帳傳票(臺北市調處移送卷二第262頁) ⒔統一發票(臺北市調處移送卷二第262頁背面) ⒕支票存根(臺北市調處移送卷二第265頁背面) ⒖中興高中國泰世華銀行復興分行帳號000000000000號帳戶交易明細(臺北市調處移送卷七第270頁背面) ⒗旬豐公司經濟部公示資料查詢結果及變更登記表(108年度訴字第778號卷第261頁、第279至282頁) ⒘旬豐公司營業人銷售與稅額申報書(108年度審訴字第728號卷第227至229頁) 六 119 收支第0000000000號 102.10.24 瓶裝水 93,555 陳睦凱 楊雅媗 江克雄 PE00000000 102.10.11 93,555 瓶裝水 旬豐公司 HN0000000 102.10.25 國泰世華銀行復興分行 93,555  ⒈被告江克雄供述(103年度他字第3466號卷六第9至11頁背面，臺北市調處移送卷一第1頁背面至第3頁，106年度調偵字第124號卷一第39至40頁，106年度調偵字第124號卷五第10至12頁，108年度審訴字第728號第201頁) ⒉被告江志偉供述(103年度他字第3466號卷七第100至105頁、第144至146頁，臺北市調處移送卷一第184頁背面至186頁，106年度調偵字第124號卷四第375至378頁，108年度審訴字第728號第201頁，108年度訴字第778號第155至157頁、第162頁) ⒊被告黃柏皓供述(106年度偵字第2389號卷一第209至210頁，106年度調偵字第124號卷五第296至299頁，108年度審訴字第728號第201頁，108年度訴字第778號第174至175頁) ⒋被告陳子昱供述(106年度偵字第2389號卷一第483至484頁，106年度調偵字第124號卷五第299頁，108年度審訴字第728號卷第201頁，108年度訴字第778號卷第155至157頁、第162頁) ⒌證人陳睦凱證述(106年度偵字第2389號卷一第230至233頁) ⒍證人楊雅媗證述(103年度他字第3466號卷七第57頁背面至59頁背面、第95頁背面至96頁，106年度調偵字第198至199頁) ⒎證人江天立證述(103年度他字第3466號卷六第118至120頁、第167頁背面) ⒏證人林珈吉證述(103年度他字第3466號卷七第149至151頁背面、第200背面至202頁) ⒐證人周文偉證述(臺北市調處移送卷一第240至241頁背面，106年度調偵字第124號卷一第38至39頁，106年度調偵字第124號卷二第178頁) ⒑證人謝瑞煌證述(103年度他字第3466號卷七第3至5頁背面、第52頁背面至53頁，106年度偵字第2389號卷一第371至373頁，106年度調偵字第124號卷二第178至183頁) ⒒證人郭蕊證述(103年度他字第3466號卷六第63頁背面至65頁背面、第113頁背面至114頁) ⒓中興高中轉帳傳票(臺北市調處移送卷二第263頁) ⒔統一發票(臺北市調處移送卷二第263頁背面) ⒕支票存根(臺北市調處移送卷二第265頁背面) ⒖中興高中國泰世華銀行復興分行帳號000000000000號帳戶交易明細(臺北市調處移送卷七第270頁背面) ⒗旬豐公司經濟部公示資料查詢結果及變更登記表(108年度訴字第778號卷第261頁、第279至282頁) ⒘旬豐公司營業人銷售與稅額申報書(108年度審訴字第728號卷第227至229頁) 七 120 收支第0000000000號 102.10.24 海報DM設 計及製作費 97,650 陳睦凱 楊雅媗 江克雄 PE00000000 102.10.20 97,650 海報DM設計及製作費 旬豐公司 HN0000000 102.10.25 國泰世華銀行復興分行 97,650  ⒈被告江克雄供述(103年度他字第3466號卷六第9至11頁背面，臺北市調處移送卷一第1頁背面至第3頁，106年度調偵字第124號卷一第39至40頁，106年度調偵字第124號卷五第10至12頁，108年度審訴字第728號第201頁) ⒉被告江志偉供述(103年度他字第3466號卷七第100至105頁、第144至146頁，臺北市調處移送卷一第184頁背面至186頁，106年度調偵字第124號卷四第375至378頁，108年度審訴字第728號第201頁，108年度訴字第778號第155至157頁、第162頁) ⒊被告黃柏皓供述(106年度偵字第2389號卷一第209至210頁，106年度調偵字第124號卷五第296至299頁，108年度審訴字第728號第201頁，108年度訴字第778號第174至175頁) ⒋被告陳子昱供述(106年度偵字第2389號卷一第483至484頁，106年度調偵字第124號卷五第299頁，108年度審訴字第728號卷第201頁，108年度訴字第778號卷第155至157頁、第162頁) ⒌證人陳睦凱證述(106年度偵字第2389號卷一第230至233頁) ⒍證人楊雅媗證述(103年度他字第3466號卷七第57頁背面至59頁背面、第95頁背面至96頁，106年度調偵字第198至199頁) ⒎證人江天立證述(103年度他字第3466號卷六第118至120頁、第167頁背面) ⒏證人林珈吉證述(103年度他字第3466號卷七第149至151頁背面、第200背面至202頁) ⒐證人周文偉證述(臺北市調處移送卷一第240至241頁背面，106年度調偵字第124號卷一第38至39頁，106年度調偵字第124號卷二第178頁) ⒑證人謝瑞煌證述(103年度他字第3466號卷七第3至5頁背面、第52頁背面至53頁，106年度偵字第2389號卷一第371至373頁，106年度調偵字第124號卷二第178至183頁) ⒒證人郭蕊證述(103年度他字第3466號卷六第63頁至65頁背面、第113頁背面至114頁) ⒓中興高中轉帳傳票(臺北市調處移送卷二第264頁) ⒔統一發票(臺北市調處移送卷二第264頁背面) ⒕支票存根(臺北市調處移送卷二第265頁背面) ⒖中興高中國泰世華銀行復興分行帳號000000000000號帳戶交易明細(臺北市調處移送卷七第270頁背面) ⒗旬豐公司經濟部公示資料查詢結果及變更登記表(108年度訴字第778號卷第261頁、第279至282頁) ⒘旬豐公司營業人銷售與稅額申報書(108年度審訴字第728號卷第227至229頁) 八 121 收支第0000000000號 102.11.22 贈品 筆製作 90,300 陳睦凱 楊雅媗 江克雄 QC00000000 102.11.10 90,300 贈品筆製作 旬豐公司 HN0000000 102.11.25 國泰世華銀行復興分行 90,300  ⒈被告江克雄供述(103年度他字第3466號卷六第9至11頁背面，臺北市調處移送卷一第1頁背面至第3頁，106年度調偵字第124號卷一第39至40頁，106年度調偵字第124號卷五第10至12頁，108年度審訴字第728號第201頁) ⒉被告江志偉供述(103年度他字第3466號卷七第100至105頁、第144至146頁，臺北市調處移送卷一第184頁背面至186頁，106年度調偵字第124號卷四第375至378頁，108年度審訴字第728號第201頁，108年度訴字第778號第155至157頁、第162頁) ⒊被告黃柏皓供述(106年度偵字第2389號卷一第209至210頁，106年度調偵字第124號卷五第296至299頁，108年度審訴字第728號第201頁，108年度訴字第778號第174至175頁) ⒋被告陳子昱供述(106年度偵字第2389號卷一第483至484頁，106年度調偵字第124號卷五第299頁，108年度審訴字第728號卷第201頁，108年度訴字第778號卷第155至157頁、第162頁) ⒌證人陳睦凱證述(106年度偵字第2389號卷一第230至233頁) ⒍證人楊雅媗證述(103年度他字第3466號卷七第57頁背面至59頁背面、第95頁背面至96頁，106年度調偵字第198至199頁) ⒎證人江天立證述(103年度他字第3466號卷六第118至120頁、第167頁背面) ⒏證人林珈吉證述(103年度他字第3466號卷七第149至151頁背面、第200背面至202頁) ⒐證人周文偉證述(臺北市調處移送卷一第240至241頁背面，106年度調偵字第124號卷一第38至39頁，106年度調偵字第124號卷二第178頁) ⒑證人謝瑞煌證述(103年度他字第3466號卷七第3至5頁背面、第52頁背面至53頁，106年度偵字第2389號卷一第371至373頁，106年度調偵字第124號卷二第178至183頁) ⒒證人郭蕊證述(103年度他字第3466號卷六第63頁背面至65頁背面、第113頁背面至114頁) ⒓中興高中轉帳傳票(臺北市調處移送卷二第267頁) ⒔統一發票(臺北市調處移送卷二第267頁背面) ⒕支票存根(臺北市調處移送卷二第270頁背面) ⒖中興高中國泰世華銀行復興分行帳號000000000000號帳戶交易明細(臺北市調處移送卷七第271頁) ⒗旬豐公司經濟部公示資料查詢結果及變更登記表(108年度訴字第778號卷第261頁、第279至282頁) ⒘旬豐公司營業人銷售與稅額申報書(108年度審訴字第728號卷第227至229頁) 九 122 收支第0000000000號 102.11.22 DM印刷 92,925 陳睦凱 楊雅媗 江克雄 QC00000000 102.11.13 92,925 DM印刷 旬豐公司 HN0000000 102.11.25 國泰世華銀行復興分行 92,925  ⒈被告江克雄供述(103年度他字第3466號卷六第9至11頁背面，臺北市調處移送卷一第1頁背面至第3頁，106年度調偵字第124號卷一第39至40頁，106年度調偵字第124號卷五第10至12頁，108年度審訴字第728號第201頁) ⒉被告江志偉供述(103年度他字第3466號卷七第100至105頁、第144至146頁，臺北市調處移送卷一第184頁背面至186頁，106年度調偵字第124號卷四第375至378頁，108年度審訴字第728號第201頁，108年度訴字第778號第155至157頁、第162頁) ⒊被告黃柏皓供述(106年度偵字第2389號卷一第209至210頁，106年度調偵字第124號卷五第296至299頁，108年度審訴字第728號第201頁，108年度訴字第778號第174至175頁) ⒋被告陳子昱供述(106年度偵字第2389號卷一第483至484頁，106年度調偵字第124號卷五第299頁，108年度審訴字第728號卷第201頁，108年度訴字第778號卷第155至157頁、第162頁) ⒌證人陳睦凱證述(106年度偵字第2389號卷一第230至233頁) ⒍證人楊雅媗證述(103年度他字第3466號卷七第57頁背面至58、第59至59頁背面、第95頁背面至96頁，106年度調偵字第198至199頁) ⒎證人江天立證述(103年度他字第3466號卷六第118至120頁、第167頁背面) ⒏證人林珈吉證述(103年度他字第3466號卷七第149至151頁背面、第200背面至202頁) ⒐證人周文偉證述(臺北市調處移送卷一第240至241頁背面，106年度調偵字第124號卷一第38至39頁，106年度調偵字第124號卷二第178頁) ⒑證人謝瑞煌證述(103年度他字第3466號卷七第3至5頁背面、第52頁背面至53頁，106年度偵字第2389號卷一第371至373頁，106年度調偵字第124號卷二第178至183頁) ⒒證人郭蕊證述(103年度他字第3466號卷六第63頁背面至65頁背面、第113頁背面至114頁) ⒓中興高中轉帳傳票(臺北市調處移送卷二第268頁) ⒔統一發票(臺北市調處移送卷二第268頁背面) ⒕支票存根(臺北市調處移送卷二第270頁背面) ⒖中興高中國泰世華銀行復興分行帳號000000000000號帳戶交易明細(臺北市調處移送卷七第271頁) ⒗旬豐公司經濟部公示資料查詢結果及變更登記表(108年度訴字第778號卷第261頁、第279至282頁) ⒘旬豐公司營業人銷售與稅額申報書(108年度審訴字第728號卷第227至229頁) 十 123 收支第0000000000號 102.11.22 海報 設計製作 93,975 陳睦凱 楊雅媗 江克雄 QC00000000 102.11.15 93,975 海報設計製作 旬豐公司 HN0000000 102.11.25 國泰世華銀行復興分行 93,975  ⒈被告江克雄供述(103年度他字第3466號卷六第9至11頁背面，臺北市調處移送卷一第1頁背面至第3頁，106年度調偵字第124號卷一第39至40頁，106年度調偵字第124號卷五第10至12頁，108年度審訴字第728號第201頁) ⒉被告江志偉供述(103年度他字第3466號卷七第100至105頁、第144至146頁，臺北市調處移送卷一第184頁背面至186頁，106年度調偵字第124號卷四第375至378頁，108年度審訴字第728號第201頁，108年度訴字第778號第155至157頁、第162頁) ⒊被告黃柏皓供述(106年度偵字第2389號卷一第209至210頁，106年度調偵字第124號卷五第296至299頁，108年度審訴字第728號第201頁，108年度訴字第778號第174至175頁) ⒋被告陳子昱供述(106年度偵字第2389號卷一第483至484頁，106年度調偵字第124號卷五第299頁，108年度審訴字第728號卷第201頁，108年度訴字第778號卷第155至157頁、第162頁) ⒌證人陳睦凱證述(106年度偵字第2389號卷一第230至233頁) ⒍證人楊雅媗證述(103年度他字第3466號卷七第57頁背面至59頁背面、第95頁背面至96頁，106年度調偵字第198至199頁) ⒎證人江天立證述(103年度他字第3466號卷六第118至120頁、第167頁背面) ⒏證人林珈吉證述(103年度他字第3466號卷七第149至151頁背面、第200背面至202頁) ⒐證人周文偉證述(臺北市調處移送卷一第240至241頁背面，106年度調偵字第124號卷一第38至39頁，106年度調偵字第124號卷二第178頁) ⒑證人謝瑞煌證述(103年度他字第3466號卷七第3至5頁背面、第52頁背面至53頁，106年度偵字第2389號卷一第371至373頁，106年度調偵字第124號卷二第178至183頁) ⒒證人郭蕊證述(103年度他字第3466號卷六第63頁背面至65頁背面、第113頁背面至114頁) ⒓中興高中轉帳傳票(臺北市調處移送卷二第269頁) ⒔統一發票(臺北市調處移送卷二第269頁背面) ⒕支票存根(臺北市調處移送卷二第270頁背面) ⒖中興高中國泰世華銀行復興分行帳號000000000000號帳戶交易明細(臺北市調處移送卷七第271頁) ⒗旬豐公司經濟部公示資料查詢結果及變更登記表(108年度訴字第778號卷第261頁、第279至282頁) ⒘旬豐公司營業人銷售與稅額申報書(108年度審訴字第728號卷第227及229頁) 十一 124 收支第0000000000號 102.12.01 瓶裝水 94,500 陳睦凱 楊雅媗 江克雄 QC00000000 102.12.01 94,500 瓶裝水 旬豐公司 HN0000000  102.12.25 國泰世華銀行復興分行 94,500  ⒈被告江克雄供述(103年度他字第3466號卷六第9至11頁背面，臺北市調處移送卷一第1頁背面至第3頁，106年度調偵字第124號卷一第39至40頁，106年度調偵字第124號卷五第10至12頁，108年度審訴字第728號第201頁) ⒉被告江志偉供述(103年度他字第3466號卷七第100至105頁、第144至146頁，臺北市調處移送卷一第184頁背面至186頁，106年度調偵字第124號卷四第375至378頁，108年度審訴字第728號第201頁，108年度訴字第778號第155至157頁、第162頁) ⒊被告黃柏皓供述(106年度偵字第2389號卷一第209至210頁，106年度調偵字第124號卷五第296至299頁，108年度審訴字第728號第201頁，108年度訴字第778號第174至175頁) ⒋被告陳子昱供述(106年度偵字第2389號卷一第483至484頁，106年度調偵字第124號卷五第299頁，108年度審訴字第728號卷第201頁，108年度訴字第778號卷第155至157頁、第162頁) ⒌證人陳睦凱證述(106年度偵字第2389號卷一第230至233頁) ⒍證人楊雅媗證述(103年度他字第3466號卷七第57頁背面至59頁背面、第95頁背面至96頁，106年度調偵字第198至199頁) ⒎證人江天立證述(103年度他字第3466號卷六第118至120頁、第167頁背面) ⒏證人林珈吉證述(103年度他字第3466號卷七第149至151頁背面、第200背面至202頁) ⒐證人周文偉證述(臺北市調處移送卷一第240至241頁背面，106年度調偵字第124號卷一第38至39頁，106年度調偵字第124號卷二第178頁) ⒑證人謝瑞煌證述(103年度他字第3466號卷七第3至5頁背面、第52頁背面至53頁，106年度偵字第2389號卷一第371至373頁，106年度調偵字第124號卷二第178至183頁) ⒒證人郭蕊證述(103年度他字第3466號卷六第63頁背面至65頁背面、第113頁背面至114頁) ⒓中興高中轉帳傳票(臺北市調處移送卷二第272頁) ⒔統一發票(臺北市調處移送卷二第272頁背面) ⒕支票存根(臺北市調處移送卷二第273頁背面) ⒖中興高中國泰世華銀行復興分行帳號000000000000號帳戶交易明細(臺北市調處移送卷七第272頁背面) ⒗旬豐公司經濟部公示資料查詢結果及變更登記表(108年度訴字第778號卷第261頁、第279至282頁) ⒘旬豐公司營業人銷售與稅額申報書(108年度審訴字第728號卷第227至229頁) 十二 125 收支第0000000000號 102.12.07 DM印刷 90,048 陳睦凱 楊雅媗 江克雄 QC00000000 102.12.05 90,048 DM印刷 旬豐公司 HN0000000 102.12.25 國泰世華銀行復興分行 90,048  ⒈被告江克雄供述(103年度他字第3466號卷六第9至11頁背面，臺北市調處移送卷一第1頁背面至第3頁，106年度調偵字第124號卷一第39至40頁，106年度調偵字第124號卷五第10至12頁，108年度審訴字第728號第201頁) ⒉被告江志偉供述(103年度他字第3466號卷七第100至105頁、第144至146頁，臺北市調處移送卷一第184頁背面至186頁，106年度調偵字第124號卷四第375至378頁，108年度審訴字第728號第201頁，108年度訴字第778號第155至157頁、第162頁) ⒊被告黃柏皓供述(106年度偵字第2389號卷一第209至210頁，106年度調偵字第124號卷五第296至299頁，108年度審訴字第728號第201頁，108年度訴字第778號第174至175頁) ⒋被告陳子昱供述(106年度偵字第2389號卷一第483至484頁，106年度調偵字第124號卷五第299頁，108年度審訴字第728號卷第201頁，108年度訴字第778號卷第155至157頁、第162頁) ⒌證人陳睦凱證述(106年度偵字第2389號卷一第230至233頁) ⒍證人楊雅媗證述(103年度他字第3466號卷七第57頁背面至59頁背面、第95頁背面至96頁，106年度調偵字第198至199頁) ⒎證人江天立證述(103年度他字第3466號卷六第118至120頁、第167頁背面) ⒏證人林珈吉證述(103年度他字第3466號卷七第149至151頁背面、第200背面至202頁) ⒐證人周文偉證述(臺北市調處移送卷一第240至241頁背面，106年度調偵字第124號卷一第38至39頁，106年度調偵字第124號卷二第178頁) ⒑證人謝瑞煌證述(103年度他字第3466號卷七第3至5頁背面、第52頁背面至53頁，106年度偵字第2389號卷一第371至373頁，106年度調偵字第124號卷二第178至183頁) ⒒證人郭蕊證述(103年度他字第3466號卷六第63頁背面至65頁背面、第113頁背面至114頁) ⒓中興高中轉帳傳票(臺北市調處移送卷二第274頁) ⒔統一發票(臺北市調處移送卷二第274頁背面) ⒕支票存根(臺北市調處移送卷二第277頁背面) ⒖中興高中國泰世華銀行復興分行帳號000000000000號帳戶交易明細(臺北市調處移送卷七第272頁背面) ⒗旬豐公司經濟部公示資料查詢結果及變更登記表(108年度訴字第778號卷第261頁、第279至282頁) ⒘旬豐公司營業人銷售與稅額申報書(108年度審訴字第728號卷第227至229頁) 十三 126 收支第0000000000號 102.12.16 贈品 筆製作 86,625 陳睦凱 楊雅媗 江克雄 QC00000000 102.12.05 86,625 贈品筆製作含設計 旬豐公司 HN0000000 102.12.25 國泰世華銀行復興分行 86,625  ⒈被告江克雄供述(103年度他字第3466號卷六第9至11頁背面，臺北市調處移送卷一第1頁背面至第3頁，106年度調偵字第124號卷一第39至40頁，106年度調偵字第124號卷五第10頁、第12頁，108年度審訴字第728號第201頁) ⒉被告江志偉供述(103年度他字第3466號卷七第100至105頁、第144至146頁，臺北市調處移送卷一第184頁背面至186頁，106年度調偵字第124號卷四第375至378頁，108年度審訴字第728號第201頁，108年度訴字第778號第155至157頁、第162頁) ⒊被告黃柏皓供述(106年度偵字第2389號卷一第209至210頁，106年度調偵字第124號卷五第296至299頁，108年度審訴字第728號第201頁，108年度訴字第778號第174至175頁) ⒋被告陳子昱供述(106年度偵字第2389號卷一第483至484頁，106年度調偵字第124號卷五第299頁，108年度審訴字第728號卷第201頁，108年度訴字第778號卷第155至157頁、第162頁) ⒌證人陳睦凱證述(106年度偵字第2389號卷一第230至233頁) ⒍證人楊雅媗證述(103年度他字第3466號卷七第57頁背面至59頁背面、第95頁背面至96頁，106年度調偵字第198至199頁) ⒎證人江天立證述(103年度他字第3466號卷六第118至120頁、第167頁背面) ⒏證人林珈吉證述(103年度他字第3466號卷七第149至151頁背面、第200背面至202頁) ⒐證人周文偉證述(臺北市調處移送卷一第240至241頁背面，106年度調偵字第124號卷一第38至39頁，106年度調偵字第124號卷二第178頁) ⒑證人謝瑞煌證述(103年度他字第3466號卷七第3至5頁背面、第52頁背面至53頁，106年度偵字第2389號卷一第371至373頁，106年度調偵字第124號卷二第178至183頁) ⒒證人郭蕊證述(103年度他字第3466號卷六第63頁背面至65頁背面、第113頁背面至114頁) ⒓中興高中轉帳傳票(臺北市調處移送卷二第275頁) ⒔統一發票(臺北市調處移送卷二第275頁背面) ⒕支票存根(臺北市調處移送卷二第277頁背面) ⒖中興高中國泰世華銀行復興分行帳號000000000000號帳戶交易明細(臺北市調處移送卷七第272頁背面) ⒗旬豐公司經濟部公示資料查詢結果及變更登記表(108年度訴字第778號卷第261頁、第279至282頁) ⒘旬豐公司營業人銷售與稅額申報書(108年度審訴字第728號卷第227至229頁) 十四 127 收支第0000000000號 102.12.23 筆記 本製作 90,720 陳睦凱 楊雅媗 江克雄 QC00000000 102.12.10 90,720 筆記本製作 旬豐公司 HN0000000 102.12.25 國泰世華銀行復興分行 90,720  ⒈被告江克雄供述(103年度他字第3466號卷六第9至11頁背面，臺北市調處移送卷一第1頁背面至第3頁，106年度調偵字第124號卷一第39至40頁，106年度調偵字第124號卷五第10至12頁，108年度審訴字第728號第201頁) ⒉被告江志偉供述(103年度他字第3466號卷七第100至105頁、第144至146頁，臺北市調處移送卷一第184頁背面至186頁，106年度調偵字第124號卷四第375至378頁，108年度審訴字第728號第201頁，108年度訴字第778號第155至157頁、第162頁) ⒊被告黃柏皓供述(106年度偵字第2389號卷一第209至210頁，106年度調偵字第124號卷五第296至299頁，108年度審訴字第728號第201頁，108年度訴字第778號第174至175頁) ⒋被告陳子昱供述(106年度偵字第2389號卷一第483至484頁，106年度調偵字第124號卷五第299頁，108年度審訴字第728號卷第201頁，108年度訴字第778號卷第155至157頁、第162頁) ⒌證人陳睦凱證述(106年度偵字第2389號卷一第230至233頁) ⒍證人楊雅媗證述(103年度他字第3466號卷七第57頁背面至59頁背面、第95頁背面至96頁，106年度調偵字第198至199頁) ⒎證人江天立證述(103年度他字第3466號卷六第118至120頁、第167頁背面) ⒏證人林珈吉證述(103年度他字第3466號卷七第149至151頁背面、第200背面至202頁) ⒐證人周文偉證述(臺北市調處移送卷一第240至241頁背面，106年度調偵字第124號卷一第38至39頁，106年度調偵字第124號卷二第178頁) ⒑證人謝瑞煌證述(103年度他字第3466號卷七第3至5頁背面、第52頁背面至53頁，106年度偵字第2389號卷一第371至373頁，106年度調偵字第124號卷二第178至183頁) ⒒證人郭蕊證述(103年度他字第3466號卷六第63頁背面至65頁背面、第113頁背面至114頁) ⒓中興高中轉帳傳票(臺北市調處移送卷二第276頁) ⒔統一發票(臺北市調處移送卷二第276頁背面) ⒕支票存根(臺北市調處移送卷二第277頁背面) ⒖中興高中國泰世華銀行復興分行帳號000000000000號帳戶交易明細(臺北市調處移送卷七第272頁背面) ⒗旬豐公司經濟部公示資料查詢結果及變更登記表(108年度訴字第778號卷第261頁、第279至282頁) ⒘旬豐公司營業人銷售與稅額申報書(108年度審訴字第728號卷第227至229頁) 十五 128 收支第0000000000號 103.01.05 瓶裝水 90,300 陳睦凱 楊雅媗 江克雄 ZA00000000 103.01.05 90,300 瓶裝水 旬豐公司 HN0000000 103.01.24 國泰世華銀行復興分行 90,300  ⒈被告江克雄供述(103年度他字第3466號卷六第9至11頁背面，臺北市調處移送卷一第1頁背面至第3頁，106年度調偵字第124號卷一第39至40頁，106年度調偵字第124號卷五第10至12頁，108年度審訴字第728號第201頁) ⒉被告江志偉供述(103年度他字第3466號卷七第100至105頁、第144至146頁，臺北市調處移送卷一第184頁背面至186頁，106年度調偵字第124號卷四第375至378頁，108年度審訴字第728號第201頁，108年度訴字第778號第155至157頁、第162頁) ⒊被告黃柏皓供述(106年度偵字第2389號卷一第209至210頁，106年度調偵字第124號卷五第296至299頁，108年度審訴字第728號第201頁，108年度訴字第778號第174至175頁) ⒋被告陳子昱供述(106年度偵字第2389號卷一第483至484頁，106年度調偵字第124號卷五第299頁，108年度審訴字第728號卷第201頁，108年度訴字第778號卷第155至157頁、第162頁) ⒌證人陳睦凱證述(106年度偵字第2389號卷一第230至233頁) ⒍證人楊雅媗證述(103年度他字第3466號卷七第57頁背面至59頁背面、第95頁背面至96頁，106年度調偵字第198至199頁) ⒎證人江天立證述(103年度他字第3466號卷六第118至120頁、第167頁背面) ⒏證人林珈吉證述(103年度他字第3466號卷七第149至151頁背面、第200背面至202頁) ⒐證人周文偉證述(臺北市調處移送卷一第240至241頁背面，106年度調偵字第124號卷一第38至39頁，106年度調偵字第124號卷二第178頁) ⒑證人謝瑞煌證述(103年度他字第3466號卷七第3至5頁背面、第52頁背面至53頁，106年度偵字第2389號卷一第371至373頁，106年度調偵字第124號卷二第178至183頁) ⒒證人郭蕊證述(103年度他字第3466號卷六第63頁背面至65頁背面、第113頁背面至114頁) ⒓中興高中轉帳傳票(臺北市調處移送卷二第279頁) ⒔統一發票(臺北市調處移送卷二第279頁背面) ⒕支票存根(臺北市調處移送卷二第285頁) ⒖中興高中國泰世華銀行復興分行帳號000000000000號帳戶交易明細(臺北市調處移送卷七第272頁背面) ⒗旬豐公司經濟部公示資料查詢結果及變更登記表(108年度訴字第778號卷第261頁、第279至282頁) ⒘旬豐公司營業人銷售與稅額申報書(108年度審訴字第728號卷第227至229頁) 十六 129 收支第0000000000號 103.01.05 年曆 設計 96,075 陳睦凱 楊雅媗 江克雄 ZA00000000 103.01.05 96,075 (起訴書誤載96,750)  年曆設計 旬豐公司 HN0000000 103.01.24 國泰世華銀行復興分行 96,075(起訴書誤載96,750)  ⒈被告江克雄供述(103年度他字第3466號卷六第9至11頁背面，臺北市調處移送卷一第1頁背面至第3頁，106年度調偵字第124號卷一第39至40頁，106年度調偵字第124號卷五第10至12頁，108年度審訴字第728號第201頁) ⒉被告江志偉供述(103年度他字第3466號卷七第100至105頁、第144至146頁，臺北市調處移送卷一第184頁背面至186頁，106年度調偵字第124號卷四第375至378頁，108年度審訴字第728號第201頁，108年度訴字第778號第155至157頁、第162頁) ⒊被告黃柏皓供述(106年度偵字第2389號卷一第209至210頁，106年度調偵字第124號卷五第296至299頁，108年度審訴字第728號第201頁，108年度訴字第778號第174至175頁) ⒋被告陳子昱供述(106年度偵字第2389號卷一第483至484頁，106年度調偵字第124號卷五第299頁，108年度審訴字第728號卷第201頁，108年度訴字第778號卷第155至157頁、第162頁) ⒌證人陳睦凱證述(106年度偵字第2389號卷一第230至233頁) ⒍證人楊雅媗證述(103年度他字第3466號卷七第57頁背面至59頁背面、第95頁背面至96頁，106年度調偵字第198至199頁) ⒎證人江天立證述(103年度他字第3466號卷六第118至120頁、第167頁背面) ⒏證人林珈吉證述(103年度他字第3466號卷七第149至151頁背面、第200背面至202頁) ⒐證人周文偉證述(臺北市調處移送卷一第240至241頁背面，106年度調偵字第124號卷一第38至39頁，106年度調偵字第124號卷二第178頁) ⒑證人謝瑞煌證述(103年度他字第3466號卷七第3至5頁背面、第52頁背面至53頁，106年度偵字第2389號卷一第371至373頁，106年度調偵字第124號卷二第178至183頁) ⒒證人郭蕊證述(103年度他字第3466號卷六第63頁背面至65頁背面、第113頁背面至114頁) ⒓中興高中轉帳傳票(臺北市調處移送卷二第280頁) ⒔統一發票(臺北市調處移送卷二第280頁背面) ⒕支票存根(臺北市調處移送卷二第285頁) ⒖中興高中國泰世華銀行復興分行帳號000000000000號帳戶交易明細(臺北市調處移送卷七第272頁背面) ⒗旬豐公司經濟部公示資料查詢結果及變更登記表(108年度訴字第778號卷第261頁、第279至282頁) ⒘旬豐公司營業人銷售與稅額申報書(108年度審訴字第728號卷第227至229頁) 

附表貳之十三–中台國際行銷有限公司
編號 調查局編號 支出傳票編號 支出傳票日期 支出傳票摘要 支出傳票金額 會計 出納 領款人或校長欄 發票號碼 發票日期 發票金額 品名 廠商 支票號碼 發票日 付款行 支票金額 背書或註記 相關卷證出處 一 130 收支第0000000000號 103.01.14 年末 公關禮品 95,000 陳睦凱 楊雅媗 江克雄 ZA00000000 103.01.14 95,000 葡萄酒橄欖油飲料 中台公司 HN0000000 103.01.24 國泰世華銀行復興分行 95,000  ⒈被告江克雄供述(103年度他字第3466號卷六第9至11頁背面，臺北市調處移送卷一第1頁背面至第3頁，106年度調偵字第124號卷一第39至40頁，106年度調偵字第124號卷五第10至12頁，108年度審訴字第728號第201頁) ⒉被告江志偉供述(103年度他字第3466號卷七第100至105頁、第144至146頁，臺北市調處移送卷一第184頁背面至186頁，106年度調偵字第124號卷四第375至377頁，108年度審訴字第728號第201頁，108年度訴字第778號第155至157頁、第162頁) ⒊被告陳子昱供述(106年度偵字第2389號卷一第482頁，106年度調偵字第124號卷五第299至300頁，108年度審訴字第728號卷第201頁，108年度訴字第778號卷第155至157頁、第162頁) ⒋證人陳睦凱證述(106年度偵字第2389號卷一第230至233頁) ⒌證人楊雅媗證述(103年度他字第3466號卷七第57頁背面至59頁背面、第95頁背面至96頁，106年度調偵字第198至199頁) ⒍證人賴建志證述(106年度偵字第2389號卷一第199至200頁，106年度調偵字第124號卷三第355頁、第358至359頁，106年度調偵字第124號卷五第461頁) ⒎證人江天立證述(103年度他字第3466號卷六第118至120頁、第167頁背面) ⒏證人林珈吉證述(103年度他字第3466號卷七第149至151頁背面、第200背面至202頁) ⒐證人周文偉證述(臺北市調處移送卷一第240至241頁背面，106年度調偵字第124號卷一第38至39頁，106年度調偵字第124號卷二第178頁) ⒑證人謝瑞煌證述(103年度他字第3466號卷七第3至5頁背面、第52頁背面至53頁，106年度偵字第2389號卷一第371至373頁，106年度調偵字第124號卷二第178至183頁) ⒒證人郭蕊證述(103年度他字第3466號卷六第63頁背面至65頁背面、第113頁背面至114頁) ⒓中興高中轉帳傳票(臺北市調處移送卷二第281頁) ⒔統一發票(臺北市調處移送卷二第281頁背面) ⒕支票存根(臺北市調處移送卷二第285頁) ⒖中興高中國泰世華銀行復興分行帳號000000000000號帳戶交易明細(臺北市調處移送卷七第273頁) 二 131 收支第0000000003(起訴書誤載1)號  103.01.13 年末 公關禮品 98,000 陳睦凱 楊雅媗 江克雄 ZA00000000 103.01.13 98,000 葡萄酒橄欖油飲料 中台公司 HN0000000 103.01.24 國泰世華銀行復興分行 98,000  ⒈被告江克雄供述(103年度他字第3466號卷六第9至11頁背面，臺北市調處移送卷一第1頁背面至第3頁，106年度調偵字第124號卷一第39至40頁，106年度調偵字第124號卷五第10至12頁，108年度審訴字第728號第201頁) ⒉被告江志偉供述(103年度他字第3466號卷七第100至105頁、第144至146頁，臺北市調處移送卷一第184頁背面至186頁，106年度調偵字第124號卷四第375至377頁，108年度審訴字第728號第201頁，108年度訴字第778號第155至157頁、第162頁) ⒊被告陳子昱供述(106年度偵字第2389號卷一第482頁，106年度調偵字第124號卷五第299至300頁，108年度審訴字第728號卷第201頁，108年度訴字第778號卷第155至157頁、第162頁) ⒋證人陳睦凱證述(106年度偵字第2389號卷一第230至233頁) ⒌證人楊雅媗證述(103年度他字第3466號卷七第57頁背面至59頁背面、第95頁背面至96頁，106年度調偵字第198至199頁) ⒍證人賴建志證述(106年度偵字第2389號卷一第199至200頁，106年度調偵字第124號卷三第355至359頁，106年度調偵字第124號卷五第461頁) ⒎證人江天立證述(103年度他字第3466號卷六第118至120頁、第167頁背面) ⒏證人林珈吉證述(103年度他字第3466號卷七第149至151頁背面、第200背面至202頁) ⒐證人周文偉證述(臺北市調處移送卷一第240至241頁背面，106年度調偵字第124號卷一第38至39頁，106年度調偵字第124號卷二第178頁) ⒑證人謝瑞煌證述(103年度他字第3466號卷七第3至5頁背面、第52頁背面至53頁，106年度偵字第2389號卷一第371至373頁，106年度調偵字第124號卷二第178至183頁) ⒒證人郭蕊證述(103年度他字第3466號卷六第63頁背面至65頁背面、第113頁背面至114頁) ⒓中興高中轉帳傳票(臺北市調處移送卷二第282頁) ⒔統一發票(臺北市調處移送卷二第282頁背面) ⒕支票存根(臺北市調處移送卷二第285頁背面) ⒖中興高中國泰世華銀行復興分行帳號000000000000號帳戶交易明細(臺北市調處移送卷七第273頁) 三 132 收支第0000000000號 103.01.03 年末 公關禮品 96,000 陳睦凱 楊雅媗 江克雄 QC00000000 (起訴書誤載QC0000000) 102.12.29 96,000 葡萄酒橄欖油 中台公司 HN0000000 103.01.24 國泰世華銀行復興分行 96,000  ⒈被告江克雄供述(103年度他字第3466號卷六第9至11頁背面，臺北市調處移送卷一第1頁背面至第3頁，106年度調偵字第124號卷一第39至40頁，106年度調偵字第124號卷五第10至12頁，108年度審訴字第728號第201頁) ⒉被告江志偉供述(103年度他字第3466號卷七第100至105頁、第144至146頁，臺北市調處移送卷一第184頁背面至186頁，106年度調偵字第124號卷四第375至377頁，108年度審訴字第728號第201頁，108年度訴字第778號第155至157頁、第162頁) ⒊被告陳子昱供述(106年度偵字第2389號卷一第482頁，106年度調偵字第124號卷五第299至300頁，108年度審訴字第728號卷第201頁，108年度訴字第778號卷第155至157頁、第162頁) ⒋證人陳睦凱證述(106年度偵字第2389號卷一第230至233頁) ⒌證人楊雅媗之證述(103年度他字第3466號卷七第57頁背面至59頁背面、第95頁背面至96頁，106年度調偵字第198至199頁) ⒍證人賴建志證述(106年度偵字第2389號卷一第199至200頁，106年度調偵字第124號卷三第355至359頁，106年度調偵字第124號卷五第461頁) ⒎證人江天立證述(103年度他字第3466號卷六第118至120頁、第167頁背面) ⒏證人林珈吉證述(103年度他字第3466號卷七第149至151頁背面、第200背面至202頁) ⒐證人周文偉證述(臺北市調處移送卷一第240至241頁背面，106年度調偵字第124號卷一第38至39頁，106年度調偵字第124號卷二第178頁) ⒑證人謝瑞煌證述(103年度他字第3466號卷七第3至5頁背面、第52頁背面至53頁，106年度偵字第2389號卷一第371至373頁，106年度調偵字第124號卷二第178至183頁) ⒒證人郭蕊證述(103年度他字第3466號卷六第63頁背面至65頁背面、第113頁背面至114頁) ⒓中興高中轉帳傳票(臺北市調處移送卷二第283頁) ⒔統一發票(臺北市調處移送卷二第283頁背面) ⒕支票存根(臺北市調處移送卷二第285頁背面) ⒖中興高中國泰世華銀行復興分行帳號000000000000號帳戶交易明細(臺北市調處移送卷七第273頁) 

附表貳之十四–動原通創意印刷有限公司
編號 調查局編號 支出傳票編號 支出傳票日期 支出傳票摘要 支出傳票金額 會計 出納 領款人或校長欄 發票號碼 發票日期 發票金額 品名 廠商 支票號碼 發票日 付款行 支票金額 背書或註記 相關卷證出處 一 108 收支第0000000000號 102.08.01 文具 用品+印刷品 190,000 陳睦凱 楊雅媗 江克雄 NG00000000 102.07.22 99,600 書籍印刷 動原通公司 HN0000000 102.08.01 國泰世華商業銀行復興分行 190,000  ⒈被告江克雄供述(103年度他字第3466號卷六第9至11頁背面，臺北市調處移送卷一第1頁背面至第3頁，106年度調偵字第124號卷一第39至40頁，106年度調偵字第124號卷五第10至12頁，108年度審訴字第728號第201頁) ⒉被告江志偉供述(103年度他字第3466號卷七第100至105頁、第144至146頁，臺北市調處移送卷一第184頁背面至186頁，106年度調偵字第124號卷四第375至377頁，108年度審訴字第728號第201頁，108年度訴字第778號第155至157頁、第162頁) ⒊被告黃柏皓供述(106年度偵字第2389號卷一第211頁) ⒋證人陳睦凱證述(106年度偵字第2389號卷一第230至233頁) ⒌證人楊雅媗證述(103年度他字第3466號卷七第57頁背面至59頁背面、第95頁背面至96頁) ⒍證人林建宏證述(106年度偵字第2389號卷一第193頁，106年度調偵字第124號卷一第341至342頁，106年度調偵字第124號卷三第355至357頁，106年度調偵字第124號卷五第465頁) ⒎證人江天立證述(103年度他字第3466號卷六第118至120頁、第167頁背面) ⒏證人林珈吉證述(103年度他字第3466號卷七第149至151頁背面、第200背面至202頁) ⒐證人周文偉證述(臺北市調處移送卷一第240至241頁背面，106年度調偵字第124號卷一第38至39頁，106年度調偵字第124號卷二第178頁) ⒑證人謝瑞煌證述(103年度他字第3466號卷七第3至5頁背面、第52頁背面至53頁，106年度偵字第2389號卷一第371至373頁，106年度調偵字第124號卷二第178至183頁) ⒒證人郭蕊證述(103年度他字第3466號卷六第63頁背面至65頁背面、第113頁背面至114頁) ⒓中興高中轉帳傳票(臺北市調處移送卷二第245頁) ⒔統一發票(臺北市調處移送卷二第248頁) ⒕支票存根(臺北市調處移送卷二第251頁) ⒖中興高中國泰世華銀行復興分行帳號000000000000號帳戶交易明細(臺北市調處移送卷七第268頁背面) 二 109 收支第0000000000號 102.08.01 文具 用品+印刷品     NG00000000 102.07.22 90,400 書籍印刷 動原通公司      ⒈被告江克雄供述(103年度他字第3466號卷六第9至11頁背面，臺北市調處移送卷一第1頁背面至第3頁，106年度調偵字第124號卷一第39至40頁，106年度調偵字第124號卷五第10至12頁，108年度審訴字第728號第201頁) ⒉被告江志偉供述(103年度他字第3466號卷七第100至105頁、第144至146頁，臺北市調處移送卷一第184頁背面至186頁，106年度調偵字第124號卷四第375至377頁，108年度審訴字第728號第201頁，108年度訴字第778號第155至157頁、第162頁) ⒊被告黃柏皓供述(106年度偵字第2389號卷一第211頁) ⒋證人陳睦凱證述(106年度偵字第2389號卷一第230至233頁) ⒌證人楊雅媗證述(103年度他字第3466號卷七第57頁背面至59頁背面、第95頁背面至96頁) ⒍證人林建宏證述(106年度偵字第2389號卷一第193頁，106年度調偵字第124號卷一第341至342頁，106年度調偵字第124號卷三第355至357頁，106年度調偵字第124號卷五第465頁) ⒎證人江天立證述(103年度他字第3466號卷六第118至120頁、第167頁背面) ⒏證人林珈吉證述(103年度他字第3466號卷七第149至151頁背面、第200背面至202頁) ⒐證人周文偉證述(臺北市調處移送卷一第240至241頁背面，106年度調偵字第124號卷一第38至39頁，106年度調偵字第124號卷二第178頁) ⒑證人謝瑞煌證述(103年度他字第3466號卷七第3至5頁背面、第52頁背面至53頁，106年度偵字第2389號卷一第371至373頁，106年度調偵字第124號卷二第178至183頁) ⒒證人郭蕊證述(103年度他字第3466號卷六第63頁背面至65頁背面、第113頁背面至114頁) ⒓中興高中轉帳傳票(臺北市調處移送卷二第245頁) ⒔統一發票(臺北市調處移送卷二第248頁) ⒕支票存根(臺北市調處移送卷二第251頁) ⒖中興高中國泰世華銀行復興分行帳號000000000000號帳戶交易明細(臺北市調處移送卷七第268頁背面) 

附表貳之十五–綠建築開發股份有限公司
編號 調查局編號 支出傳票編號 支出傳票日期 支出傳票摘要 支出傳票金額 會計 出納 領款人或校長欄 發票號碼 發票日期 發票金額 品名 廠商 支票號碼 發票日 付款行 支票金額 背書或註記 相關卷證出處 一 98 收支第0000000000號 102.04.24 造景 工程 80,000 黃安妤 楊雅媗 江克雄(校長) 謝瑞煌(總務主任) LL00000000(起訴書漏載) 102.04.19 80,000 造景工程 綠建築公司 HN0000000 102.04.25 國泰世華銀行復興分行 220,000 000000000000江志偉 ⒈被告江克雄供述(103年度他字第3466號卷六第9至11頁背面，臺北市調處移送卷一第1頁背面至第3頁，106年度調偵字第124號卷一第39至40頁，106年度調偵字第124號卷五第10至12頁，108年度審訴字第728號第201頁) ⒉被告江志偉供述(103年度他字第3466號卷七第100至105頁、第144至146頁，臺北市調處移送卷一第184頁背面至186頁，106年度調偵字第124號卷四第375至377頁，108年度審訴字第728號第201頁，108年度訴字第778號第155至157頁、第162頁) ⒊被告陳子昱供述(106年度偵字第2389號卷一第485至486頁，106年度調偵字第124號卷五第296至299頁，108年度審訴字第728號第201頁，108年度訴字第778號第155至157頁、第162頁) ⒋證人楊雅媗證述(103年度他字第3466號卷七第57頁背面至59頁背面、第95頁背面至96頁，106年度調偵字第198至199頁) ⒌證人趙民瀕證述(106年度調偵字第124號卷三第355至360頁，106年度調偵字第124號卷五第461頁) ⒍證人江天立證述(103年度他字第3466號卷六第118至120頁、第167頁背面) ⒎證人林珈吉證述(103年度他字第3466號卷七第149至151頁背面、第200背面至202頁) ⒏證人周文偉證述(臺北市調處移送卷一第240至241頁背面，106年度調偵字第124號卷一第38至39頁，106年度調偵字第124號卷二第178頁) ⒐證人謝瑞煌之證述(103年度他字第3466號卷七第3至5頁背面、第52頁背面至53頁，106年度偵字第2389號卷一第371至373頁，106年度調偵字第124號卷二第178至183頁) ⒑證人郭蕊證述(103年度他字第3466號卷六第63頁背面至65頁背面、第113頁背面至114頁) ⒒中興高中轉帳傳票(臺北市調處移送卷二第232頁) ⒓統一發票(臺北市調處移送卷二第232頁背面) ⒔支票(臺北市調處移送卷二第233頁) ⒕中興高中付款簽收表(臺北市調處移送卷二第235頁) ⒖中興高中支出明細(臺北市調處移送卷二第236頁) ⒗中興高中國泰世華銀行復興分行帳號000000000000號帳戶交易明細(臺北市調處移送卷七第266頁) ⒘江志偉國泰世華銀行帳號000000000000號帳戶交易明細(臺北市調處移送卷八第74頁) ⒙綠建築公司臺北市商業處案卷(臺北市調處移送卷八第263至268頁背面)  99   造景 工程 70,000    LL00000000 102.04.19 70,000 造景工程 綠建築公司      ⒈被告江克雄供述(103年度他字第3466號卷六第9頁至11頁背面，臺北市調處移送卷一第1頁背面至第3頁，106年度調偵字第124號卷一第39至40頁，106年度調偵字第124號卷五第10至12頁，108年度審訴字第728號第201頁) ⒉被告江志偉供述(103年度他字第3466號卷七第100至105頁、第144至146頁，臺北市調處移送卷一第184頁背面至186頁，106年度調偵字第124號卷四第375至377頁，108年度審訴字第728號第201頁，108年度訴字第778號第155至157頁、第162頁) ⒊被告陳子昱供述(106年度偵字第2389號卷一第485至486頁，106年度調偵字第124號卷五第296至299頁，108年度審訴字第728號第201頁，108年度訴字第778號第155至157頁、第162頁) ⒋證人楊雅媗證述(103年度他字第3466號卷七第57頁至59頁背面、第95頁背面至96頁，106年度調偵字第198至199頁) ⒌證人趙民瀕證述(106年度調偵字第124號卷三第355至360頁，106年度調偵字第124號卷五第461頁) ⒍證人江天立證述(103年度他字第3466號卷六第118至120頁、第167頁背面) ⒎證人林珈吉證述(103年度他字第3466號卷七第149至151頁背面、第200背面至202頁) ⒏證人周文偉證述(臺北市調處移送卷一第240至241頁背面，106年度調偵字第124號卷一第38至39頁，106年度調偵字第124號卷二第178頁) ⒐證人謝瑞煌證述(103年度他字第3466號卷七第3至5頁背面、第52頁背面至53頁，106年度偵字第2389號卷一第371至373頁，106年度調偵字第124號卷二第178至183頁) ⒑證人郭蕊證述(103年度他字第3466號卷六第63頁背面至65頁背面、第113頁背面至114頁) ⒒中興高中轉帳傳票(臺北市調處移送卷二第232頁) ⒓統一發票(臺北市調處移送卷二第232頁背面) ⒔支票(臺北市調處移送卷二第233頁) ⒕中興高中付款簽收表(臺北市調處移送卷二第235頁) ⒖中興高中支出明細(臺北市調處移送卷二第236頁) ⒗中興高中國泰世華銀行復興分行帳號000000000000號帳戶交易明細(臺北市調處移送卷七第266頁) ⒘江志偉國泰世華銀行帳號000000000000號帳戶交易明細(臺北市調處移送卷八第74頁) ⒙綠建築公司臺北市商業處案卷(臺北市調處移送卷八第263至268頁背面)  100   美化 工程 70,000    LL00000000 102.04.19 70,000 美化工程 綠建築公司      ⒈被告江克雄供述(103年度他字第3466號卷六第9至11頁背面，臺北市調處移送卷一第1頁背面至第3頁，106年度調偵字第124號卷一第39至40頁，106年度調偵字第124號卷五第10至12頁，108年度審訴字第728號第201頁) ⒉被告江志偉供述(103年度他字第3466號卷七第100至105頁、第144至146頁，臺北市調處移送卷一第184頁背面至186頁，106年度調偵字第124號卷四第375至377頁，108年度審訴字第728號第201頁，108年度訴字第778號第155至157頁、第162頁) ⒊被告陳子昱供述(106年度偵字第2389號卷一第485至486頁，106年度調偵字第124號卷五第296至299頁，108年度審訴字第728號第201頁，108年度訴字第778號第155至157頁、第162頁) ⒋證人楊雅媗證述(103年度他字第3466號卷七第57頁背面至59頁背面、第95頁背面至96頁，106年度調偵字第198至199頁) ⒌證人趙民瀕證述(106年度調偵字第124號卷三第355至360頁，106年度調偵字第124號卷五第461頁) ⒍證人江天立證述(103年度他字第3466號卷六第118至120頁、第167頁背面) ⒎證人林珈吉之證述(103年度他字第3466號卷七第149至151頁背面、第200背面至202頁) ⒏證人周文偉之證述(臺北市調處移送卷一第240至241頁背面，106年度調偵字第124號卷一第38至39頁，106年度調偵字第124號卷二第178頁) ⒐證人謝瑞煌證述(103年度他字第3466號卷七第3至5頁背面、第52頁背面至53頁，106年度偵字第2389號卷一第371至373頁，106年度調偵字第124號卷二第178至183頁) ⒑證人郭蕊之證述(103年度他字第3466號卷六第63頁背面至65頁背面、第113頁背面至114頁) ⒒中興高中轉帳傳票(臺北市調處移送卷二第232頁) ⒓統一發票(臺北市調處移送卷二第232頁背面) ⒔支票(臺北市調處移送卷二第233頁) ⒕中興高中付款簽收表(臺北市調處移送卷二第235頁) ⒖中興高中支出明細(臺北市調處移送卷二第236頁) ⒗中興高中國泰世華銀行復興分行帳號000000000000號帳戶交易明細(臺北市調處移送卷七第266頁) ⒘江志偉國泰世華銀行帳號000000000000號帳戶交易明細(臺北市調處移送卷八第74頁) ⒙綠建築公司臺北市商業處案卷(臺北市調處移送卷八第263至268頁背面) 二 101 收支第0000000000號 102.05.22 造景 工程 90,000 黃安妤 楊雅媗 江克雄(校長) 謝瑞煌(總務主任) MJ00000000 102.05.20 90,000 造景工程 綠建築公司 HN0000000 102.05.24 國泰世華銀行復興分行 250,000 江志偉 ⒈被告江克雄供述(103年度他字第3466號卷六第9至11頁背面，臺北市調處移送卷一第1頁背面至第3頁，106年度調偵字第124號卷一第39至40頁，106年度調偵字第124號卷五第10至12頁，108年度審訴字第728號第201頁) ⒉被告江志偉供述(103年度他字第3466號卷七第100至105頁、第144至146頁，臺北市調處移送卷一第184頁背面至186頁，106年度調偵字第124號卷四第375至377頁，108年度審訴字第728號第201頁，108年度訴字第778號第155至157頁、第162頁) ⒊被告陳子昱供述(106年度偵字第2389號卷一第485至486頁，106年度調偵字第124號卷五第296至299頁，108年度審訴字第728號第201頁，108年度訴字第778號第155至157頁、第162頁) ⒋證人楊雅媗證述(103年度他字第3466號卷七第57頁背面至59頁背面、第95頁背面至96頁，106年度調偵字第198至199頁) ⒌證人趙民瀕證述(106年度調偵字第124號卷三第355至360頁，106年度調偵字第124號卷五第461頁) ⒍證人江天立證述(103年度他字第3466號卷六第118至120頁、第167頁背面) ⒎證人林珈吉證述(103年度他字第3466號卷七第149至151頁背面、第200背面至202頁) ⒏證人周文偉證述(臺北市調處移送卷一第240至241頁背面，106年度調偵字第124號卷一第38至39頁，106年度調偵字第124號卷二第178頁) ⒐證人謝瑞煌證述(103年度他字第3466號卷七第3至5頁背面、第52頁背面至53頁，106年度偵字第2389號卷一第371至373頁，106年度調偵字第124號卷二第178至183頁) ⒑證人郭蕊證述(103年度他字第3466號卷六第63頁背面至65頁背面、第113頁背面至114頁) ⒒中興高中轉帳傳票(臺北市調處移送卷二第232頁) ⒓統一發票(臺北市調處移送卷二第232頁背面) ⒔支票(臺北市調處移送卷二第233頁) ⒕中興高中付款簽收表(臺北市調處移送卷二第235頁) ⒖中興高中支出明細(臺北市調處移送卷二第236頁) ⒗中興高中國泰世華銀行復興分行帳號000000000000號帳戶交易明細(臺北市調處移送卷七第267頁) ⒘綠建築公司臺北市商業處案卷(臺北市調處移送卷八第263至268頁背面)  102   美化 工程 80,000    MJ00000000 102.05.20 80,000 美化工程 綠建築公司      ⒈被告江克雄供述(103年度他字第3466號卷六第9至11頁背面，臺北市調處移送卷一第1頁背面至第3頁，106年度調偵字第124號卷一第39至40頁，106年度調偵字第124號卷五第10至12頁，108年度審訴字第728號第201頁) ⒉被告江志偉供述(103年度他字第3466號卷七第100至105頁、第144至146頁，臺北市調處移送卷一第184頁背面至186頁，106年度調偵字第124號卷四第375至378頁，108年度審訴字第728號第201頁，108年度訴字第778號第155至157頁、第162頁) ⒊被告陳子昱供述(106年度偵字第2389號卷一第485至486頁，106年度調偵字第124號卷五第296至299頁，108年度審訴字第728號第201頁，108年度訴字第778號第155至157頁、第162頁) ⒋證人楊雅媗證述(103年度他字第3466號卷七第57頁背面至59頁背面、第95頁背面至96頁，106年度調偵字第198至199頁) ⒌證人趙民瀕證述(106年度調偵字第124號卷三第355至360頁，106年度調偵字第124號卷五第461頁) ⒍證人江天立證述(103年度他字第3466號卷六第118至120頁、第167頁背面) ⒎證人林珈吉證述(103年度他字第3466號卷七第149至151頁背面、第200背面至202頁) ⒏證人周文偉證述(臺北市調處移送卷一第240至241頁背面，106年度調偵字第124號卷一第38至39頁，106年度調偵字第124號卷二第178頁) ⒐證人謝瑞煌證述(103年度他字第3466號卷七第3至5頁背面、第52頁背面至53頁，106年度偵字第2389號卷一第371至373頁，106年度調偵字第124號卷二第178至183頁) ⒑證人郭蕊之證述(103年度他字第3466號卷六第63頁背面至65頁背面、第113頁背面至114頁) ⒒中興高中轉帳傳票(臺北市調處移送卷二第237頁) ⒓統一發票(臺北市調處移送卷二第237頁) ⒔支票(臺北市調處移送卷二第242、243頁) ⒕中興高中支出明細表(臺北市調處移送卷二第239頁) ⒖中興高中付款簽收表(臺北市調處移送卷二第241頁) ⒗中興高中國泰世華銀行復興分行帳號000000000000號帳戶交易明細(臺北市調處移送卷七第267頁) ⒘綠建築公司臺北市商業處案卷(臺北市調處移送卷八第263至268頁背面)  103   美化 工程 80,000    MJ00000000 102.05.20 80,000 美化工程 綠建築公司      ⒈被告江克雄供述(103年度他字第3466號卷六第9至11頁背面，臺北市調處移送卷一第1頁背面至第3頁，106年度調偵字第124號卷一第39至40頁，106年度調偵字第124號卷五第10至12頁，108年度審訴字第728號第201頁) ⒉被告江志偉供述(103年度他字第3466號卷七第100至105頁、第144至146頁，北防字第10543676300號卷一第184頁背面至186頁，106年度調偵字第124號卷四第375至378頁，108年度審訴字第728號第201頁，108年度訴字第778號第155至157頁、第162頁) ⒊被告陳子昱供述(106年度偵字第2389號卷一第485至486頁，106年度調偵字第124號卷五第296頁、第299頁，108年度審訴字第728號第201頁，108年度訴字第778號第155至157頁、第162頁) ⒋證人楊雅媗證述(103年度他字第3466號卷七第57頁背面至59頁背面、第95頁背面至96頁，106年度調偵字第198至199頁) ⒌證人趙民瀕證述(106年度調偵字第124號卷三第355至360頁，106年度調偵字第124號卷五第461頁) ⒍證人江天立證述(103年度他字第3466號卷六第118至120頁、第167頁背面) ⒎證人林珈吉證述(103年度他字第3466號卷七第149至151頁背面、第200背面至202頁) ⒏證人周文偉之證述(臺北市調處移送卷一第240至241頁背面，106年度調偵字第124號卷一第38至39頁，106年度調偵字第124號卷二第178頁) ⒐證人謝瑞煌證述(103年度他字第3466號卷七第3至5頁背面、第52頁背面至53頁，106年度偵字第2389號卷一第371至373頁，106年度調偵字第124號卷二第178至183頁) ⒑證人郭蕊證述(103年度他字第3466號卷六第63頁背面至65頁背面、第113頁背面至114頁) ⒒中興高中轉帳傳票(臺北市調處移送卷二第237頁) ⒓統一發票(臺北市調處移送卷二第237頁背面) ⒔支票(臺北市調處移送卷二第242、243頁) ⒕中興高中支出明細表(臺北市調處移送卷二第239頁) ⒖中興高中付款簽收表(臺北市調處移送卷二第241頁) ⒗中興高中國泰世華銀行復興分行帳號000000000000號帳戶交易明細(臺北市調處移送卷七第267頁) ⒘綠建築公司臺北市商業處案卷(臺北市調處移送卷八第263至268頁背面) 三 110 收支第0000000000號 102.08.09 校園 整地維修 98,540 陳睦凱 楊雅媗 江克雄 NG00000000 102.08.09 98,540 整地維修 綠建築公司 HN0000000  國泰世華銀行復興分行 98,540 經中興高中國泰世華銀行復興分行帳號000000000000號帳戶交易明細確認 ⒈被告江克雄供述(103年度他字第3466號卷六第9至11頁背面，臺北市調處移送卷一第1頁背面至第3頁，106年度調偵字第124號卷一第39至40頁，106年度調偵字第124號卷五第10至12頁，108年度審訴字第728號第201頁) ⒉被告江志偉供述(103年度他字第3466號卷七第100至105頁、第144至146頁，臺北市調處移送卷一第184頁背面至186頁，106年度調偵字第124號卷四第375至377頁，108年度審訴字第728號第201頁，108年度訴字第778號第155至157頁、第162頁) ⒊被告陳子昱供述(106年度偵字第2389號卷一第485至486頁，106年度調偵字第124號卷五第296至299頁，108年度審訴字第728號第201頁，108年度訴字第778號第155至157頁、第162頁) ⒋證人陳睦凱證述(106年度偵字第2389號卷一第230至233頁) ⒌證人楊雅媗證述(103年度他字第3466號卷七第57頁背面至59頁背面、第95頁背面至96頁，106年度調偵字第124號卷三第199頁) ⒍證人趙民瀕證述(106年度調偵字第124號卷三第355至360頁，106年度調偵字第124號卷五第461頁) ⒎證人江天立證述(103年度他字第3466號卷六第118至120頁、第167頁背面) ⒏證人林珈吉證述(103年度他字第3466號卷七第149至151頁背面、第200背面至202頁) ⒐證人周文偉之證述(臺北市調處移送卷一第240至241頁背面，106年度調偵字第124號卷一第38至39頁，106年度調偵字第124號卷二第178頁) ⒑證人謝瑞煌證述(103年度他字第3466號卷七第3至5頁背面、第52頁背面至53頁，106年度偵字第2389號卷一第371至373頁，106年度調偵字第124號卷二第178至183頁) ⒒證人郭蕊證述(103年度他字第3466號卷六第63頁背面至65頁背面、第113頁背面至114頁) ⒓中興高中轉帳傳票(臺北市調處移送卷二第252頁) ⒔統一發票(臺北市調處移送卷二第252頁背面) ⒕中興高中國泰世華銀行復興分行帳號000000000000號帳戶交易明細(臺北市調處移送卷七第269頁背面) ⒖綠建築公司臺北市商業處案卷(臺北市調處移送卷八第263至268頁背面) 四 111 收支第0000000000號 102.08.14 校園 廁所整修 95,900 陳睦凱 楊雅媗 江克雄 NG00000000 102.08.14 95,900 廁所整修 綠建築公司 HN0000000  國泰世華銀行復興分行 95,900 經中興高中國泰世華銀行復興分行帳號000000000000號帳戶交易明細確認 ⒈被告江克雄供述(103年度他字第3466號卷六第9至11頁背面，臺北市調處移送卷一第1頁背面至第3頁，106年度調偵字第124號卷一第39至40頁，106年度調偵字第124號卷五第10至12頁，108年度審訴字第728號第201頁) ⒉被告江志偉之供述(103年度他字第3466號卷七第100至105頁、第144至146頁，臺北市調處移送卷一第184頁背面至186頁，106年度調偵字第124號卷四第375至377頁，108年度審訴字第728號第201頁，108年度訴字第778號第155至157頁、第162頁) ⒊被告陳子昱供述(106年度偵字第2389號卷一第485至486頁，106年度調偵字第124號卷五第296至299頁，108年度審訴字第728號第201頁，108年度訴字第778號第155至157頁、第162頁) ⒋證人陳睦凱證述(106年度偵字第2389號卷一第230至233頁) ⒌證人楊雅媗證述(103年度他字第3466號卷七第57頁背面至59頁背面、第95頁背面至96頁，106年度調偵字第124號卷三第199頁) ⒍證人趙民瀕證述(106年度調偵字第124號卷三第355至360頁，106年度調偵字第124號卷五第461頁) ⒎證人江天立證述(103年度他字第3466號卷六第118至120頁、第167頁背面) ⒏證人林珈吉證述(103年度他字第3466號卷七第149至151頁背面、第200背面至202頁) ⒐證人周文偉證述(臺北市調處移送卷一第240至241頁背面，106年度調偵字第124號卷一第38至39頁，106年度調偵字第124號卷二第178頁) ⒑證人謝瑞煌證述(103年度他字第3466號卷七第3至5頁背面、第52頁背面至53頁，106年度偵字第2389號卷一第371至373頁，106年度調偵字第124號卷二第178至183頁) ⒒證人郭蕊證述(103年度他字第3466號卷六第63頁背面至65頁背面、第113頁背面至114頁) ⒓中興高中轉帳傳票(臺北市調處移送卷二第253頁) ⒔統一發票(臺北市調處移送卷二第253頁背面) ⒕中興高中國泰世華銀行復興分行帳號000000000000號帳戶交易明細(臺北市調處移送卷七第269頁背面) ⒖綠建築公司臺北市商業處案卷(臺北市調處移送卷八第263至268頁背面) 五 112 收支第0000000000號 102.08.20 校園 造景工程 96,500 陳睦凱 楊雅媗 江克雄 NG00000000 102.08.20 96,500 造景工程 綠建築公司 HN0000000  國泰世華銀行復興分行 96,500 經中興高中國泰世華銀行復興分行帳號000000000000號帳戶交易明細確認 ⒈被告江克雄供述(103年度他字第3466號卷六第9至11頁背面，臺北市調處移送卷一第1頁背面至第3頁，106年度調偵字第124號卷一第39至40頁，106年度調偵字第124號卷五第10至12頁，108年度審訴字第728號第201頁) ⒉被告江志偉供述(103年度他字第3466號卷七第100至105頁、第144至146頁，臺北市調處移送卷一第184頁背面至186頁，106年度調偵字第124號卷四第375至377頁，108年度審訴字第728號第201頁，108年度訴字第778號第155至157頁、第162頁) ⒊被告陳子昱供述(106年度偵字第2389號卷一第485至486頁，106年度調偵字第124號卷五第296至299頁，108年度審訴字第728號第201頁，108年度訴字第778號第155至157頁、第162頁) ⒋證人陳睦凱證述(106年度偵字第2389號卷一第230至233頁) ⒌證人楊雅媗證述(103年度他字第3466號卷七第57頁背面至59頁背面、第95頁背面至96頁，106年度調偵字第124號卷三第199頁) ⒍證人趙民瀕證述(106年度調偵字第124號卷三第355至360頁，106年度調偵字第124號卷五第461頁) ⒎證人江天立證述(103年度他字第3466號卷六第118至120頁、第167頁背面) ⒏證人林珈吉證述(103年度他字第3466號卷七第149至151頁背面、第200背面至202頁) ⒐證人周文偉證述(臺北市調處移送卷一第240至241頁背面，106年度調偵字第124號卷一第38至39頁，106年度調偵字第124號卷二第178頁) ⒑證人謝瑞煌證述(103年度他字第3466號卷七第3至5頁背面、第52頁背面至53頁，106年度偵字第2389號卷一第371至373頁，106年度調偵字第124號卷二第178至183頁) ⒒證人郭蕊證述(103年度他字第3466號卷六第63頁背面至65頁背面、第113頁背面至114頁) ⒓中興高中轉帳傳票(臺北市調處移送卷二第254頁) ⒔統一發票(臺北市調處移送卷二第254頁背面) ⒕中興高中國泰世華銀行復興分行帳號000000000000號帳戶交易明細(臺北市調處移送卷七第269頁背面) ⒖綠建築公司臺北市商業處案卷(臺北市調處移送卷八第263至268頁背面) 六 115 收支第0000000000號 102.09.03 校園 裝修工程 93,500 陳睦凱 楊雅媗 江克雄 PE00000000 102.09.03 93,500 裝修工程 綠建築公司 HN0000000  國泰世華銀行復興分行 93,500 經中興高中國泰世華銀行復興分行帳號000000000000號帳戶交易明細確認 ⒈被告江克雄供述(103年度他字第3466號卷六第9至11頁背面，臺北市調處移送卷一第1頁背面至第3頁，106年度調偵字第124號卷一第39至40頁，106年度調偵字第124號卷五第10至12頁，108年度審訴字第728號第201頁) ⒉被告江志偉供述(103年度他字第3466號卷七第100至105頁、第144至146頁，臺北市調處移送卷一第184頁背面至186頁，106年度調偵字第124號卷四第375至377頁，108年度審訴字第728號第201頁，108年度訴字第778號第155至157頁、第162頁) ⒊被告陳子昱供述(106年度偵字第2389號卷一第485至486頁，106年度調偵字第124號卷五第296至299頁，108年度審訴字第728號第201頁，108年度訴字第778號第155至157頁、第162頁) ⒋證人陳睦凱證述(106年度偵字第2389號卷一第230至233頁) ⒌證人楊雅媗證述(103年度他字第3466號卷七第57頁背面至59頁背面、第95頁背面至96頁，106年度調偵字第124號卷三第199頁) ⒍證人趙民瀕證述(106年度調偵字第124號卷三第355至360頁，106年度調偵字第124號卷五第461頁) ⒎證人江天立證述(103年度他字第3466號卷六第118至120頁、第167頁背面) ⒏證人林珈吉證述(103年度他字第3466號卷七第149至151頁背面、第200背面至202頁) ⒐證人周文偉之證述(臺北市調處移送卷一第240至241頁背面，106年度調偵字第124號卷一第38至39頁，106年度調偵字第124號卷二第178頁) ⒑證人謝瑞煌證述(103年度他字第3466號卷七第3至5頁背面、第52頁背面至53頁，106年度偵字第2389號卷一第371至373頁，106年度調偵字第124號卷二第178至183頁) ⒒證人郭蕊證述(103年度他字第3466號卷六第63頁背面至65頁背面、第113頁背面至114頁) ⒓中興高中轉帳傳票(臺北市調處移送卷二第258頁) ⒔統一發票(臺北市調處移送卷二第258頁背面) ⒕中興高中國泰世華銀行復興分行帳號000000000000號帳戶交易明細(臺北市調處移送卷七第269頁背面) ⒖綠建築公司臺北市商業處案卷(臺北市調處移送卷八第263至268頁背面) 七 117 收支第0000000000號 102.09.09 校園 土木工程 98,900 陳睦凱 楊雅媗 江克雄 PE00000000 102.09.09 98,900 土木工程 綠建築公司 HN0000000  國泰世華銀行復興分行 98,900 經中興高中國泰世華銀行復興分行帳號000000000000號帳戶交易明細確認 ⒈被告江克雄供述(103年度他字第3466號卷六第9至11頁背面，臺北市調處移送卷一第1頁背面至第3頁，106年度調偵字第124號卷一第39至40頁，106年度調偵字第124號卷五第10至12頁，108年度審訴字第728號第201頁) ⒉被告江志偉供述(103年度他字第3466號卷七第100至105頁、第144至146頁，臺北市調處移送卷一第184頁背面至186頁，106年度調偵字第124號卷四第375至377頁，108年度審訴字第728號第201頁，108年度訴字第778號第155至157頁、第162頁) ⒊被告陳子昱供述(106年度偵字第2389號卷一第485至486頁，106年度調偵字第124號卷五第296至299頁，108年度審訴字第728號第201頁，108年度訴字第778號第155至157頁、第162頁) ⒋證人陳睦凱證述(106年度偵字第2389號卷一第230至233頁) ⒌證人楊雅媗證述(103年度他字第3466號卷七第57頁背面至59頁背面、第95頁背面至96頁，106年度調偵字第124號卷三第199頁) ⒍證人趙民瀕證述(106年度調偵字第124號卷三第355至360頁，106年度調偵字第124號卷五第461頁) ⒎證人江天立證述(103年度他字第3466號卷六第118至120頁、第167頁背面) ⒏證人林珈吉證述(103年度他字第3466號卷七第149至151頁背面、第200背面至202頁) ⒐證人周文偉之證述(臺北市調處移送卷一第240至241頁背面，106年度調偵字第124號卷一第38至39頁，106年度調偵字第124號卷二第178頁) ⒑證人謝瑞煌之證述(103年度他字第3466號卷七第3至5頁背面、第52頁背面至53頁，106年度偵字第2389號卷一第371至373頁，106年度調偵字第124號卷二第178至183頁) ⒒證人郭蕊證述(103年度他字第3466號卷六第63頁背面至65頁背面、第113頁背面至114頁) ⒓中興高中轉帳傳票(臺北市調處移送卷二第260頁) ⒔統一發票(臺北市調處移送卷二第260頁背面) ⒕中興高中國泰世華銀行復興分行帳號000000000000號帳戶交易明細(臺北市調處移送卷七第269頁背面) ⒖綠建築公司臺北市商業處案卷(臺北市調處移送卷八第263至268頁背面) 

附表參(以暫付款名目詐欺部分)
編號 金額 支票號碼 票載到期日 提示日 付款簽收表 支出名目 簽收人 備註 一 300,000 HN0000000 100.04.25 100.04.26（起訴書誤載100.04.27） 100年4月 董事長-暫付款 江志偉 100.04.27存入江志偉國泰世華銀行000000000000帳戶 二 300,000 HN0000000 100.05.25 100.05.27 100年5月 董事長-暫付款 江志偉 100.05.27存入江志偉國泰世華銀行000000000000帳戶 三 300,000 HN0000000 100.06.24 100.06.27 100年6月 董事長-暫付款 江志偉 100.06.27存入江志偉國泰世華銀行000000000000帳戶 四 300,000 HN0000000 100.07.25 100.07.27 （起訴書誤載100.07.28） 100年7月 董事長-暫付款 江志偉 100.07.28（起訴書誤載100.09.15）存入江志偉國泰世華銀行000000000000帳戶 五 800,000 HN0000000 100.09.15 100.09.15 100年9月 董事長-暫付款 江志偉 100.09.15（起訴書誤載100.06.28）存入江志偉國泰世華銀行 000000000000帳戶(連同另2張票據合計133萬2000) 六 35,500 HN0000000 100.10.25 100.10.26 100年10月 董事長-雜支 江志偉 100.10.26存入江志偉國泰世華銀行000000000000帳戶 七 300,000 HN0000000 100.10.25 100.10.26 100年10月 董事長-暫付款 江志偉 100.10.26存入江志偉國泰世華銀行000000000000帳戶 八 300,000 HN0000000 100.11.25 100.11.29 100年11月 董事長-暫付款 江志偉 100.11.29存入江志偉國泰世華銀行000000000000帳戶 九 300,000 HN0000000 100.12.23 100.12.26 （起訴書誤載100.12.27） 100年12月 董事長-暫付款 江志偉 100.12.27存入江志偉國泰世華銀行000000000000帳戶 十 300,000 HN0000000 101.01.16 101.01.19 101年1月 董事長-暫付款 江志偉 101.01.19存入江志偉國泰世華銀行000000000000帳戶 十一 800,000 HN0000000 101.02.24 101.02.29 101年2月 董事長-暫付款 江志偉 101.02.29存入江志偉國泰世華銀行 000000000000帳戶(連同另2張票據合計133萬2000) 十二 300,000 HN0000000 101.03.23 101.03.26 101年3月 董事長-暫付款 江志偉 101.03.26存入江志偉國泰世華銀行000000000000帳戶 十三 300,000 HN0000000 101.04.25 101.04.26 101年4月 董事長-暫付款 江志偉 101.04.26存入江志偉國泰世華銀行000000000000帳戶 十四 300,000 HN0000000 101.05.25 101.05.28 101年5月 董事長-暫付款 江志偉 101.05.28存入江志偉國泰世華銀行000000000000帳戶 十五 400,000 HN0000000 101.06.25 101.06.26 （起訴書誤載101.06.27） 101年6月 董事長-暫付款 江志偉 101.06.27存入江志偉國泰世華銀行000000000000帳戶 十六 250,000 HN0000000 101.07.25 101.07.27 （起訴書誤載101.07.30） 101年7月 董事長-暫付款 江志偉 101.07.30存入江志偉國泰世華銀行000000000000帳戶 十七 800,000 HN0000000 101.09.25 101.09.26 101年8-9月 董事長-暫付款 江志偉 101.09.26存入江志偉國泰世華銀行 000000000000帳戶(連同另2張票據合計133萬2000) 十八 250,000 HN0000000 101.10.25 101.10.26（起訴書誤載101.10.29） 101年10月 董事長-暫付款 江志偉 101.10.29存入江志偉國泰世華銀行000000000000帳戶 十九 250,000 HN0000000 101.11.23 101.11.26 （起訴書誤載101.11.27） 101年11月 董事長-暫付款 江志偉 101.11.27存入江志偉國泰世華銀行000000000000帳戶 二十 250,000 HN0000000 101.12.25 101.12.27 （起訴書誤載101.12.28） 101年12月 董事長-暫付款 江志偉 101.12.28存入江志偉國泰世華銀行000000000000帳戶 二十一 250,000 HN0000000 102.01.15 102.01.18（起訴書誤載101.01.21） 102年1月 董事長-暫付款 江志偉 102.01.21存入江志偉國泰世華銀行000000000000帳戶 二十二 800,000 HN0000000 102.02.25 （起訴書誤載101.02.25） 102.02.26 102年2月 董事長-暫付款 江志偉 102.02.26存入江志偉國泰世華銀行 000000000000帳戶(連同另2張票據合計132萬5984) 二十三 250,000 HN0000000 102.03.25 102.03.27 （起訴書誤載102.03.28） 102年3月（起訴書誤載101年14月） 董事長-暫付款 江志偉 102.03.28存入江志偉國泰世華銀行000000000000帳戶